【裁判字號】    97,易,489
【裁判日期】    971006
【裁判案由】    詐欺
【裁判全文】
臺灣高雄地方法院刑事判決              96年度訴字第5204號
                                      97年度訴字第828 號
                                      97年度訴字第874 號
                                      97年度易字第489 號
公  訴  人  臺灣高雄地方法院檢察署檢察官
被      告  賴琪蓁
            劉衍德
            郭照宏
            章翔華
            甲○○
上  一  人
選任辯護人  郭憲文律師
上列被告等因洗錢防制法等案件，經檢察官提起公訴（96年度偵
字第14596 、17405 、20495 、22809 、26679 、30089 、3088
7 號），及追加起訴（臺灣高雄地方法院檢察署檢察官97年度偵
字第7027、10359 、6595至6597號），暨移送併辦（臺灣板橋地
方法院檢察署檢察官96年度偵字第26954 號），被告等於本院準
備程序中均為有罪之陳述，經合議庭裁定由受命法官依簡式審判
程序獨任審理，本院判決如下：
    主  文
賴琪蓁共同犯附表一編號1 、8 至129 所示之詐欺罪，共壹佰貳
拾參罪，各處有期徒刑陸月，均各減為有期徒刑參月，扣案如附
表七編號1 至4 「扣押物品」欄所示之物分別於附表一編號1 、
8 至129 所示各罪，沒收之。又共同犯附表一編號130 至156 所
示之詐欺罪，共貳拾柒罪，各處有期徒刑陸月，扣案如附表七編
號1 至4 「扣押物品」欄所示之物分別於附表一編號130 至156
所示各罪，沒收之。應執行有期徒刑參年拾月，扣案如附表七編
號1 至4 「扣押物品」欄所示之物，均沒收。
劉衍德共同犯附表一編號1 、25至129 所示詐欺罪，共壹佰零陸
罪，各處有期徒刑陸月，均各減為有期徒刑參月，扣案如附表七
編號1 至4 「扣押物品」欄所示之物分別於附表一編號1 、25至
129 所示各罪，沒收之。又共同犯附表一編號130 至156 所示之
詐欺罪，共貳拾柒罪，各處有期徒刑陸月，扣案如附表七編號1
至4 「扣押物品」欄所示之物分別於附表一編號130 至156 所示
各罪，沒收之。應執行有期徒刑伍年貳月，扣案如附表七編號1
至4 「扣押物品」欄所示之物，均沒收。
郭照宏共同犯附表一編號45至129 所示詐欺罪，共捌拾伍罪，各
處有期徒刑陸月，均各減為有期徒刑參月，扣案如附表七編號1
至4 「扣押物品」欄所示之物分別於附表一編號45至129 所示各
罪，沒收之。又共同犯附表一編號130 至156 所示之詐欺罪，共
貳拾柒罪，各處有期徒刑陸月，扣案如附表七編號1 至4 「扣押
物品」欄所示之物分別於附表一編號130 至156 所示各罪，沒收
之。應執行有期徒刑參年捌月，扣案如附表七編號1 至4 「扣押
物品」欄所示之物，均沒收。
章翔華共同犯附表一編號47至98所示詐欺罪，共伍拾貳罪，各處
有期徒刑陸月，均各減為有期徒刑參月，扣案如附表七編號1至4
「扣押物品」欄所示之物分別於附表一編號47至98所示各罪，沒
收之。應執行有期徒刑貳年，扣案如附表七編號1 至4 「扣押物
品」欄所示之物，均沒收。
甲○○共同犯附表一編號99至123 所示詐欺罪，共貳拾伍罪，各
處有期徒刑陸月，均各減為有期徒刑參月，扣案如附表七編號1
至4 「扣押物品」欄所示之物分別於附表一編號99至123 所示各
罪，沒收之。應執行有期徒刑壹年捌月，扣案如附表七編號1 至
4 「扣押物品」欄所示之物，均沒收。
    事  實
一、黃士豪（綽號小逸、小陳，另由本院通緝中）、賴琪蓁（綽
    號小晨）、劉衍德（綽號阿德）、郭照宏（綽號袋鼠）、章
    翔華（綽號強強）、甲○○與陳怡伶（綽號阿寶、寶妹、小
    欣、阿呆）、黃振瑋（綽號阿瑋）、卓裕文、葉育婷（綽號
    小婷）、夏耀鴻（綽號小夏）（以上5 人均由檢察官另移併
    臺灣宜蘭地方法院審理）、蕭紋憶（綽號小憶，由檢察官另
    移併臺灣高等法院高雄分院審理）與高建裕（綽號小李，另
    由臺灣宜蘭地方法院檢察署偵查中）等人，自民國95年11月
    12日起，至96年5 月15日為警查獲之時止（賴琪蓁、劉衍德
    、郭照宏、章翔華、甲○○等人各人參與時間均詳如後述）
    ，共同意圖為自己及第三人不法之所有，且基於詐欺取財之
    犯意聯絡，共組兩岸詐欺犯罪集團，以高建裕為首，負責指
    揮綜理所有詐欺相關事宜，指示集團成員收購金融機構帳戶
    及行動電話門號SIM 卡，並在大陸地區僱用該地區女子，隨
    機撥打電話至臺灣各地予不特定之人，以附表一「詐騙方式
    」欄所示之方式，分別於附表一「詐騙時間」欄所示時間，
    對被害人分別施用前揭「詐騙方式」欄所示詐術，致受話如
    附表一「被害人」欄所示之羅博鴻等156 人陷於錯誤，依指
    示前往金融機構臨櫃匯款或持金融卡轉帳等方式，將款項匯
    入由該詐騙集團對外收購且預先交予陳怡伶、黃士豪等人之
    人頭帳戶，或由陳怡伶、黃士豪、劉衍德等人依高建裕指示
    登報收購之人頭帳戶內，高建裕復以電話指示陳怡伶，再由
    陳怡伶自行或指揮黃士豪、賴琪蓁、劉衍德、郭照宏、甲○
    ○、章翔華等人以臨櫃或持金融卡自ATM 提領之方式提領詐
    欺所得贓款（即俗稱車手）後，交予陳怡伶，由陳怡伶以電
    話與高建裕對帳後，扣除車手應得之報酬後，將所餘贓款彙
    整後匯入高建裕指定之帳戶內，最終由高建裕透過網路銀行
    功能，取得詐騙贓款，與核心集團成員朋分，共計詐得新臺
    幣（下同）00000000元（起訴書誤載為00000000元）。賴琪
    蓁、劉衍德、郭照宏、章翔華、甲○○等人於集團分工負責
    情形如下：
  (一)賴琪蓁自95年12月15日起至96年5 月15日為警查獲之時止，
    透過陳怡伶介紹加入高建裕所屬詐欺集團擔任該集團車手，
    負責試卡及提領贓款之工作，每次提領並可另獲取所提領贓
    款金額2%作為報酬。期間，賴琪蓁依陳怡伶指示，於附表二
    所示時間、地點，持金融卡前往附表二所示地點裝設之ATM
    提領贓款交予陳怡伶（提領時間、地點、所提領帳戶、提領
    金額、方式均詳見附表二），並自陳怡伶處前後共獲得約2
    萬餘元之報酬。
  (二)劉衍德自96年1 月24日起至96年5 月15日為警查獲時止，加
    入高建裕所屬詐欺集團，負責刊登廣告收購人頭帳戶、試卡
    及擔任該詐欺集團車手，負責提領贓款等工作。上揭期間，
    劉衍德曾在自由時報廣告版刊登「高收郵銀簿」之廣告，並
    以每一組郵局帳戶資料（含存摺、印章、金融卡及密碼）每
    20 日6000 元之價格、每一銀行帳戶資料（含存摺、印章、
    金融卡及密碼）每20日5000元之價格，分別向許邦珍、黃智
    亮（以上2 人另由司法警察機關追查中）收購帳戶（金融機
    構及帳號均不詳），另向高銘祺收購臺灣郵政股份有限公
    司深坑郵局局號：000000-0、帳號：000000-0號及合作金
    庫商業銀行玉成分行帳號：000000000000號帳戶交予陳怡伶
    ，及於96年4 月30日，與郭照宏2 人共同在高雄市○○路與
    林森路口附近，以6000元之價格，向林志恆（另移併臺灣高
    雄地方法院審理）收購其所有之臺灣郵政股份有限公司鳳山
    文山郵局局號：000000 -0 、帳號：000000 -0 號帳戶之存
    摺、印章、金融卡及密碼等金融帳戶資料，供高建裕所屬詐
    欺集團使用。並於附表三所示時間、地點，持金融卡前往附
    表三所示地點裝設之ATM 提領贓款交予陳怡伶（提領時間、
    地點、所提領帳戶、提領金額、方式均詳見附表三），或依
    陳怡伶指示前往，或與陳怡伶共同前往、或帶同人頭帳戶所
    有人前往金融機構臨櫃提領該集團詐騙被害人匯入之款項，
    並自陳怡伶處前後共獲得約5 萬元左右之報酬。
  (三)郭照宏可預見將自己之銀行帳戶存摺、金融卡及密碼提供他
    人使用，恐遭他人利用作為人頭帳戶，作為匯款之用，仍基
    於縱有人以其金融帳戶實施詐欺犯罪亦不違背其本意之幫助
    故意，於不詳時、地，先提供其所有之中國信託商業銀行帳
    號：000000000000號帳戶予陳怡伶，由陳怡伶轉交予高建裕
    ，作為匯入最終詐騙所得贓款之用，並自96年2 月8 日起至
    96年5 月15日為警查獲時止，擔任該詐騙集團車手，依陳怡
    伶指示前往金融機構臨櫃提領，或持金融卡以ATM 提領贓款
    ，或依陳怡伶指示於隨同人頭帳戶所有人前往金融機構臨櫃
    提領贓款時，在外看守，並將人頭帳戶所有人提領之款項交
    予陳怡伶（提領時間、地點、所提領帳戶、提領金額、方式
    均詳見附表四）。郭照宏更於96年4 月30日，與劉衍德2 人
    共同在高雄市○○路與林森路口附近，以6000元之價格，向
    林志恆（另移併臺灣高雄地方法院審理）收購其所有之臺灣
    郵政股份有限公司鳳山文山郵局局號：000000 -0 、帳號：
    000000 -0 號帳戶之存摺、印章、金融卡及密碼等金融帳戶
    資料，供高建裕所屬詐欺集團使用，並自陳怡伶處前後共獲
    得3 萬5 千元之報酬。
  (四)章翔華可預見將自己之銀行帳戶存摺、金融卡及密碼提供他
    人使用，恐遭他人利用作為人頭帳戶，作為匯款之用，仍基
    於縱有人以其金融帳戶實施詐欺犯罪亦不違背其本意之幫助
    故意，將其所有之華南商業銀行北台南分行（下稱華南銀
    行北台南分行）帳號：000000000000號、第一商業銀行旗
    山分行（下稱第一銀行旗山分行）帳號：00000000000 號、
    及陽信商業銀行（帳號不詳，下稱陽信銀行）等帳戶之存
    摺、印章、金融卡及密碼，於96年2 月14日販賣予陳怡伶，
    供陳怡伶及高建裕所屬詐欺集團成員使用，並自該日起至96
    年4 月9 日止，以每月2 萬元之價格受僱於陳怡伶，擔任該
    詐欺集團車手，於附表五所示時間、地點，依陳怡伶指示隨
    同郭照宏前往金融機構臨櫃提款，並將提領所得贓款悉數交
    予郭照宏，由郭照宏轉交陳怡伶（提領時間、地點、帳戶、
    金額、方式均詳見附表五），並自陳怡伶處前後共獲得約4
    萬元左右之報酬。
  (五)甲○○可預見將自己之銀行帳戶存摺、金融卡及密碼提供他
    人使用，恐遭他人利用作為人頭帳戶，作為匯款之用，仍基
    於縱有人以其金融帳戶實施詐欺犯罪亦不違背其本意之幫助
    故意，先於96年3 月底某日起，經黃振瑋介紹給陳怡伶認識
    後，依陳怡伶指示，於96年4 月4 日至第一商業銀行博愛
    分行開立帳號：00000000000 號、陽信商業銀行左營分行
    開立帳號：00000-000000-0號、及臺灣郵政股份有限公司
    高雄民強郵局開立局號：000000-0、帳號：000000 -0 號等
    帳戶，並於開戶當日將該等帳戶之金融資料（含存摺、印章
    、金融卡及密碼）交予陳怡伶；復於96年4 月10日，將其所
    有之台北富邦商業銀行帳號：000-000-000000號及華南商業
    銀行（帳號不詳）帳戶交予陳怡伶，供陳怡伶及其所屬詐欺
    集團使用，甲○○並自96年4 月11日起迄96年4 月18日止，
    與陳怡伶談妥，以每次臨櫃提領款項2%作為報酬，而擔任該
    詐欺集團車手，於附表六所示被害人遭上開詐欺集團詐騙而
    匯款至上開甲○○所申設之帳戶後，依陳怡伶指示於附表六
    所示時間、地點，在劉衍德、郭照宏、陳怡伶等其中1 人陪
    同下，前往附表六所示金融機構臨櫃提領贓款交予陳怡伶（
    提領時間、地點、帳戶、金額、方式均詳見附表六），並自
    陳怡伶處前後共獲得4 萬2 千元之報酬。
二、嗣經臺灣高雄地方法檢察署檢察官指揮高雄市政府警察局於
    96年5 月15日、同年月16日，持拘票在如附表七、八「地點
    」欄所示地點，分別拘提賴琪蓁、劉衍德、郭照宏、陳怡伶
    等人，並分別經渠等同意搜索後，在上開地點扣得如附表七
    「扣押物品」欄所示物品（詳細搜索扣押時間、地點、扣案
    物品等均詳見附表七），及與本案犯罪無關如附表八「扣押
    物品」欄所示之物，再循線追查始悉上情。
三、案經邱奕仁、陳鈺甯、詹佳富、唐惠邦、卓肇松、李世文、
    黃心瑩、朱祐熙、黃維平、蕭木村、陳政良、洪慧雯、施展
    嘉、蘇佑元、邱文瑞、楊麗娟、陳蕙萱、楊承翰、蔡志明、
    張嘉峰、朱寶章、楊懿、吳婉華、范紀鴻、謝宏斌及翁茂城
    等訴由高雄市政府警察局報請臺灣高雄地方法院檢察署檢察
    官偵查起訴、追加起訴，及臺灣板橋地方法院檢察署移送併
    案審理。
    理  由
壹、程序部分：
一、按於第一審辯論終結前，得就與本案相牽連之犯罪或本罪之
    誣告罪，追加起訴。追加起訴，得於審判期日以言詞為之；
    有左列情形之一者，為相牽連之案件：…一人犯數罪者…，
    刑事訴訟法第265 條、第7 條第1 款分別定有明文。本件臺
    灣高雄地方法院檢察署檢察官於本院審理期間以被告賴琪蓁
    、劉衍德、郭照宏、甲○○等人分別犯數罪，與原起訴案件
    為相牽連案件，提出追加起訴（臺灣高雄地方法院檢察署檢
    察官97年度偵字第7027號、97年度偵字第10359 號、97年度
    偵字第6595至6597號追加起訴書），並於本院審理期日以言
    詞追加起訴（詳參97年8 月25日審理筆錄），經核並無不合
    ，應予准許。
二、按本案被告賴琪蓁、劉衍德、郭照宏、章翔華、甲○○等人
    所犯刑法第339 條第1 項之詐欺取財罪，係死刑、無期徒刑
    、最輕本刑為3 年以上有期徒刑以外之罪，其等於準備程序
    就前揭被訴事實均為有罪之陳述，經依法告知簡式審判程序
    之旨，並聽取當事人之意見後，本院認無不得或不宜改依簡
    式審判程序進行之情形，爰依刑事訴訟法第273 條之1 第1
    項規定，裁定本件由受命法官獨任進行簡式審判程序，合先
    敘明。
貳、實體部分：
一、上揭事實，業據被告賴琪蓁、劉衍德、郭照宏、章翔華、甲
    ○○於本院審理中均坦承不諱（本院97年8 月4 日審判筆錄
    第60頁、97年9 月22日審判筆錄第53頁），核與證人即如附
    表一「被害人」欄所示被害人羅博鴻等156 人於警詢中所證
    述之情節相符，亦與該詐騙集團其他共犯黃士豪於本院之供
    述（本院97年3 月31日審判筆錄第15至16頁）、陳怡伶（警
    (一)卷第14至20、22至27頁）、卓裕文（警(一)卷第82至85、10
    1 至102 頁）、侯信哲（警(一)卷第101 至102 頁）、夏耀鴻
    （警(一)卷第95頁）、高銘祺（警(四)卷第1 至4 頁）分別於警
    詢中及高銘祺（96偵20632 卷第5 頁）、林志恒（96偵1459
    6 卷第38頁）於檢察官偵訊中之供述之情節相符。此外，並
    有扣案如附表七編號1 至4 「扣押物品」欄所示賴琪蓁、劉
    衍德、郭照宏所有之行動電話、郭照宏所有之存摺、印章、
    劉衍德所有之高銘祺郵局存簿，及陳怡伶所有之人頭帳戶資
    料（含金融卡、存摺、印章）、行動電話、手寫帳冊、交易
    明細表等物扣案可佐，及如附表一「證據方法」欄所示之被
    害人匯款資料足資佐證。被告賴琪蓁、劉衍德、郭照宏、章
    翔華、甲○○之前揭詐欺犯行，均事證明確，堪以認定，均
    應依法論罪科刑。
二、論罪科刑：
  (一)核被告賴琪蓁所為，均係犯刑法第339 條第1 項詐欺取財罪
    （即如附表一編號1 、8 至156 所示，共150 罪）；被告劉
    衍德所為，均係犯刑法第339 條第1 項詐欺取財罪（即如附
    表一編號1 、25至156 所示，共133 罪）；被告郭照宏充當
    詐騙集團提領現金款項車手之所為，均係犯刑法第339 條第
    1 項詐欺取財罪（即如附表一編號45至156 所示，共112 罪
    ）；被告章翔華充當詐騙集團提領現金款項車手之所為，均
    係犯刑法第339 條第1 項詐欺取財罪（即如附表一編號47至
    98所示，共52罪）；被告甲○○充當詐騙集團提領現金款項
    車手之所為，均係犯刑法第339 條第1 項詐欺取財罪（即如
    附表一編號99至123 所示，共25罪）。公訴意旨另以被告賴
    琪蓁就附表二編號5 、6 ，及被告劉衍德就附表三編號1所
    示部分之被害人遭詐騙集團詐騙後匯入人頭帳戶之款項，因
    故提領失敗後認有刑法第339 條第3 項、第1 項之詐欺取財
    未遂罪嫌，惟因是部分被害人既已遭詐騙後將款項匯入該詐
    騙集團之人頭帳戶，而可由該詐騙集團實際支配，故應認以
    詐欺取財既遂，附此敘明。又被告郭照宏、章翔華、甲○○
    3 人就出售帳戶供詐騙集團使用之行為，係提供該詐騙集團
    施用詐術、掩飾藏匿所得財物之必要助力，核渠等此部分所
    為，均係分別犯刑法第30條第1 項、第339 條第1 項詐欺取
    財罪嫌之幫助犯；而就充當該詐騙集團提領現金款項車手之
    部分，因已參與提領款項等掩飾詐欺所得財物之行為，是此
    部分核渠等所為，均係分別犯刑法第339 條第1 項詐欺取財
    罪嫌。而被告郭照宏、章翔華、甲○○3 人詐欺取財之幫助
    行為，應為詐欺取財之正犯行為所吸收，不另論罪。又查
    本件被告賴琪蓁等5 人參與上開詐欺犯罪集團之時間，被告
    賴琪蓁係自95年12月15日起迄96年5 月15日為警查獲止（原
    起訴書僅載為自95年12月間某日起至96年1 月間某日止、96
    年2 月間某日起至96年5 月15日為警查獲日止，業據檢察官
    補充暨追加犯罪時間為自95年12月15日起迄96年5 月15 日
    為警查獲止，參本院97年8 月25日審判筆錄第21頁），被告
    劉衍德係自96年1 月24日起迄96年5 月15日為警查獲止（原
    起訴書僅載為自96年2 月間某日起至96年5 月15日為警查獲
    日止，業據檢察官追加犯罪時間為自96年1 月24日起迄96
    年5 月15日為警查獲止，參本院97年8 月25日審判筆錄第21
    頁），被告郭照宏係自96年2 月8 日起迄96年5 月15日為警
    查獲止（原起訴書僅略載為自96年2 月間某日起至96年5 月
    15日為警查獲日止，業據檢察官當庭補充犯罪時間為自96
    年2 月8 日起迄96年5 月15日為警查獲止，參本院97年8 月
    25日審判筆錄第21頁），被告章翔華係自96年2 月14日起迄
    96年4 月9 日止，除將其個人帳戶提供給詐騙集團使用外，
    並加入該詐騙集團擔任該詐騙集團車手，被告甲○○除將帳
    戶提供給該詐騙集團使用外，並自96年4 月11日起迄96年4
    月18日止（原起訴書未明確記載該員參與詐騙集團擔任車手
    之起迄時間，業據檢察官當庭補充係自96年4 月11日起迄96
    年4 月18日止，參本院97年8 月25日審判筆錄第21頁），擔
    任該詐騙集團車手，是渠等就所參與上開詐欺犯罪集團之期
    間內，彼此間及與高建裕、陳怡伶、黃振瑋、卓裕文、葉育
    婷、夏耀鴻、蕭紋憶等其他詐騙集團成員間，均有犯意聯絡
    及行為分擔，均應論以共同正犯。另本件如附表一所示之部
    分被害人雖有遭詐騙後先後匯款至數個金融機構帳戶之情形
    ，然就被告等人而言，渠等對同一被害人所犯之各該詐騙行
    為，均係於密切接近之時、地實施，侵害同一被害人之法益
    ，各行為之獨立性極為薄弱，依一般社會健全觀念，難以強
    行分開，在刑法評價上，以視為數個舉動之接續施行，合為
    包括之一行為予以評價，較為合理，係屬接續犯，而為包括
    之一罪。再被告賴祺蓁前揭150 次詐欺犯行，被告劉衍德前
    揭133 次詐欺犯行，被告郭照宏前揭112 次詐欺犯行，被告
    章翔華前揭52次詐欺犯行，被告甲○○前揭25次詐欺犯行間
    ，犯意各別，被害人即受害法益亦不同，均應予分論併罰。
  (二)公訴意旨另以被告賴琪蓁、劉衍德、郭照宏及共犯陳怡伶等
    人受大陸地區主嫌指示，將詐騙所得之金額提領後，轉匯到
    大陸地區主嫌所控制之人頭帳戶中，而隱匿他人詐欺犯罪所
    得財物，且其合計金額已逾500 萬元，屬隱匿他人重大犯罪
    所得財物或利益，認被告賴琪蓁、劉衍德、郭照宏等3 人所
    為如附表一所示犯罪行為，除係犯刑法第339 條第1 項之詐
    欺取財罪嫌外，另同時涉犯洗錢防制法第11條第2 項、第2
    條第2 款洗錢罪嫌等語。按洗錢防制法第3 條第2 項第1款
    規定，犯刑法第33 9條之罪，其金額在500 萬元以上者，屬
    重大犯罪，始有洗錢防制法之適用。惟查，被告賴琪蓁所犯
    附表編號1 、8 至156 （共150 罪）所示之各次詐欺取財罪
    之詐騙金額，被告劉衍德所犯如附表一編號1 、25至156 （
    共133 罪）所示之各次詐欺取財罪之詐騙金額；被告郭照宏
    所犯如附表一編號45至156 （共112 罪）所示之各次詐欺取
    財罪之詐騙金額，俱未達500 萬元以上（詳參附表一「詐騙
    金額」欄所示），且本件既認定被告賴琪蓁等人所犯如附表
    一所示對各被害人間之詐欺取財行為為數罪關係，對於犯罪
    金額之計算，自亦應各罪分別計算，而不應再合併計算，較
    符法旨，故公訴人認被告賴琪蓁、劉衍德、郭照宏上開犯行
    ，因該詐騙集團合計詐得金額在500 萬元以上，認渠等3人
    另涉犯洗錢防制法第11條第2 項、第2 條第2 款罪嫌，容有
    誤會，惟因公訴人認被告賴琪蓁、劉衍德、郭照宏上開犯行
    與本案詐欺取財罪各罪間，均係刑法第55條想像競合犯之裁
    判上一罪，爰均不另為無罪之諭知，附此敘明。
  (三)按詐欺犯罪之態樣本即多變，且因時代之變異，犯罪之型態
    推陳出新，且犯罪人之惡性與對國家、社會所造成之危害，
    均非當時立法之初始料能及。以本件之電話詐欺類型為例，
    其係以集團作業、專業經營之模式犯罪，犯罪之首腦藏身幕
    後，或利用兩岸間之特殊政治背景，而遊走於兩岸之間，故
    查緝相對困難，致此種犯罪之風益熾，久為社會詬病，業已
    嚴重破壞善良風俗及社會秩序。尤以此種犯罪，多係以涉世
    未深或常識缺乏之善良百姓為對象，而此種人本即在社會上
    多屬弱勢族群，其累積之多年積蓄，常僅因一通詐欺電話，
    即墮入陷阱，而造成妻離子散、家破人亡之悲劇（例如本件
    附表一編號22之被害人馮輝玄即燒炭自殺身亡），坊間時有
    所聞。是此種詐欺類型之犯罪，依其規模、惡性、所造成之
    損害，均遠非通常之詐欺個案可比，尤以被害人多非特定，
    動輒遍及全省，犯罪行為人多不事生產，卻得以坐享厚利，
    且以共犯高建裕為首之詐欺犯罪集團，所詐騙之被害人總數
    多達156 人，詐騙所得之總金額高達2984萬餘元，其可罰性
    甚重，本應從重懲處，方足以儆效尤，惟因本件被告賴琪蓁
    、劉衍德、郭照宏、章翔華、甲○○等人，均非該詐諞集團
    首要份子，因從事詐騙行為所獲得之利益，亦未如該詐騙集
    團首要份子獲利豐厚，且被告賴琪蓁、劉衍德、郭照宏、章
    翔華、甲○○犯後坦承全部犯行，態度尚可，及於該詐欺犯
    罪集團之分工中，被告劉衍德係負責依指示登報收購人頭帳
    戶、交付人頭帳戶給該詐騙集團車手，並擔任車手工作，所
    參與之犯罪情節較重，另被告郭照宏、章翔華、甲○○除提
    供個人帳戶供詐騙集團使用外，並負責測試金融卡及提領詐
    騙贓款，被告賴琪蓁係負責測試金融卡及提領詐騙贓款，渠
    等參與之犯罪情節均相對輕微，再被告賴琪蓁參與犯罪之期
    間約6 月，被告劉衍德、郭照宏參與犯罪之期間均約3 月餘
    ，被告章翔華、甲○○2 人參與犯罪之時間較短，並在案發
    前即先行中途退出該詐騙集團，及被告賴琪蓁、劉衍德、郭
    照宏、章翔華、甲○○各人所分得之犯罪所得非鉅，並斟酌
    被告賴琪蓁、劉衍德、郭照宏、章翔華、甲○○均未曾受有
    期徒刑以上刑之宣告，有臺灣高等法院被告前案紀錄表5 份
    在卷可憑等一切情狀，分別量處如主文所示之刑。
  (四)復查被告賴琪蓁所犯附表一編號1 、8 至129 所示之罪（共
    123 罪），被告劉衍德所犯附表一編號1 、25至129 所示之
    罪（共106 罪），被告郭照宏所犯附表一編號45至129 所示
    之罪（共85罪），被告章翔華所犯附表一編號47至98所示之
    罪（共52罪），被告甲○○所犯附表一編號99至123 所示之
    罪（共25罪），犯罪時間均在96年4 月24日之前，且其所犯
    之罪核與中華民國96年罪犯減刑條例第2 條第1 項之規定相
    符，自應依該條例第2 條第1 項第3 款、第7 條之規定，分
    別減渠等宣告刑二分之一，並依法諭知渠等之宣告刑及減得
    之刑，被告賴琪蓁、劉衍德、郭照宏並依同條例第11條之規
    定，被告章翔華、甲○○並依同條例第10條第1 項之規定，
    分別定其應執行刑。
  (五)扣案如附表七編號1 所示之行動電話為被告賴琪蓁所有，附
    表七編號2 所示之行動電話為被告劉衍德所有，附表七編
    號3 所示之行動電話為被告郭照宏所有，且均為渠等供與
    詐騙集團成員聯絡領取詐得款項之用，業據本案被告賴琪蓁
    、劉衍德、郭照宏供述在卷（本院97年8 月4 日審判筆錄第
    41頁），而附表七編號2 所示被告劉衍德所有高銘祺之存
    簿，為該詐騙集團對外收購之人頭帳戶，供本案作為詐騙被
    害人匯款之用，均依刑法第38條第1 項第2 款宣告沒收。按
    刑法第38條第3 項係規定犯人所有供犯罪所用之物，得宣告
    沒收，並非規定屬被告所有之物，始得宣告沒收，而按共同
    正犯，於意思聯絡範圍內，組成一共犯團體，團體中之任何
    成員均為犯人，供犯罪所用之物，只要屬於犯人所有，均得
    宣告沒收，不以必屬於本件被告所有者為限。（最高法院84
    年度台上字第4102號判決要旨參照）。而附表七編號4 「扣
    押物品」欄內所示之物，均為共犯陳怡伶所有，其中至
    所示之人頭帳戶、印章、金融卡等，均為詐騙集團對外收購
    而來，用以作為詐諞被害人匯款之用，或預備供詐騙使用，
    至所示之行動電話，則作為供詐騙集團成員彼此間領取
    詐得款項之用，或預備供詐騙集團聯絡詐騙之用，ATM 領
    款交易明細表、帳冊則為紀錄該詐騙集團領取及紀錄詐得
    之贓款、金融卡讀卡機1 台是用來查詢人頭帳戶內之餘額
    ，業據共犯陳怡伶供述在卷（警(一)卷第14至16頁），均應依
    刑法第38條第1 項第2 款予以宣告沒收。另共犯陳怡伶所有
    附表七編號4 「扣押物品」欄內所示之贓款14萬9000元，
    為該詐騙集團成員自渠等所使用許邦珍之人頭帳戶提領而來
    ，顯為該詐騙集團向不詳被害人所詐得，應依刑法第38條第
    1 項第3 款宣告沒收。另從人頭帳戶林志恆鳳山文山郵局帳
    號：00 000000000000 內查扣之贓款58萬元，為被害人卓肇
    松遭詐騙後匯入，已領出發還被害人卓肇松，有卷附贓物認
    領保管單1 紙可稽（警(一)卷第228 頁），非共犯陳怡伶所有
    ，爰不為沒收之諭知。至於附表八編號1 共犯陳怡伶所有「
    扣押物品」欄內所示本票1 本，及編號2 被告劉衍德所有「
    扣押物品」欄曹嘉玲個人資料1 紙，並無證據證明與本案犯
    罪有關，爰不為沒收之諭知，附此敘明。
三、移送併辦部分（臺灣板橋地方法院檢察署檢察官96年度偵字
    第26954 號）：併辦意旨另以甲○○能預見一般取得他人金
    融帳戶之使用行徑，常與財產犯罪所需有密切之關聯，可能
    係為掩飾不法犯行，避免有偵查犯罪之執法人員循線查緝，
    以確保其犯罪所得之不法利益，並掩人耳目，竟仍以縱有人
    以其提供之金融帳戶實施詐欺取財犯行，亦不違反其本意之
    幫助犯意，於96年4 月間某日，在不詳地點，將其所開立之
    台北富邦銀行鼓山分行帳號：000000000000號帳戶之提款卡
    及密碼等物，提供予姓名年籍均不詳之人供詐騙集團使用，
    嗣被害人陳德仁（即附表一編號122） 於96年4 月18日陸續
    匯款9 次，共計177000元至甲○○上開帳戶，因與本案被告
    甲○○所涉詐欺罪嫌為同一案件，本院自得併予審判，附此
    敘明。
據上論斷，應依刑事訴訟法第299 條第1 項前段，刑法第28 條
、第339 條第1 項、第38條第1 項第2 款、第3 款、第51條第5
款，中華民國96年罪犯減刑條例第2 條第1 項第3 款、第7 條、
第10條第1 項、第11條，刑法施行法第1 條之1 第1 項，判決如
主文。
本案經檢察官黃齡慧到庭執行職務。
中    華    民    國    97    年    10    月    6     日
                  刑事第八庭  法  官  曾仁勇
以上正本證明與原本無異。
如不服本判決應於收受本判決後10日內向本院提出上訴書狀，並
應敘述具體理由，如未敘述上訴理由者，應於上訴期間屆滿後20
日內補提理由書狀於本院（均須按他造當事人之人數附繕本）「
切勿逕送上級法院」。
中    華    民    國    97    年    10    月     6    日
                              書記官  王紀芸
附錄本件判決論罪科刑法條：
中華民國刑法第339條
（普通詐欺罪）
意圖為自己或第三人不法之所有，以詐術使人將本人或第三人之
物交付者，處5 年以下有期徒刑、拘役或科或併科1 千元以下罰
金。
以前項方法得財產上不法之利益或使第三人得之者，亦同。
前二項之未遂犯罰之。
附表一：
┌──┬───┬──┬────┬────┬───────┬────┬───┬──────┬───┐
│編號│被害人│詐騙│詐騙方式│匯款時間│匯款人頭帳戶/ │詐騙金額│行為人│證 據 方 法 │備  註│
│    │      │時間│        │        │        帳號  │（新台幣│      │            │      │
│    │      │    │        │        │              │）      │      │            │      │
├──┼───┼──┼────┼────┼───────┼────┼───┼──────┼───┤
│ 1  │羅博鴻│95年│網路交友│96年1 │(1)中國信託東高│(1)      │陳怡伶│1.被害人羅博│      │
│    │      │11月│相約援交│  月2日 │  雄分行      │180000元│黃士豪│  鴻警詢時之│      │
│    │      │12日│被要求以│        │戶名：黃榮福  │        │劉衍德│  指述。    │      │
│    │      │    │ATM轉帳 │96年2 │帳號：        │        │      │2.中國信託商│      │
│    │      │    │確認身分│  月5日 │  000000000000│(2)      │      │  業銀行96年│      │
│    │      │    │，遂依指│        │(2)中華商銀高雄│90000元 │      │  1月12日存 │      │
│    │      │    │示操作而│        │  分行        │(匯款多 │      │  入憑證1紙 │      │
│    │      │    │匯出款項│        │戶名：黃榮福  │次，遭詐│      │            │      │
│    │      │    │後，再依│        │帳號：        │騙金額約│      │            │      │
│    │      │    │指示提供│        │  000000000000│230萬元)│      │            │      │
│    │      │    │本人及親│        │  00          │        │      │            │      │
│    │      │    │友帳戶供│        │(3)復華銀行沙鹿│        │      │            │      │
│    │      │    │詐騙集團│        │  分行        │        │      │            │      │
│    │      │    │使用    │        │戶名：陳重鈞  │        │      │            │      │
│    │      │    │        │        │帳號：        │        │      │            │      │
│    │      │    │        │        │  000000000000│        │      │            │      │
│    │      │    │        │        │  0           │        │      │            │      │
│    │      │    │        │        │(4)合作金庫銀行│        │      │            │      │
│    │      │    │        │        │戶名：卓裕文  │        │      │            │      │
│    │      │    │        │        │帳號：00000000│        │      │            │      │
│    │      │    │        │        │  92816       │        │      │            │      │
├──┼───┼──┼────┼────┼───────┼────┼───┼──────┼───┤
│ 2  │朱祐熙│95年│網路交友│95年11│(1)兆豐銀行頭份│(1)29999 │陳怡伶│1.告訴人朱祐│      │
│    │      │11月│相約援交│  月16日│  分行        │元      │      │  熙警詢時之│      │
│    │      │16日│被要求以│        │戶名：黃國峰  │        │      │  指述。    │      │
│    │      │    │ATM轉帳 │        │帳號：        │(2)39000 │      │2.有限責任基│      │
│    │      │    │確認身分│95年11│00000000000   │元      │      │  隆市第二信│      │
│    │      │    │，遂依指│  月22日│              │        │      │  用合作社陳│      │
│    │      │    │示操作而│        │(2)聯邦銀行建行│(3)173482│      │  國維之存摺│      │
│    │      │    │匯出款項│        │  分行        │元      │      │  存款客戶資│      │
│    │      │    │，復以擾│        │戶名：朱志能  │        │      │  料查詢單、│      │
│    │      │    │亂對方系│        │帳號：        │(4)300300│      │  印鑑卡、客│      │
│    │      │    │統須將系│        │000000000000  │元      │      │  戶存提明細│      │
│    │      │    │統裡金額│        │              │        │      │  表各1份   │      │
│    │      │    │歸零方能│        │(3)第一銀行草店│(5)361481│      │3.寶華銀行陳│      │
│    │      │    │拿回所匯│        │  尾分行      │元      │      │  聰賢之客戶│      │
│    │      │    │款項云云│        │戶名：莊雅婷  │        │      │  主檔查詢單│      │
│    │      │    │，致朱祐│        │帳號：        │(6)140684│      │  、往來明細│      │
│    │      │    │熙陷於錯│        │00000000000   │元      │      │  查詢報表、│      │
│    │      │    │誤，再次│        │              │        │      │  管制/警示 │      │
│    │      │    │依指示操│        │(4)聯邦銀行台中│(7)      │      │  帳戶客戶查│      │
│    │      │    │作而匯款│        │  分行        │0000000 │      │  詢單各1份 │      │
│    │      │    │        │        │帳號：        │元      │      │4.第一銀行草│      │
│    │      │    │        │        │000000000000  │        │      │  店尾分行莊│      │
│    │      │    │        │        │              │(8)365000│      │  雅婷之開戶│      │
│    │      │    │        │        │(5)台新銀行景平│元      │      │  基本基料、│      │
│    │      │    │        │        │  分行        │        │      │5.聯邦銀行健│      │
│    │      │    │        │        │戶名：李安和  │共      │      │  行分行朱志│      │
│    │      │    │        │        │帳號：        │0000000 │      │  能之客戶基│      │
│    │      │    │        │        │00000000000000│元      │      │  本資料、印│      │
│    │      │    │        │        │              │        │      │  鑑卡各1份 │      │
│    │      │    │        │        │(6)寶華銀行中和│        │      │6.台灣銀行台│      │
│    │      │    │        │        │  分行        │        │      │  中分行王志│      │
│    │      │    │        │        │戶名：陳聰賢  │        │      │  生之綜合存│      │
│    │      │    │        │        │帳號：        │        │      │  款印鑑卡、│      │
│    │      │    │        │        │000000000000  │        │      │  存摺交易往│      │
│    │      │    │        │        │              │        │      │  來明細表各│      │
│    │      │    │        │        │(7)台灣銀行台中│        │      │  1份       │      │
│    │      │    │        │        │  分行        │        │      │7.台新銀行李│      │
│    │      │    │        │        │戶名：王志生  │        │      │  安和之開戶│      │
│    │      │    │        │        │帳號：        │        │      │  業務申請書│      │
│    │      │    │        │        │000000000000  │        │      │  、交易明細│      │
│    │      │    │        │        │              │        │      │  表各1份。 │      │
│    │      │    │        │        │(8)基隆二信    │        │      │8.兆豐銀行頭│      │
│    │      │    │        │        │戶名：陳國維  │        │      │  份分行黃國│      │
│    │      │    │        │        │帳號：        │        │      │  峰之開戶基│      │
│    │      │    │        │        │00000000000   │        │      │  本資料、客│      │
│    │      │    │        │        │              │        │      │  戶存款資料│      │
│    │      │    │        │        │              │        │      │  明細表各1 │      │
│    │      │    │        │        │              │        │      │  份。      │      │
├──┼───┼──┼────┼────┼───────┼────┼───┼──────┼───┤
│ 3  │黃維平│95年│網路交友│96年2 │(1)國泰世華景美│(1)      │陳怡伶│1.被害人黃維│      │
│    │      │12月│相約援交│  月10日│  分行        │29986元 │      │  平警詢時之│      │
│    │      │3日 │被要求以│        │戶名：周君瑞  │        │      │  指述。    │      │
│    │      │    │ATM轉帳 │        │帳號：        │(2)      │      │2.華南銀行斗│      │
│    │      │    │確認身分│96年3 │000000000000  │120100元│      │  六分行傅國│      │
│    │      │    │，遂依指│  月8日 │              │        │      │  韡之存款往│      │
│    │      │    │示操作而│        │(2)中國信託八德│(3)      │      │  來明細表、│      │
│    │      │    │匯出款項│96年3 │  簡易型分行  │251232元│      │  開戶基本資│      │
│    │      │    │        │  月14日│戶名：陳泰辰  │        │      │  料卡各1份 │      │
│    │      │    │        │        │帳號：        │(4)5100元│      │3.中國信託銀│      │
│    │      │    │        │        │000000000000  │        │      │  行陳泰辰之│      │
│    │      │    │        │        │              │(5)      │      │  客戶基本資│      │
│    │      │    │        │        │(3)華南銀行斗六│95000元 │      │  料表、交易│      │
│    │      │    │        │        │  分行        │        │      │  明細各1份 │      │
│    │      │    │        │        │戶名：傅國韡  │(6)      │      │4.國泰世華銀│      │
│    │      │    │        │        │帳號：        │134664元│      │  行周君瑞之│      │
│    │      │    │        │        │000000000000  │        │      │  開戶基本資│      │
│    │      │    │        │        │              │共計    │      │  料、交易明│      │
│    │      │    │        │        │(4)六甲郵局    │636082元│      │  細表各1份 │      │
│    │      │    │        │        │戶名：張雪燕  │        │      │            │      │
│    │      │    │        │        │帳號：        │        │      │            │      │
│    │      │    │        │        │00000000000000│        │      │            │      │
│    │      │    │        │        │              │        │      │            │      │
│    │      │    │        │        │(5)高雄西甲郵局│        │      │            │      │
│    │      │    │        │        │戶名：顏玉鳳  │        │      │            │      │
│    │      │    │        │        │帳號：        │        │      │            │      │
│    │      │    │        │        │00000000000000│        │      │            │      │
│    │      │    │        │        │              │        │      │            │      │
│    │      │    │        │        │(6)中小企銀南投│        │      │            │      │
│    │      │    │        │        │  分行        │        │      │            │      │
│    │      │    │        │        │戶名：黃耀陞  │        │      │            │      │
│    │      │    │        │        │帳號：        │        │      │            │      │
│    │      │    │        │        │000000000000  │        │      │            │      │
├──┼───┼──┼────┼────┼───────┼────┼───┼──────┼───┤
│ 4  │溫志忠│95年│網路交友│95年12│台北富邦台中分│3000元  │陳怡伶│1.被害人溫志│      │
│    │      │12月│相約援交│  月9日 │行            │        │      │  忠警詢時之│      │
│    │      │9日 │被要求以│        │戶名：林木琳  │        │      │  指述。    │      │
│    │      │    │ATM轉帳 │        │帳號：        │        │      │2.台北富邦銀│      │
│    │      │    │確認身分│        │000000000000  │        │      │  行交易明細│      │
│    │      │    │，遂依指│        │              │        │      │  表1紙     │      │
│    │      │    │示操作而│        │              │        │      │3.台北富邦銀│      │
│    │      │    │匯出款項│        │              │        │      │  行林木琳之│      │
│    │      │    │        │        │              │        │      │  開戶申請資│      │
│    │      │    │        │        │              │        │      │  料、存摺對│      │
│    │      │    │        │        │              │        │      │  帳單各1份 │      │
├──┼───┼──┼────┼────┼───────┼────┼───┼──────┼───┤
│ 5  │邱朝岳│95年│網路交友│95年12│(1)台北富邦銀行│(1)      │陳怡伶│1.被害人邱朝│      │
│    │      │12月│相約援交│  月9日 │  和平分行    │18000元 │      │  岳警詢時之│      │
│    │      │9日 │被要求以│        │戶名：詹淑平  │14000元 │      │  指述。    │      │
│    │      │    │ATM轉帳 │        │帳號：        │        │      │2.台北富邦銀│      │
│    │      │    │確認身分│        │000000000000  │(2)      │      │  行交易明細│      │
│    │      │    │，遂依指│        │              │30000元 │      │  表4紙     │      │
│    │      │    │示操作而│        │(2)台北富邦銀行│20000元 │      │3.台北富邦銀│      │
│    │      │    │匯出款項│        │  台中分行    │        │      │  行林木琳之│      │
│    │      │    │        │        │戶名：林木琳  │共計    │      │  開戶申請資│      │
│    │      │    │        │        │帳號：        │82000元 │      │  料、存摺對│      │
│    │      │    │        │        │000000000000  │        │      │  帳單各1份 │      │
│    │      │    │        │        │              │        │      │4.台北富邦銀│      │
│    │      │    │        │        │              │        │      │  行詹淑平之│      │
│    │      │    │        │        │              │        │      │  開戶申請人│      │
│    │      │    │        │        │              │        │      │  基本資料、│      │
│    │      │    │        │        │              │        │      │  各類存摺歷│      │
│    │      │    │        │        │              │        │      │  史對帳單各│      │
│    │      │    │        │        │              │        │      │  1份       │      │
├──┼───┼──┼────┼────┼───────┼────┼───┼──────┼───┤
│ 6  │葉修志│95年│網路交友│95年12│(1)台東中小企業│(1)3000元│陳怡伶│1.被害人葉修│      │
│    │      │12月│相約援交│  月29日│  銀行橋頭分行│        │      │  志警詢時之│      │
│    │      │9日 │被要求以│96年1 │戶名：蔣慧妹  │(2)3000元│      │  指述。    │      │
│    │      │    │ATM轉帳 │  月2日 │帳號：        │        │      │2.陽信商業銀│      │
│    │      │    │確認身分│96年1 │0000000000000 │(3)      │      │  行自動櫃員│      │
│    │      │    │，遂依指│  月11日│(2)帳戶同上 (蔣│16000元 │      │  機交易明細│      │
│    │      │    │示操作而│96年1 │  慧妹)       │        │      │  表2紙。   │      │
│    │      │    │匯出款項│  月14日│(3)帳戶同上 (蔣│(4)2000元│      │3.國泰世華銀│      │
│    │      │    │        │96年2 │  慧妹)       │        │      │  行客戶交易│      │
│    │      │    │        │  月10日│(4)鳳山中崙郵局│(5)      │      │  明細表1紙 │      │
│    │      │    │        │        │戶名：劉卉儀  │10000元 │      │4.玉山銀行提│      │
│    │      │    │        │        │帳號：        │        │      │  款機交易明│      │
│    │      │    │        │        │00000000000000│共計    │      │  細2紙。   │      │
│    │      │    │        │        │(5)台灣土地銀行│34000元 │      │5.台灣土地銀│      │
│    │      │    │        │        │戶名：王佑仁  │        │      │  行花蓮分行│      │
│    │      │    │        │        │帳號：        │        │      │  王佑仁之開│      │
│    │      │    │        │        │000000000000  │        │      │  戶基本資料│      │
│    │      │    │        │        │              │        │      │  、印鑑卡、│      │
│    │      │    │        │        │              │        │      │  客戶歷史交│      │
│    │      │    │        │        │              │        │      │  易明細各1 │      │
│    │      │    │        │        │              │        │      │  份。      │      │
│    │      │    │        │        │              │        │      │6.台東中小企│      │
│    │      │    │        │        │              │        │      │  銀蔣慧妹之│      │
│    │      │    │        │        │              │        │      │  開戶基本資│      │
│    │      │    │        │        │              │        │      │  料、帳單各│      │
│    │      │    │        │        │              │        │      │  1份。     │      │
│    │      │    │        │        │              │        │      │7.台灣郵政公│      │
│    │      │    │        │        │              │        │      │  司劉卉儀之│      │
│    │      │    │        │        │              │        │      │  郵政存簿儲│      │
│    │      │    │        │        │              │        │      │  金立帳申請│      │
│    │      │    │        │        │              │        │      │  書、非約定│      │
│    │      │    │        │        │              │        │      │  帳戶轉帳服│      │
│    │      │    │        │        │              │        │      │  務申請書、│      │
│    │      │    │        │        │              │        │      │  客戶交易歷│      │
│    │      │    │        │        │              │        │      │  史清單各1 │      │
│    │      │    │        │        │              │        │      │  份。      │      │
├──┼───┼──┼────┼────┼───────┼────┼───┼──────┼───┤
│ 7  │施展嘉│95年│假借網路│95年12月│(1)台北富邦銀行│(1)      │陳怡伶│1.告訴人施展│      │
│    │      │12月│購物匯款│10日    │  八德分行    │41000元 │      │  嘉警詢指訴│      │
│    │      │9日 │作業操作│        │戶名：李世文  │        │      │2.台北富邦銀│      │
│    │      │    │錯誤，要│        │帳號：        │(2)      │      │  行交易明細│      │
│    │      │    │求施展嘉│        │000000000000  │42000元 │      │  表1紙     │      │
│    │      │    │前往ATM │        │              │        │      │3.第一銀行交│      │
│    │      │    │操作取消│        │(2)第一銀行埔漧│共計    │      │易明細表1紙 │      │
│    │      │    │，否則每│        │  分行        │83000元 │      │4.第一銀行埔│      │
│    │      │    │月均會扣│        │戶名：洪天福  │        │      │  漧分行洪天│      │
│    │      │    │款云云，│        │帳號：        │        │      │  福之開戶基│      │
│    │      │    │致其陷於│        │00000000000   │        │      │  本資料、印│      │
│    │      │    │錯誤，依│        │              │        │      │  鑑卡、存款│      │
│    │      │    │指示操作│        │              │        │      │  明細分類帳│      │
│    │      │    │而匯款。│        │              │        │      │  各1份。   │      │
├──┼───┼──┼────┼────┼───────┼────┼───┼──────┼───┤
│ 8  │吳信聰│95年│網路交友│(1)95年12│(1)第一銀行埔漧│(1)2983元│陳怡伶│1.被害人吳信│      │
│    │      │12月│相約援交│  月19日│  分行        │9983元  │      │  聰警詢時之│      │
│    │      │19日│被要求以│        │戶名：洪天福  │1000元  │      │  指述。    │      │
│    │      │    │ATM轉帳 │(2)95年12│帳號：        │29000元 │      │2.日盛國際商│      │
│    │      │    │確認身分│  月21日│00000000000   │29000元 │      │  業銀行自動│      │
│    │      │    │，遂依指│        │              │29000元 │      │  櫃員機交易│      │
│    │      │    │示操作而│(3)95年12│(2)中國信託商業│        │      │  明細表1紙 │      │
│    │      │    │匯出款項│  月21日│  銀行        │(2)      │      │3.中國信託客│      │
│    │      │    │        │        │戶名：陳函韋  │30000元 │      │  戶交易明細│      │
│    │      │    │        │        │帳號：        │30000元 │      │  表8紙。   │      │
│    │      │    │        │        │000000000000  │30000元 │      │4.合作金庫銀│      │
│    │      │    │        │        │              │11000元 │      │  行自動櫃員│      │
│    │      │    │        │        │              │        │      │  機交易明細│      │
│    │      │    │        │        │              │(3)      │      │  單1紙。   │      │
│    │      │    │        │        │              │12000元 │      │5.第一銀行交│      │
│    │      │    │        │        │              │30000元 │      │  易明細單1 │      │
│    │      │    │        │        │              │30000元 │      │  紙。      │      │
│    │      │    │        │        │              │28000元 │      │6.第一銀行埔│      │
│    │      │    │        │        │              │共計    │      │  漧分行洪天│      │
│    │      │    │        │        │              │301966元│      │  福之開戶基│      │
│    │      │    │        │        │              │        │      │  本資料、印│      │
│    │      │    │        │        │              │        │      │  鑑卡、存款│      │
│    │      │    │        │        │              │        │      │  明細分類帳│      │
│    │      │    │        │        │              │        │      │  各1份。   │      │
│    │      │    │        │        │              │        │      │7.中國信託銀│      │
│    │      │    │        │        │              │        │      │  行陳函韋之│      │
│    │      │    │        │        │              │        │      │  開戶基本資│      │
│    │      │    │        │        │              │        │      │  料、帳戶歷│      │
│    │      │    │        │        │              │        │      │  史交易查詢│      │
│    │      │    │        │        │              │        │      │  明細各1份 │      │
├──┼───┼──┼────┼────┼───────┼────┼───┼──────┼───┤
│ 9  │李佩瑩│95年│假借網路│95年12月│華南銀行雙和分│29989元 │陳怡伶│1.被害人李佩│      │
│    │      │12月│購物匯款│21日    │行            │        │      │  瑩警詢時之│      │
│    │      │21日│作業操作│        │戶名：王智慶  │        │      │  指述。    │      │
│    │      │    │錯誤，要│        │帳號：        │        │      │2.華南銀行雙│      │
│    │      │    │求李佩瑩│        │000000000000  │        │      │  和分行王智│      │
│    │      │    │前往ATM │        │              │        │      │  慶之客戶基│      │
│    │      │    │操作取消│        │              │        │      │  本資料建檔│      │
│    │      │    │，否則每│        │              │        │      │  查詢印表、│      │
│    │      │    │月均會扣│        │              │        │      │  存款往來明│      │
│    │      │    │款云云，│        │              │        │      │  細表各1份 │      │
│    │      │    │致其陷於│        │              │        │      │            │      │
│    │      │    │錯誤，依│        │              │        │      │            │      │
│    │      │    │指示操作│        │              │        │      │            │      │
│    │      │    │而匯款。│        │              │        │      │            │      │
├──┼───┼──┼────┼────┼───────┼────┼───┼──────┼───┤
│ 10 │黃心瑩│95年│假借網路│95年12月│華南銀行雙和分│9191元  │陳怡伶│1.被害人黃心│      │
│    │      │12月│購物匯款│21日    │行            │        │      │  瑩警詢時之│      │
│    │      │21日│作業操作│        │戶名：王智慶  │        │      │  指述。    │      │
│    │      │    │錯誤，要│        │帳號：        │        │      │2.中華郵政公│      │
│    │      │    │求黃心瑩│        │000000000000  │        │      │  司自動櫃員│      │
│    │      │    │前往ATM │        │              │        │      │  機交易明細│      │
│    │      │    │操作取消│        │              │        │      │  表1紙。   │      │
│    │      │    │，否則每│        │              │        │      │3.華南銀行雙│      │
│    │      │    │月均會扣│        │              │        │      │  和分行王智│      │
│    │      │    │款云云，│        │              │        │      │  慶之客戶基│      │
│    │      │    │致其陷於│        │              │        │      │  本資料建檔│      │
│    │      │    │錯誤，依│        │              │        │      │  查詢印表、│      │
│    │      │    │指示操作│        │              │        │      │  存款往來明│      │
│    │      │    │而匯款。│        │              │        │      │  細表各1份 │      │
├──┼───┼──┼────┼────┼───────┼────┼───┼──────┼───┤
│ 11 │陳世曄│95年│假借網路│95年12月│(1)華南銀行雙和│(1)      │陳怡伶│1.被害人陳世│      │
│    │      │12月│購物匯款│21日    │  分行        │10999元 │      │  曄警詢時之│      │
│    │      │21日│作業操作│        │戶名：王智慶  │        │      │  指述。    │      │
│    │      │    │錯誤，要│        │帳號：        │(2)5249元│      │2.中華郵政公│      │
│    │      │    │求陳世曄│        │000000000000  │        │      │  司自動櫃員│      │
│    │      │    │前往ATM │        │              │共計    │      │  機交易明細│      │
│    │      │    │操作取消│        │(2)國泰世華銀行│16248元 │      │  表1紙。   │      │
│    │      │    │，否則每│        │  學府分行    │        │      │3.華南銀行雙│      │
│    │      │    │月均會扣│        │帳號：        │        │      │  和分行王智│      │
│    │      │    │款云云，│        │000000000000  │        │      │  慶之客戶基│      │
│    │      │    │致其陷於│        │              │        │      │  本資料建檔│      │
│    │      │    │錯誤，依│        │              │        │      │  查詢印表、│      │
│    │      │    │指示操作│        │              │        │      │  存款往來明│      │
│    │      │    │而匯款。│        │              │        │      │  細表各1份 │      │
├──┼───┼──┼────┼────┼───────┼────┼───┼──────┼───┤
│ 12 │王振隆│95年│網路交友│(1)95年12│(1)第一銀行楠梓│(1)4983元│黃士豪│1.被害人王振│      │
│    │      │12月│相約碰面│  月31日│  分行        │        │      │  隆警詢時之│      │
│    │      │26日│被要求以│        │戶名：顧惠卿  │(2)      │      │  指述。    │      │
│    │      │    │ATM轉帳 │(2)96年1 │帳號：        │27000元 │      │2.中國信託交│      │
│    │      │    │確認身分│  月1日 │000000000000  │23000元 │      │  交易明細表│      │
│    │      │    │，遂依指│        │              │        │      │  1紙。     │      │
│    │      │    │示操作而│        │(2)台新銀行高雄│共計    │      │3.台新銀行自│      │
│    │      │    │匯出款項│        │  分行        │54983元 │      │  自動櫃員機│      │
│    │      │    │，復以擾│        │戶名：江昱慶  │        │      │  交易明細表│      │
│    │      │    │亂對方系│        │帳號：        │        │      │  1紙。     │      │
│    │      │    │統須將系│        │0000000000000 │        │      │4.第一銀行顧│      │
│    │      │    │統裡金額│        │              │        │      │  惠卿之顧客│      │
│    │      │    │歸零方能│        │              │        │      │  資料查詢單│      │
│    │      │    │拿回所匯│        │              │        │      │  、交易明細│      │
│    │      │    │款項云云│        │              │        │      │  未登帳項查│      │
│    │      │    │，致王振│        │              │        │      │  詢清單各1 │      │
│    │      │    │隆陷於錯│        │              │        │      │  份。      │      │
│    │      │    │誤，再次│        │              │        │      │5.台新銀行高│      │
│    │      │    │依指示操│        │              │        │      │  雄分行江昱│      │
│    │      │    │作而匯款│        │              │        │      │  慶之台幣往│      │
│    │      │    │        │        │              │        │      │  來印鑑暨資│      │
│    │      │    │        │        │              │        │      │  料卡、台幣│      │
│    │      │    │        │        │              │        │      │  存款歷史交│      │
│    │      │    │        │        │              │        │      │  易明細查詢│      │
│    │      │    │        │        │              │        │      │  表各1份。 │      │
├──┼───┼──┼────┼────┼───────┼────┼───┼──────┼───┤
│ 13 │陳嘉博│95年│該詐欺集│96年1月2│八德麻園郵局  │100000元│陳怡伶│1.被害人陳嘉│高雄地│
│    │      │12月│團成員假│日      │戶名：張峻榮  │        │      │  博警詢時之│檢97年│
│    │      │31日│冒警員名│        │帳號：        │        │      │  指述。    │度偵字│
│    │      │    │義撥打電│        │00000000000000│        │      │2.郵政國內匯│第7027│
│    │      │    │話予陳嘉├────┼───────┼────┤      │  款執據1紙 │號、本│
│    │      │    │博，佯稱│96年1月3│台東區中小企業│62000元 │      │3.台灣土地銀│院97年│
│    │      │    │：其係警│日      │銀行          │        │      │  行入戶電匯│度訴字│
│    │      │    │方已鎖定│        │戶名：蔣慧妹  │        │      │  申請書1紙 │第828 │
│    │      │    │之詐騙集│        │帳號：        │        │      │            │號    │
│    │      │    │團成員，│        │0000000000000 │        │      │            │      │
│    │      │    │須匯款10│        │              │        │      │            │      │
│    │      │    │萬元至指│        │              │共計    │      │            │      │
│    │      │    │定帳戶內│        │              │162000元│      │            │      │
│    │      │    │作為證據│        │              │        │      │            │      │
│    │      │    │，如未匯│        │              │        │      │            │      │
│    │      │    │款即認定│        │              │        │      │            │      │
│    │      │    │係詐欺集│        │              │        │      │            │      │
│    │      │    │團成員云│        │              │        │      │            │      │
│    │      │    │云，致陳│        │              │        │      │            │      │
│    │      │    │嘉博陷於│        │              │        │      │            │      │
│    │      │    │錯誤，而│        │              │        │      │            │      │
│    │      │    │依指示匯│        │              │        │      │            │      │
│    │      │    │款後；該│        │              │        │      │            │      │
│    │      │    │詐欺集團│        │              │        │      │            │      │
│    │      │    │復假冒檢│        │              │        │      │            │      │
│    │      │    │察官名義│        │              │        │      │            │      │
│    │      │    │撥打電話│        │              │        │      │            │      │
│    │      │    │予陳嘉博│        │              │        │      │            │      │
│    │      │    │，佯稱：│        │              │        │      │            │      │
│    │      │    │其曾匯款│        │              │        │      │            │      │
│    │      │    │予詐欺集│        │              │        │      │            │      │
│    │      │    │團，跟詐│        │              │        │      │            │      │
│    │      │    │欺集團掛│        │              │        │      │            │      │
│    │      │    │勾，要凍│        │              │        │      │            │      │
│    │      │    │結名下帳│        │              │        │      │            │      │
│    │      │    │戶，須將│        │              │        │      │            │      │
│    │      │    │存款全數│        │              │        │      │            │      │
│    │      │    │領出匯至│        │              │        │      │            │      │
│    │      │    │指定之安│        │              │        │      │            │      │
│    │      │    │全帳戶云│        │              │        │      │            │      │
│    │      │    │云，致陳│        │              │        │      │            │      │
│    │      │    │嘉博陷於│        │              │        │      │            │      │
│    │      │    │錯誤，而│        │              │        │      │            │      │
│    │      │    │依指示匯│        │              │        │      │            │      │
│    │      │    │款。    │        │              │        │      │            │      │
├──┼───┼──┼────┼────┼───────┼────┼───┼──────┼───┤
│ 14 │黃柏喻│96年│該詐欺集│ 96年1月│台東區中小企業│2000元  │陳怡伶│1.被害人黃柏│高雄地│
│    │      │1月4│團某不詳│ 4日    │銀行          │        │      │  喻警詢時之│檢97年│
│    │      │日  │成員透過│        │戶名：蔣慧妹  │        │      │  指述。    │度偵字│
│    │      │    │網路與黃│        │帳號：        │        │      │2.台灣郵政公│第7027│
│    │      │    │柏喻認識│        │0000000000000 │        │      │  司帳號函覆│號、本│
│    │      │    │後，佯稱│        │              │        │      │  被害人黃柏│院97年│
│    │      │    │：因缺錢│        │              │        │      │  喻之開戶基│度訴字│
│    │      │    │，須借款│        │              │        │      │  本資料、客│第828 │
│    │      │    │度日云云│        │              │        │      │  戶歷史交易│號    │
│    │      │    │，致黃柏│        │              │        │      │  明細表各一│      │
│    │      │    │喻陷於錯│        │              │        │      │  份。      │      │
│    │      │    │誤而依指│        │              │        │      │            │      │
│    │      │    │示匯款。│        │              │        │      │            │      │
├──┼───┼──┼────┼────┼───────┼────┼───┼──────┼───┤
│ 15 │黃祥豪│96年│該詐欺集│96年1月4│台東區中小企業│ 20000元│陳怡伶│1.被害人黃祥│高雄地│
│    │      │間某│團某不詳│日      │銀行          │        │      │  豪警詢時之│檢97年│
│    │      │日  │成員透過│        │戶名：蔣慧妹  │        │      │  指述。    │度偵字│
│    │      │    │網路與黃│        │帳號：        │        │      │2.郵政跨行匯│第7027│
│    │      │    │祥豪認識│        │0000000000000 │        │      │ 款申請書3紙│號、本│
│    │      │    │後，佯稱├────┼───────┼────┤      │            │院97年│
│    │      │    │：係台灣│96年4月 │彰化銀行中山北│20000元 │      │3.郵政國內匯│度訴字│
│    │      │    │人，至大│12日    │路分行        │        │      │  款單1紙   │第828 │
│    │      │    │陸出差，├────┤戶名：潘信傑  ├────┤      │            │號    │
│    │      │    │皮包遭竊│96年4月 │帳號：        │6000元  │      │            │      │
│    │      │    │，沒錢買│13日    │00000000000000│        │      │            │      │
│    │      │    │機票返台├────┼───────┼────┤      │            │      │
│    │      │    │云云，致│96年5月 │台灣郵政公司  │17000元 │      │            │      │
│    │      │    │黃祥豪陷│11日    │戶名：羅文江  │        │      │            │      │
│    │      │    │於錯誤而│        │帳號：        │        │      │            │      │
│    │      │    │依指示匯│        │00000000000000│        │      │            │      │
│    │      │    │款；該詐│        │              │共計    │      │            │      │
│    │      │    │欺集團某│        │              │63000 元│      │            │      │
│    │      │    │不詳成員│        │              │        │      │            │      │
│    │      │    │復以現人│        │              │        │      │            │      │
│    │      │    │在醫院治│        │              │        │      │            │      │
│    │      │    │療須借錢│        │              │        │      │            │      │
│    │      │    │等訛詞，│        │              │        │      │            │      │
│    │      │    │致黃祥豪│        │              │        │      │            │      │
│    │      │    │陷於錯誤│        │              │        │      │            │      │
│    │      │    │，再次依│        │              │        │      │            │      │
│    │      │    │指示匯款│        │              │        │      │            │      │
├──┼───┼──┼────┼────┼───────┼────┼───┼──────┼───┤
│ 16 │蕭志鋒│96年│該詐欺集│96年1月9│台東區中小企業│2000元  │陳怡伶│1.被害人蕭志│高雄地│
│    │      │1月9│團某不詳│日      │銀行          │        │      │  鋒警詢時之│檢97年│
│    │      │日  │成員透過│        │戶名：蔣慧妹  │        │      │  指述。    │度偵字│
│    │      │    │網路與蕭│        │帳號：        │        │      │2.第一商業銀│第7027│
│    │      │    │志鋒認識│        │0000000000000 │        │      │  行苗栗分行│號、本│
│    │      │    │後，佯稱│        │              │        │      │  函覆被害人│院97年│
│    │      │    │：缺錢度│        │              │        │      │  邱隆盛之存│度訴字│
│    │      │    │日云云，│        │              │        │      │  款明細資料│第828 │
│    │      │    │致蕭志鋒│        │              │        │      │  、客戶基本│號    │
│    │      │    │陷於錯誤│        │              │        │      │  資料等各1 │      │
│    │      │    │，而委託│        │              │        │      │  份。      │      │
│    │      │    │友人邱隆│        │              │        │      │            │      │
│    │      │    │盛代依指│        │              │        │      │            │      │
│    │      │    │示匯款。│        │              │        │      │            │      │
├──┼───┼──┼────┼────┼───────┼────┼───┼──────┼───┤
│ 17 │陳政良│96年│網路交友│(1)96年1 │(1)台北富邦雙園│(1)      │陳怡伶│1.告訴人陳政│      │
│    │      │1月 │相約援交│  月15日│  分行        │11000元 │      │  良警詢時之│      │
│    │      │15日│被要求以│        │戶名：楊坤溢  │50000元 │      │  指述。    │      │
│    │      │    │ATM轉帳 │(2)96年1 │帳號：        │50000元 │      │2.台北富邦銀│      │
│    │      │    │確認身分│  月17日│000000000000  │        │      │  行交易明細│      │
│    │      │    │，遂依指│        │              │(2)      │      │  表4紙。   │      │
│    │      │    │示操作而│(3)96年1 │(2)中苗郵局    │29999元 │      │3.告訴人陳政│      │
│    │      │    │匯出款項│  月19日│戶名：葉宇琪  │        │      │  良之國泰世│      │
│    │      │    │        │        │帳號：        │(3)      │      │  華銀行板橋│      │
│    │      │    │        │        │00000000000000│528354元│      │  分行存摺影│      │
│    │      │    │        │        │              │        │      │  本及內頁影│      │
│    │      │    │        │        │(3)陽信銀行桃園│(4)      │      │  本1份。   │      │
│    │      │    │        │        │  分行        │556656元│      │4.告訴人陳政│      │
│    │      │    │        │        │戶名：簡瑞益  │        │      │  良之新竹國│      │
│    │      │    │        │        │              │(5)      │      │  際商業銀行│      │
│    │      │    │        │        │(4)新竹商銀會稽│230200元│      │  士林分行存│      │
│    │      │    │        │        │  分行        │        │      │  摺封面及內│      │
│    │      │    │        │        │戶名：簡瑞益  │(6)      │      │  頁影本1份 │      │
│    │      │    │        │        │帳號：        │265400元│      │5.上海商銀黃│      │
│    │      │    │        │        │00000000000   │        │      │  中毅之客戶│      │
│    │      │    │        │        │              │(7)      │      │  往來印鑑卡│      │
│    │      │    │        │        │(5)日盛銀行新竹│147200元│      │  、開戶基本│      │
│    │      │    │        │        │  分行        │        │      │  資料、交易│      │
│    │      │    │        │        │戶名：龍政成  │(8)      │      │明細表各1份 │      │
│    │      │    │        │        │帳號：        │730644元│      │6.台灣郵政公│      │
│    │      │    │        │        │00000000000000│        │      │  司葉宇琪之│      │
│    │      │    │        │        │              │(9)      │      │  開戶基本資│      │
│    │      │    │        │        │(6)華南銀行竹北│115200元│      │  料、客戶歷│      │
│    │      │    │        │        │  分行        │        │      │  史交易清單│      │
│    │      │    │        │        │戶名：龍政和  │共計    │      │  各1份。   │      │
│    │      │    │        │        │帳號：        │0000000 │      │7.台北富邦銀│      │
│    │      │    │        │        │000000000000  │元      │      │  行楊坤溢開│      │
│    │      │    │        │        │              │        │      │  戶申請人基│      │
│    │      │    │        │        │(7)基隆一信基金│        │      │  本資料、對│      │
│    │      │    │        │        │  分行        │        │      │  帳單細項各│      │
│    │      │    │        │        │戶名：游仲偉  │        │      │  1份。     │      │
│    │      │    │        │        │帳號：        │        │      │8.新竹商銀會│      │
│    │      │    │        │        │00000000000   │        │      │  稽分行簡瑞│      │
│    │      │    │        │        │              │        │      │  益存款相關│      │
│    │      │    │        │        │(8)上海商銀松山│        │      │  業務申請書│      │
│    │      │    │        │        │  分行        │        │      │  、印鑑卡、│      │
│    │      │    │        │        │戶名：黃中毅  │        │      │  活期性存款│      │
│    │      │    │        │        │帳號：        │        │      │  結清帳戶明│      │
│    │      │    │        │        │00000000000000│        │      │  細表各1份 │      │
│    │      │    │        │        │              │        │      │9.有限責任基│      │
│    │      │    │        │        │(9)基隆二信    │        │      │  隆第一信用│      │
│    │      │    │        │        │戶名：陳國維  │        │      │  合作社游仲│      │
│    │      │    │        │        │帳號：        │        │      │  偉之顧客帳│      │
│    │      │    │        │        │000000000000  │        │      │  號查詢、存│      │
│    │      │    │        │        │              │        │      │  摺交易明細│      │
│    │      │    │        │        │              │        │      │  表各1份。 │      │
│    │      │    │        │        │              │        │      │10.陽信銀行 │      │
│    │      │    │        │        │              │        │      │  桃園分行簡│      │
│    │      │    │        │        │              │        │      │  瑞益之存摺│      │
│    │      │    │        │        │              │        │      │  存款印鑑卡│      │
│    │      │    │        │        │              │        │      │  、客戶對帳│      │
│    │      │    │        │        │              │        │      │  單各1份。 │      │
│    │      │    │        │        │              │        │      │11.華南商業 │      │
│    │      │    │        │        │              │        │      │  銀行竹北分│      │
│    │      │    │        │        │              │        │      │  行龍政和之│      │
│    │      │    │        │        │              │        │      │  開戶基本資│      │
│    │      │    │        │        │              │        │      │  料、存款往│      │
│    │      │    │        │        │              │        │      │  來明細表各│      │
│    │      │    │        │        │              │        │      │  1份。     │      │
├──┼───┼──┼────┼────┼───────┼────┼───┼──────┼───┤
│ 18 │蔡政成│96年│網路交友│96年1月 │台北富邦銀行  │3000元  │陳怡伶│1.被害人蔡政│      │
│    │      │1月 │相約碰面│18日    │戶名：蕭紋憶  │        │黃士豪│  成警詢時之│      │
│    │      │17日│被要求以│        │帳號：        │        │      │  指述。    │      │
│    │      │    │ATM轉帳 │        │000000000000  │        │      │2.台北富邦銀│      │
│    │      │    │確認身分│        │              │        │      │  行交易明細│      │
│    │      │    │，遂依指│        │              │        │      │  表1紙。   │      │
│    │      │    │示操作而│        │              │        │      │            │      │
│    │      │    │匯出款項│        │              │        │      │            │      │
│    │      │    │        │        │              │        │      │            │      │
│    │      │    │        │        │              │        │      │            │      │
├──┼───┼──┼────┼────┼───────┼────┼───┼──────┼───┤
│ 19 │蘇佑元│96年│網路交友│96年1月 │(1)台北富邦銀行│(1)5000元│陳怡伶│1.告訴人蘇佑│      │
│    │      │1月 │相約碰面│18日    │戶名：蕭紋憶  │150000元│黃士豪│  元警詢時之│      │
│    │      │18日│被要求以│        │帳號：        │        │      │  指述。    │      │
│    │      │    │ATM轉帳 │        │00000000000   │(2)      │      │2.台北富邦銀│      │
│    │      │    │確認身分│        │              │12530元 │      │  行交易明細│      │
│    │      │    │，遂依指│        │(2)復華銀行高雄│        │      │  表6紙。   │      │
│    │      │    │示操作而│        │  分行        │(3)      │      │3.蕭憶紋之台│      │
│    │      │    │匯出款項│        │戶名：呂台營  │30000元 │      │  北富邦銀行│      │
│    │      │    │        │        │帳號：        │30000元 │      │  開戶申請人│      │
│    │      │    │        │        │0000000000000 │7000元  │      │  基本資料、│      │
│    │      │    │        │        │              │共計    │      │  存摺對帳單│      │
│    │      │    │        │        │(3)台北富邦銀行│234530元│      │  、金融卡及│      │
│    │      │    │        │        │  中港分行    │        │      │  語音約定轉│      │
│    │      │    │        │        │帳號：        │        │      │帳資料各1份 │      │
│    │      │    │        │        │000000000000  │        │      │4.復華銀行呂│      │
│    │      │    │        │        │              │        │      │  台營之開戶│      │
│    │      │    │        │        │              │        │      │  基本資料、│      │
│    │      │    │        │        │              │        │      │  客戶往來交│      │
│    │      │    │        │        │              │        │      │  易明細各1 │      │
│    │      │    │        │        │              │        │      │  份。      │      │
├──┼───┼──┼────┼────┼───────┼────┼───┼──────┼───┤
│ 20 │王豫成│96年│網路交友│(1)96年1 │台北富邦銀行  │(1)5983元│陳怡伶│1.被害人王豫│      │
│    │      │1月 │相約碰面│  月18日│戶名：蕭紋憶  │        │黃士豪│  成警詢時之│      │
│    │      │18日│被要求以│(2)96年1 │帳號：        │(2)      │      │  指述。    │      │
│    │      │    │ATM轉帳 │  月19日│000000000000  │10000元 │      │2.台灣中小企│      │
│    │      │    │確認身分│        │              │30000元 │      │  業銀行交易│      │
│    │      │    │，遂依指│        │              │共計    │      │  明細表1紙 │      │
│    │      │    │示操作而│        │              │45983元 │      │3.台北富邦銀│      │
│    │      │    │匯出款項│        │              │        │      │  行交易明細│      │
│    │      │    │        │        │              │        │      │  表2紙。   │      │
│    │      │    │        │        │              │        │      │4.PChome網頁│      │
│    │      │    │        │        │              │        │      │  資料1紙   │      │
├──┼───┼──┼────┼────┼───────┼────┼───┼──────┼───┤
│ 21 │黃富貴│96年│以積欠電│96年1月1│屏東市○○路郵│220000元│陳怡伶│1.被害人黃富│      │
│    │      │1月 │話費未繳│9日     │局            │        │黃士豪│  貴警詢時之│      │
│    │      │19日│，且銀行│        │戶名：蕭紋憶  │        │黃振瑋│  指述。    │      │
│    │      │    │帳戶涉及│        │帳號：        │        │蕭紋憶│2.被告陳怡伶│      │
│    │      │    │洗錢，須│        │00000000000000│        │      │  偵查中自白│      │
│    │      │    │將款項領│        │              │        │      │3.被告蕭紋憶│      │
│    │      │    │出轉匯云│        │              │        │      │  警詢時自白│      │
│    │      │    │云，致黃│        │              │        │      │  及偵查中之│      │
│    │      │    │富貴陷於│        │              │        │      │  供述。    │      │
│    │      │    │錯誤，依│        │              │        │      │4.證人即被告│      │
│    │      │    │指示匯款│        │              │        │      │  黃振瑋偵查│      │
│    │      │    │        │        │              │        │      │  中之證述。│      │
│    │      │    │        │        │              │        │      │5.郵政國內匯│      │
│    │      │    │        │        │              │        │      │  款執據1紙 │      │
│    │      │    │        │        │              │        │      │6.台灣郵政股│      │
│    │      │    │        │        │              │        │      │  份有限公司│      │
│    │      │    │        │        │              │        │      │  蕭紋憶之以│      │
│    │      │    │        │        │              │        │      │  局號帳號查│      │
│    │      │    │        │        │              │        │      │  詢客戶存簿│      │
│    │      │    │        │        │              │        │      │  資料、詐騙│      │
│    │      │    │        │        │              │        │      │  通報內容及│      │
│    │      │    │        │        │              │        │      │  客戶歷史交│      │
│    │      │    │        │        │              │        │      │  易明細表各│      │
│    │      │    │        │        │              │        │      │  1份。     │      │
├──┼───┼──┼────┼────┼───────┼────┼───┼──────┼───┤
│ 22 │馮輝玄│96年│不詳 (被│96年1月1│大寮中庄郵局  │50000元 │陳怡伶│1.證人即被害│      │
│    │      │1月 │害人馮輝│9日     │戶名：卓裕文  │50000元 │黃士豪│  人馮輝玄之│      │
│    │      │19日│玄已歿) │        │帳號：        │共計    │      │  母馮王淑麗│      │
│    │      │    │        │        │00000000000000│100000元│      │  警詢時之證│      │
│    │      │    │        │        │              │        │      │  述。      │      │
│    │      │    │        │        │              │        │      │2.郵政國內匯│      │
│    │      │    │        │        │              │        │      │  款單2紙   │      │
│    │      │    │        │        │              │        │      │3.台灣郵政股│      │
│    │      │    │        │        │              │        │      │  份有限公司│      │
│    │      │    │        │        │              │        │      │  卓裕文之以│      │
│    │      │    │        │        │              │        │      │  局號帳號查│      │
│    │      │    │        │        │              │        │      │  詢客戶存簿│      │
│    │      │    │        │        │              │        │      │  資料、詐騙│      │
│    │      │    │        │        │              │        │      │  通報內容及│      │
│    │      │    │        │        │              │        │      │  客戶歷史交│      │
│    │      │    │        │        │              │        │      │  易明細表各│      │
│    │      │    │        │        │              │        │      │  1份。     │      │
│    │      │    │        │        │              │        │      │4.被告黃士豪│      │
│    │      │    │        │        │              │        │      │  持左列卓裕│      │
│    │      │    │        │        │              │        │      │  文帳戶金融│      │
│    │      │    │        │        │              │        │      │  卡提領贓款│      │
│    │      │    │        │        │              │        │      │  照片4張。 │      │
├──┼───┼──┼────┼────┼───────┼────┼───┼──────┼───┤
│ 23 │官姜利│不詳│該詐欺集│96年1月 │新竹商銀大竹分│0000000 │陳怡伶│1.被害人官姜│高雄地│
│    │妘    │    │團某自稱│19日    │行            │元      │黃士豪│  利妘警詢時│檢97年│
│    │      │    │「陳志軍│        │戶名：卓裕文  │        │黃振瑋│  之指述。  │度偵字│
│    │      │    │」之男子│        │帳號：        │        │侯信哲│2.新竹國際商│第7027│
│    │      │    │，透過網│        │0000000000000 │        │卓裕文│  業銀行匯款│號、本│
│    │      │    │際聊天功│        │              │        │      │  申請書1紙 │院97年│
│    │      │    │能與官姜│        │              │        │      │            │訴字第│
│    │      │    │利妘認識│        │              │        │      │            │828 號│
│    │      │    │後，佯稱│        │              │        │      │            │      │
│    │      │    │在香港作│        │              │        │      │            │      │
│    │      │    │六合彩業│        │              │        │      │            │      │
│    │      │    │務，因年│        │              │        │      │            │      │
│    │      │    │終需業績│        │              │        │      │            │      │
│    │      │    │，事後再│        │              │        │      │            │      │
│    │      │    │匯還所有│        │              │        │      │            │      │
│    │      │    │款項云云│        │              │        │      │            │      │
│    │      │    │，致官姜│        │              │        │      │            │      │
│    │      │    │利妘陷於│        │              │        │      │            │      │
│    │      │    │錯誤，而│        │              │        │      │            │      │
│    │      │    │依指示匯│        │              │        │      │            │      │
│    │      │    │款。    │        │              │        │      │            │      │
├──┼───┼──┼────┼────┼───────┼────┼───┼──────┼───┤
│ 24 │李仁容│96年│該詐欺集│96年1月1│台東區中小企業│2000元  │陳怡伶│1.被害人李仁│高雄地│
│    │      │1月 │團某不詳│9日     │銀行          │        │      │  容警詢時之│檢97年│
│    │      │19日│成員透過│        │戶名：蔣慧妹  │        │      │  指述。    │度偵字│
│    │      │    │網路與李│        │帳號：        │        │      │2.京城銀行匯│第7027│
│    │      │    │仁容認識│        │0000000000000 │        │      │  款委託書1 │號、本│
│    │      │    │後，佯稱│        │              │        │      │  紙。      │院97年│
│    │      │    │：係台灣│        │              │        │      │            │度訴字│
│    │      │    │人，在大│        │              │        │      │            │第828 │
│    │      │    │陸皮包遭│        │              │        │      │            │號    │
│    │      │    │竊，沒錢│        │              │        │      │            │      │
│    │      │    │買機票返│        │              │        │      │            │      │
│    │      │    │台云云，│        │              │        │      │            │      │
│    │      │    │致李仁容│        │              │        │      │            │      │
│    │      │    │陷於錯誤│        │              │        │      │            │      │
│    │      │    │而依指示│        │              │        │      │            │      │
│    │      │    │匯款。  │        │              │        │      │            │      │
├──┼───┼──┼────┼────┼───────┼────┼───┼──────┼───┤
│ 25 │陳鈺甯│96年│假冒檢察│96年1月2│大寮中庄郵局  │765000元│陳怡伶│1.告訴人陳鈺│      │
│    │      │1月 │官以積欠│4日     │戶名：卓裕文  │        │黃士豪│  甯警詢時之│      │
│    │      │24日│電話費未│        │帳號：        │        │劉衍德│  指述。    │      │
│    │      │    │繳須凍結│        │00000000000000│        │黃振瑋│2.被告陳怡伶│      │
│    │      │    │帳戶云云│        │              │        │侯信哲│  警詢時之供│      │
│    │      │    │，指示黃│        │              │        │卓裕文│  述        │      │
│    │      │    │秀暖匯款│        │              │        │      │3.被告黃振瑋│      │
│    │      │    │        │        │              │        │      │  警詢時供述│      │
│    │      │    │        │        │              │        │      │4.被告卓裕文│      │
│    │      │    │        │        │              │        │      │  警詢時及偵│      │
│    │      │    │        │        │              │        │      │  查中的供述│      │
│    │      │    │        │        │              │        │      │5.台灣郵政股│      │
│    │      │    │        │        │              │        │      │  份有限公司│      │
│    │      │    │        │        │              │        │      │  卓裕文開戶│      │
│    │      │    │        │        │              │        │      │  基本資料、│      │
│    │      │    │        │        │              │        │      │  以局號帳號│      │
│    │      │    │        │        │              │        │      │  查詢客戶存│      │
│    │      │    │        │        │              │        │      │  簿資料、客│      │
│    │      │    │        │        │              │        │      │  戶歷史明細│      │
│    │      │    │        │        │              │        │      │  表各1份。 │      │
│    │      │    │        │        │              │        │      │6.行動電話門│      │
│    │      │    │        │        │              │        │      │號0000000000│      │
│    │      │    │        │        │              │        │      │監聽譯文。  │      │
│    │      │    │        │        │              │        │      │7.96.01.26澄│      │
│    │      │    │        │        │              │        │      │  清湖郵局監│      │
│    │      │    │        │        │              │        │      │  視錄影帶翻│      │
│    │      │    │        │        │              │        │      │  拍畫面1張 │      │
├──┼───┼──┼────┼────┼───────┼────┼───┼──────┼───┤
│ 26 │郭育秀│96年│假冒監理│96年1月2│大寮中庄郵局  │19000元 │陳怡伶│1.被害人郭育│      │
│    │      │1月 │站人員，│4日     │戶名：卓裕文  │34000元 │黃士豪│  秀警詢時之│      │
│    │      │24日│以須匯款│        │帳號：        │共計    │劉衍德│  指述。    │      │
│    │      │    │繳交罰款│        │00000000000000│53000元 │卓裕文│2.被告陳怡伶│      │
│    │      │    │否則移送│        │              │        │      │  警詢時及偵│      │
│    │      │    │法辦云云│        │              │        │      │  查中的供述│      │
│    │      │    │，致郭育│        │              │        │      │3.被告卓裕文│      │
│    │      │    │秀陷於錯│        │              │        │      │  警詢時及偵│      │
│    │      │    │誤，依指│        │              │        │      │  查中的供述│      │
│    │      │    │示匯款。│        │              │        │      │4.郵政國內匯│      │
│    │      │    │        │        │              │        │      │  款執據2紙 │      │
│    │      │    │        │        │              │        │      │5.台灣郵政股│      │
│    │      │    │        │        │              │        │      │  份有限公司│      │
│    │      │    │        │        │              │        │      │  卓裕文開戶│      │
│    │      │    │        │        │              │        │      │  基本資料、│      │
│    │      │    │        │        │              │        │      │  以局號帳號│      │
│    │      │    │        │        │              │        │      │  查詢客戶存│      │
│    │      │    │        │        │              │        │      │  簿資料、客│      │
│    │      │    │        │        │              │        │      │  戶歷史明細│      │
│    │      │    │        │        │              │        │      │  表各1份。 │      │
│    │      │    │        │        │              │        │      │6.被告陳怡伶│      │
│    │      │    │        │        │              │        │      │  、賴琪蓁持│      │
│    │      │    │        │        │              │        │      │  左列卓裕文│      │
│    │      │    │        │        │              │        │      │  帳戶金融卡│      │
│    │      │    │        │        │              │        │      │  提領贓款照│      │
│    │      │    │        │        │              │        │      │  片3張。   │      │
├──┼───┼──┼────┼────┼───────┼────┼───┼──────┼───┤
│ 27 │林美月│96年│假冒台北│96年1月2│二崙油車郵局  │56500元 │陳怡伶│1.被害人林美│      │
│    │      │1月 │刑警指稱│4日     │戶名：楊婉婷  │        │      │  月警詢時之│      │
│    │      │24日│其涉及詐│        │帳號：        │        │      │  指述。    │      │
│    │      │    │欺案件，│        │00000000000000│        │      │2.郵政國內匯│      │
│    │      │    │須將存款│        │              │        │      │  款執據1紙 │      │
│    │      │    │轉帳至安│        │              │        │      │3.台灣郵政股│      │
│    │      │    │全帳戶云│        │              │        │      │  份有限公司│      │
│    │      │    │云，致林│        │              │        │      │  楊婉婷開戶│      │
│    │      │    │美月陷於│        │              │        │      │  基本資料、│      │
│    │      │    │錯誤，依│        │              │        │      │  以局號帳號│      │
│    │      │    │指示匯款│        │              │        │      │  查詢客戶存│      │
│    │      │    │。      │        │              │        │      │  簿資料、客│      │
│    │      │    │        │        │              │        │      │  戶歷史明細│      │
│    │      │    │        │        │              │        │      │  表各1份。 │      │
│    │      │    │        │        │              │        │      │4.以ATM試卡 │      │
│    │      │    │        │        │              │        │      │  照片2張   │      │
├──┼───┼──┼────┼────┼───────┼────┼───┼──────┼───┤
│ 28 │黃秀暖│96年│假冒中華│96年1月2│(1)日盛銀行八德│(1)      │陳怡伶│1.被害人黃秀│      │
│    │      │1月 │電信向黃│6日     │  分行        │240000元│黃士豪│  暖警詢時之│      │
│    │      │26日│秀暖催繳│        │戶名：王秋香  │        │劉衍德│  指述。    │      │
│    │      │    │電話費後│        │帳號：        │(2)      │      │2.被告陳怡伶│      │
│    │      │    │，轉給佯│        │00000000000000│204180元│      │  偵查中供述│      │
│    │      │    │稱警方之│        │              │        │      │3.偽造之台灣│      │
│    │      │    │人員，以│        │(2)彰化銀行建興│共計    │      │  台北地檢署│      │
│    │      │    │涉及刑案│        │  分行        │444180元│      │  公文強制凍│      │
│    │      │    │須凍結名│        │戶名：李國展  │        │      │  結執行令1 │      │
│    │      │    │下財產為│        │帳號：        │        │      │  紙。      │      │
│    │      │    │由，指示│        │00000000000000│        │      │            │      │
│    │      │    │黃秀暖匯│        │              │        │      │            │      │
│    │      │    │款。    │        │              │        │      │            │      │
├──┼───┼──┼────┼────┼───────┼────┼───┼──────┼───┤
│ 29 │朱寶章│96年│假借網路│96年1月3│(1)新竹商銀會稽│(1)3000元│陳怡伶│1.告訴人朱寶│      │
│    │      │1月 │購物標得│1日     │  分行        │        │      │  章警詢時之│      │
│    │      │31日│商品，要│        │戶名：簡瑞益  │(2)      │      │  指訴。    │      │
│    │      │    │求朱寶章│        │帳號：        │19983元 │      │2.新竹國際商│      │
│    │      │    │匯款，致│        │00000000000   │        │      │  業銀行交易│      │
│    │      │    │朱寶章陷│        │              │共計    │      │  明細表1紙 │      │
│    │      │    │於錯誤，│        │(2)台灣中小企銀│22983元 │      │3.新竹商銀會│      │
│    │      │    │而依指示│        │基隆分行      │        │      │  稽分行簡瑞│      │
│    │      │    │匯款。  │        │戶名：曹益彰  │        │      │  益存款相關│      │
│    │      │    │        │        │帳號：        │        │      │  業務申請書│      │
│    │      │    │        │        │00000000000   │        │      │  、印鑑卡、│      │
│    │      │    │        │        │              │        │      │  活期性存款│      │
│    │      │    │        │        │              │        │      │  結清帳戶明│      │
│    │      │    │        │        │              │        │      │  細表各1份 │      │
├──┼───┼──┼────┼────┼───────┼────┼───┼──────┼───┤
│ 30 │蕭俊鉉│96年│佯稱欲對│(1)96年1 │(1)新竹商銀會稽│(1)1000元│陳怡伶│1.被害人蕭俊│      │
│    │      │1月 │其不利云│  月31日│  分行        │24000元 │      │  鉉警詢時之│      │
│    │      │31日│云，致蕭│(2)96年2 │戶名：簡瑞益  │        │      │  指述。    │      │
│    │      │    │俊鉉陷於│  月1日 │帳號：        │(2)      │      │2.新竹國際商│      │
│    │      │    │錯誤，而│(3)96年2 │00000000000   │11000元 │      │  業銀行交易│      │
│    │      │    │依其指示│  月2日 │              │7000元  │      │  明細表5紙 │      │
│    │      │    │匯款。  │        │(2)新竹商銀瑞豐│        │      │3.新竹商銀會│      │
│    │      │    │        │        │  分行        │(3)      │      │  稽分行簡瑞│      │
│    │      │    │        │        │戶名：張德俊  │25000元 │      │  益存款相關│      │
│    │      │    │        │        │帳號：        │共計    │      │  業務申請書│      │
│    │      │    │        │        │00000000000   │68000元 │      │  、印鑑卡、│      │
│    │      │    │        │        │              │        │      │  活期性存款│      │
│    │      │    │        │        │              │        │      │  結清帳戶明│      │
│    │      │    │        │        │              │        │      │  細表各1份 │      │
├──┼───┼──┼────┼────┼───────┼────┼───┼──────┼───┤
│ 31 │張焜賓│96年│該詐欺集│96年1月9│台東區中小企業│2000元  │陳怡伶│1.被害人張焜│高雄地│
│    │      │1月 │團某不詳│日      │銀行          │        │      │  賓警詢時之│檢97年│
│    │      │間某│成員透過│        │戶名：蔣慧妹  │        │      │  指述。    │度偵字│
│    │      │日  │網路交友│        │帳號：        │        │      │2.台灣郵政股│第7027│
│    │      │    │與張焜賓│        │0000000000000 │        │      │  份有限公司│號、本│
│    │      │    │認識後，│        │              │        │      │  儲匯處函覆│院97年│
│    │      │    │佯稱在大│        │              │        │      │  之被害人張│度訴字│
│    │      │    │陸被搶缺│        │              │        │      │  焜賓之開戶│第828 │
│    │      │    │錢返台云│        │              │        │      │  基本資料、│號    │
│    │      │    │云，致張│        │              │        │      │  客戶歷史交│      │
│    │      │    │焜賓陷於│        │              │        │      │  易明細表各│      │
│    │      │    │錯誤而依│        │              │        │      │  1份。     │      │
│    │      │    │指示匯款│        │              │        │      │            │      │
├──┼───┼──┼────┼────┼───────┼────┼───┼──────┼───┤
│ 32 │陳方方│不詳│該詐欺集│96年1月 │台東區中小企業│2000元  │陳怡伶│1.被害人陳方│高雄地│
│    │      │    │團某不詳│3.4.10日│銀行          │2000元  │      │  方警詢時之│檢97年│
│    │      │    │成員透過│        │戶名：蔣慧妹  │2000元  │      │  指述。    │度偵字│
│    │      │    │網路交友│        │帳號：        │共計6000│      │2.華南商業銀│第7027│
│    │      │    │與陳方方│        │0000000000000 │元      │      │  行龍潭分行│號、本│
│    │      │    │認識後，│        │              │        │      │  函覆之被害│院97年│
│    │      │    │佯稱：缺│        │              │        │      │  人陳方方之│度訴字│
│    │      │    │錢度日云│        │              │        │      │  客戶基本資│第828 │
│    │      │    │云，致陳│        │              │        │      │  料、存款往│號    │
│    │      │    │方方陷於│        │              │        │      │  來明細表等│      │
│    │      │    │錯誤，而│        │              │        │      │  各1份。   │      │
│    │      │    │依指示匯│        │              │        │      │            │      │
│    │      │    │款。    │        │              │        │      │            │      │
├──┼───┼──┼────┼────┼───────┼────┼───┼──────┼───┤
│ 33 │呂玉如│96年│該詐欺集│96年1月 │台東區中小企業│  3000元│陳怡伶│1.被害人呂玉│高雄地│
│    │      │1月 │團某不詳│4日     │銀行          │        │      │  如警詢時之│檢97年│
│    │      │間某│成員透過├────┤戶名：蔣慧妹  ├────┤      │  指述。    │度偵字│
│    │      │日  │網路交友│96年1月 │帳號：        │  2000元│      │2.大里市農會│第7027│
│    │      │    │與呂玉如│10日    │0000000000000 │        │      │  函覆之被害│號、本│
│    │      │    │認識後，├────┤              ├────┤      │  人呂玉如之│院97年│
│    │      │    │佯稱：缺│96年1月 │              │  2000元│      │  開戶基本資│度訴字│
│    │      │    │錢度日云│11日    │              │        │      │  料、活期儲│第828 │
│    │      │    │云，致呂│        │              │        │      │  蓄存款印鑑│號    │
│    │      │    │玉如陷於│        │              │共計    │      │  卡、存摺類│      │
│    │      │    │錯誤，而│        │              │7000元  │      │  帳號交易明│      │
│    │      │    │依指示匯│        │              │        │      │  細表等各1 │      │
│    │      │    │        │        │              │        │      │  份。      │      │
├──┼───┼──┼────┼────┼───────┼────┼───┼──────┼───┤
│ 34 │盧信義│96年│假冒台北│96年2月2│彰化銀行建興分│150000元│陳怡伶│1.被害人盧信│      │
│    │      │2月2│地檢陳瑞│日      │行            │330000元│黃士豪│  義警詢時之│      │
│    │      │日  │仁檢察官│        │戶名：李國展  │共計    │黃振瑋│  指述。    │      │
│    │      │    │指稱其涉│轉出    │帳號：        │480000元│卓裕文│2.被告陳怡伶│      │
│    │      │    │及詐欺案│(1)96年2 │000000000000  │        │      │  偵查中之自│      │
│    │      │    │件，須將│  月5日 │              │轉出金額│      │  白。      │      │
│    │      │    │存款提出│(2)96年2 │              │(1)20萬元│      │3.被告黃振瑋│      │
│    │      │    │轉匯，否│  月2日 │              │        │      │  警詢時及偵│      │
│    │      │    │則將凍結│(3)同    │              │(2)11萬元│      │  查中之自白│      │
│    │      │    │帳戶，致│        │              │        │      │4.被告卓裕文│      │
│    │      │    │盧信義陷│        │              │(3)10萬元│      │  警詢及偵查│      │
│    │      │    │於錯誤，│        │              │        │      │  中之自白  │      │
│    │      │    │而依指示│        │              │        │      │5.彰化商銀建│      │
│    │      │    │匯款。  │        │              │        │      │  興分行李國│      │
│    │      │    │        │        │              │        │      │  展之客戶基│      │
│    │      │    │        │        │              │        │      │  本資料、存│      │
│    │      │    │        │        │              │        │      │  摺存款交易│      │
│    │      │    │        │        │              │        │      │  明細查詢資│      │
│    │      │    │        │        │              │        │      │  料等各1份 │      │
│    │      │    │        │        │              │        │      │6.合作金庫銀│      │
│    │      │    │        │        │              │        │      │  行鳳松分行│      │
│    │      │    │        │        │              │        │      │  卓裕文之開│      │
│    │      │    │        │        │              │        │      │  戶基本資料│      │
│    │      │    │        │        │              │        │      │  、交易明細│      │
│    │      │    │        │        │              │        │      │  表等各1份 │      │
│    │      │    │        │        │              │        │      │7.台灣新光銀│      │
│    │      │    │        │        │              │        │      │  行七賢分行│      │
│    │      │    │        │        │              │        │      │  黃振偉之客│      │
│    │      │    │        │        │              │        │      │  戶基本資料│      │
│    │      │    │        │        │              │        │      │  、存款帳戶│      │
│    │      │    │        │        │              │        │      │  存提交易明│      │
│    │      │    │        │        │              │        │      │  細查詢資料│      │
│    │      │    │        │        │              │        │      │  等各1份。 │      │
│    │      │    │        │        │              │        │      │8.兆豐國際商│      │
│    │      │    │        │        │              │        │      │  業銀行花蓮│      │
│    │      │    │        │        │              │        │      │  分行陳偉文│      │
│    │      │    │        │        │              │        │      │  之中國國際│      │
│    │      │    │        │        │              │        │      │  商業銀行花│      │
│    │      │    │        │        │              │        │      │  蓮分行印鑑│      │
│    │      │    │        │        │              │        │      │  卡、客戶歷│      │
│    │      │    │        │        │              │        │      │  史檔交易明│      │
│    │      │    │        │        │              │        │      │  細查詢表等│      │
│    │      │    │        │        │              │        │      │  各1份。   │      │
│    │      │    │        │        │              │        │      │9.新田郵局李│      │
│    │      │    │        │        │              │        │      │  國展之開戶│      │
│    │      │    │        │        │              │        │      │  基本資料、│      │
│    │      │    │        │        │              │        │      │  客戶歷史交│      │
│    │      │    │        │        │              │        │      │  易清單各1 │      │
│    │      │    │        │        │              │        │      │  份。      │      │
├──┼───┼──┼────┼────┼───────┼────┼───┼──────┼───┤
│ 35 │陳彥凱│96年│網路交友│(1)96年2 │(1)玉山銀行    │(1)102元 │陳怡伶│1.被害人陳彥│      │
│    │      │2月2│相約援交│  月2日 │帳號：        │ 23456元│      │  凱警詢時之│      │
│    │      │日  │被要求以│(2)96年2 │00000000000000│        │      │  指述。    │      │
│    │      │    │ATM轉帳 │  月24日│(2)台灣郵政公司│(2)      │      │2.台新銀行交│      │
│    │      │    │確認身份│(3)96年2 │帳號：        │10000元 │      │  易明細表2 │      │
│    │      │    │，遂依指│  月26日│00000000000000│        │      │  紙。      │      │
│    │      │    │示操作匯│(4)96年3 │(3)合作金庫    │(3)      │      │3.中華郵政公│      │
│    │      │    │出款項。│ 月7.9日│帳號：        │10000元 │      │  司自動櫃員│      │
│    │      │    │        │(5)96年3 │00000000000   │        │      │  機交易明細│      │
│    │      │    │        │  月10日│(4)彰化府前郵局│(4)      │      │  表3紙。   │      │
│    │      │    │        │(6)96年3 │戶名：游建成  │25000元 │      │4.合作金庫銀│      │
│    │      │    │        │  月12日│帳號：        │7000元  │      │  行自動櫃員│      │
│    │      │    │        │(7)96年3 │00000000000000│        │      │  機交易明細│      │
│    │      │    │        │  月18日│(5)合作金庫南豐│(5)      │      │  表1紙。   │      │
│    │      │    │        │        │分行          │16000元 │      │5.華南商業銀│      │
│    │      │    │        │        │戶名：蔡健成  │        │      │  行自動存款│      │
│    │      │    │        │        │帳號：        │(6)      │      │  提款機交易│      │
│    │      │    │        │        │0000000000000 │31000元 │      │  明細表1紙 │      │
│    │      │    │        │        │(6)第一銀行    │        │      │6.中國信託交│      │
│    │      │    │        │        │帳號：        │(7)      │      │  易明細表1 │      │
│    │      │    │        │        │00000000000   │14983元 │      │  紙。      │      │
│    │      │    │        │        │(7)台南中小企銀│        │      │7.第一銀行交│      │
│    │      │    │        │        │帳號：        │共計    │      │  易明細表1 │      │
│    │      │    │        │        │000000000000  │137541元│      │  紙。      │      │
│    │      │    │        │        │              │        │      │8.台灣郵政公│      │
│    │      │    │        │        │              │        │      │  司游建成之│      │
│    │      │    │        │        │              │        │      │  開戶基本資│      │
│    │      │    │        │        │              │        │      │  料、客戶歷│      │
│    │      │    │        │        │              │        │      │  史交易清單│      │
│    │      │    │        │        │              │        │      │  各1份。   │      │
├──┼───┼──┼────┼────┼───────┼────┼───┼──────┼───┤
│ 36 │王寶琪│96年│以網路購│96年2月2│復華銀行斗信分│10600元 │陳怡伶│1.被害人王寶│      │
│    │      │2月2│物得標商│日      │行            │        │      │  琪警詢時之│      │
│    │      │日  │品為由，│        │戶名：沈志清  │        │      │  指述。    │      │
│    │      │    │致王寶琪│        │帳號：        │        │      │2.上海商銀自│      │
│    │      │    │陷於錯誤│        │0000000000000 │        │      │  動櫃員機交│      │
│    │      │    │而匯款。│        │              │        │      │  易明細表1 │      │
│    │      │    │        │        │              │        │      │  紙。      │      │
│    │      │    │        │        │              │        │      │3.YAHOO！奇 │      │
│    │      │    │        │        │              │        │      │  摩拍賣網站│      │
│    │      │    │        │        │              │        │      │  列印資料1 │      │
│    │      │    │        │        │              │        │      │  份。      │      │
│    │      │    │        │        │              │        │      │4.被害人王寶│      │
│    │      │    │        │        │              │        │      │  琪YAHOO！ │      │
│    │      │    │        │        │              │        │      │  奇摩電子信│      │
│    │      │    │        │        │              │        │      │  箱列印資料│      │
│    │      │    │        │        │              │        │      │  1份。     │      │
│    │      │    │        │        │              │        │      │5.復華銀行斗│      │
│    │      │    │        │        │              │        │      │  信銀行沈志│      │
│    │      │    │        │        │              │        │      │  清之顧客資│      │
│    │      │    │        │        │              │        │      │  料表、存摺│      │
│    │      │    │        │        │              │        │      │  交易往來明│      │
│    │      │    │        │        │              │        │      │  細表各1份 │      │
├──┼───┼──┼────┼────┼───────┼────┼───┼──────┼───┤
│ 37 │范紀鴻│96年│以網路購│96年2月5│復華銀行斗信分│15000元 │陳怡伶│1.告訴人范紀│      │
│    │      │2月4│物得標商│日      │行            │        │      │  鴻琪警詢時│      │
│    │      │日  │品為由，│        │戶名：沈志清  │        │      │  之指述。  │      │
│    │      │    │致范紀鴻│        │帳號：        │        │      │2.中華郵政公│      │
│    │      │    │陷於錯誤│        │0000000000000 │        │      │  司自動櫃員│      │
│    │      │    │而匯款。│        │              │        │      │  機交易明細│      │
│    │      │    │        │        │              │        │      │  表1紙。   │      │
│    │      │    │        │        │              │        │      │3.復華銀行斗│      │
│    │      │    │        │        │              │        │      │  信銀行沈志│      │
│    │      │    │        │        │              │        │      │  清之顧客資│      │
│    │      │    │        │        │              │        │      │  料表、存摺│      │
│    │      │    │        │        │              │        │      │  交易往來明│      │
│    │      │    │        │        │              │        │      │  細表各1份 │      │
├──┼───┼──┼────┼────┼───────┼────┼───┼──────┼───┤
│ 38 │李佳怡│96年│以網路購│96年2月5│復華銀行斗信分│10500元 │陳怡伶│1.被害人李佳│      │
│    │      │2月4│物得標商│日      │行            │        │      │  怡警詢時之│      │
│    │      │日  │品為由，│        │戶名：沈志清  │        │      │  指述。    │      │
│    │      │    │致李佳怡│        │帳號：        │        │      │2.郵政跨行匯│      │
│    │      │    │陷於錯誤│        │0000000000000 │        │      │  款申請書1 │      │
│    │      │    │而匯款。│        │              │        │      │  紙。      │      │
│    │      │    │        │        │              │        │      │3.復華銀行斗│      │
│    │      │    │        │        │              │        │      │  信銀行沈志│      │
│    │      │    │        │        │              │        │      │  清之顧客資│      │
│    │      │    │        │        │              │        │      │  料表、存摺│      │
│    │      │    │        │        │              │        │      │  交易往來明│      │
│    │      │    │        │        │              │        │      │  細表各1份 │      │
├──┼───┼──┼────┼────┼───────┼────┼───┼──────┼───┤
│ 39 │謝宏斌│96年│以網路購│96年2月5│復華銀行斗信分│11120元 │陳怡伶│1.告訴人謝宏│      │
│    │      │2月5│物得標商│日      │行            │        │      │  斌警詢時之│      │
│    │      │日  │品為由，│        │戶名：沈志清  │        │      │  指述。    │      │
│    │      │    │致謝宏斌│        │帳號：        │        │      │2.復華銀行斗│      │
│    │      │    │陷於錯誤│        │0000000000000 │        │      │  信銀行沈志│      │
│    │      │    │而匯款。│        │              │        │      │  清之顧客資│      │
│    │      │    │        │        │              │        │      │  料表、存摺│      │
│    │      │    │        │        │              │        │      │  交易往來明│      │
│    │      │    │        │        │              │        │      │  細表各1份 │      │
├──┼───┼──┼────┼────┼───────┼────┼───┼──────┼───┤
│ 40 │陳冠程│96年│以網路購│96年2月5│復華銀行斗信分│10500元 │陳怡伶│1.被害人陳冠│      │
│    │      │2月5│物得標商│日      │行            │        │      │  程警詢時之│      │
│    │      │日  │品為由，│        │戶名：沈志清  │        │      │  指述。    │      │
│    │      │    │致陳冠程│        │帳號：        │        │      │2.復華銀行斗│      │
│    │      │    │陷於錯誤│        │0000000000000 │        │      │  信銀行沈志│      │
│    │      │    │而匯款。│        │              │        │      │  清之顧客資│      │
│    │      │    │        │        │              │        │      │  料表、存摺│      │
│    │      │    │        │        │              │        │      │  交易往來明│      │
│    │      │    │        │        │              │        │      │  細表各1份 │      │
├──┼───┼──┼────┼────┼───────┼────┼───┼──────┼───┤
│ 41 │黃巧伶│96年│以網路購│96年2月6│復華銀行斗信分│10500元 │陳怡伶│1.被害人陳冠│      │
│    │      │2月5│物得標商│日      │行            │        │      │  程警詢時之│      │
│    │      │日  │品為由，│        │戶名：沈志清  │        │      │  指述。    │      │
│    │      │    │致黃巧伶│        │帳號：        │        │      │2.YAHOO！奇 │      │
│    │      │    │陷於錯誤│        │0000000000000 │        │      │  摩拍賣網站│      │
│    │      │    │而匯款。│        │              │        │      │  列印資料1 │      │
│    │      │    │        │        │              │        │      │  份。      │      │
│    │      │    │        │        │              │        │      │3.國泰世華銀│      │
│    │      │    │        │        │              │        │      │  行交易明細│      │
│    │      │    │        │        │              │        │      │  表1紙。   │      │
│    │      │    │        │        │              │        │      │4.復華銀行斗│      │
│    │      │    │        │        │              │        │      │  信銀行沈志│      │
│    │      │    │        │        │              │        │      │  清之顧客資│      │
│    │      │    │        │        │              │        │      │  料表、存摺│      │
│    │      │    │        │        │              │        │      │  交易往來明│      │
│    │      │    │        │        │              │        │      │  細表各1份 │      │
├──┼───┼──┼────┼────┼───────┼────┼───┼──────┼───┤
│ 42 │謝宜倫│96年│以網路購│96年2月6│復華銀行斗信分│15000元 │陳怡伶│1.被害人謝宜│      │
│    │      │2月6│物得標商│日      │行            │        │      │  倫程警詢時│      │
│    │      │日  │品為由，│        │戶名：沈志清  │        │      │  之指述。  │      │
│    │      │    │致謝宜倫│        │帳號：        │        │      │2.復華銀行斗│      │
│    │      │    │陷於錯誤│        │0000000000000 │        │      │  信銀行沈志│      │
│    │      │    │而匯款。│        │              │        │      │  清之顧客資│      │
│    │      │    │        │        │              │        │      │  料表、存摺│      │
│    │      │    │        │        │              │        │      │  交易往來明│      │
│    │      │    │        │        │              │        │      │  細表各1份 │      │
├──┼───┼──┼────┼────┼───────┼────┼───┼──────┼───┤
│ 43 │鄭崇蘶│96年│網路交友│96年2月6│(1)第一銀行    │(1)3000元│陳怡伶│1.被害人鄭崇│      │
│    │      │2月6│相約援交│日      │戶名：張榮輝  │3000元  │      │  蘶程警詢時│      │
│    │      │日  │被要求以│        │帳號：        │        │      │  之指述。  │      │
│    │      │    │ATM轉帳 │        │000000000000  │(2)      │      │2.第一銀行交│      │
│    │      │    │確認身份│        │              │20000元 │      │  易明細表2 │      │
│    │      │    │，遂依指│        │(2)中國信託東高│20000元 │      │  紙。      │      │
│    │      │    │示操作匯│        │雄分行        │共計    │      │3.中國信託客│      │
│    │      │    │出款項。│        │戶名：黃榮福  │46000元 │      │  戶交易明細│      │
│    │      │    │        │        │帳號：        │        │      │  表2紙。   │      │
│    │      │    │        │        │000000000000  │        │      │4.中國信託銀│      │
│    │      │    │        │        │              │        │      │  行黃榮福之│      │
│    │      │    │        │        │              │        │      │  客戶開戶資│      │
│    │      │    │        │        │              │        │      │  料表、開戶│      │
│    │      │    │        │        │              │        │      │  作業檢核表│      │
│    │      │    │        │        │              │        │      │  、印鑑卡、│      │
│    │      │    │        │        │              │        │      │  帳戶歷史交│      │
│    │      │    │        │        │              │        │      │  易查詢表等│      │
│    │      │    │        │        │              │        │      │  各1份。   │      │
├──┼───┼──┼────┼────┼───────┼────┼───┼──────┼───┤
│ 44 │許嶽忠│96年│以參加會│96年2月6│中國信託東高雄│45000元 │陳怡伶│1.被害人許嶽│      │
│    │      │2月6│員，爾後│日      │分行          │        │      │  忠程警詢時│      │
│    │      │日  │提供色情│        │戶名：黃榮福  │        │      │  之指述。  │      │
│    │      │    │服務為由│        │帳號：        │        │      │2.中國信託商│      │
│    │      │    │，致許嶽│        │000000000000  │        │      │  業銀行存入│      │
│    │      │    │忠陷於錯│        │              │        │      │  憑證1紙。 │      │
│    │      │    │誤而依指│        │              │        │      │3.中國信託銀│      │
│    │      │    │示匯款。│        │              │        │      │  行黃榮福之│      │
│    │      │    │        │        │              │        │      │  客戶開戶資│      │
│    │      │    │        │        │              │        │      │  料表、開戶│      │
│    │      │    │        │        │              │        │      │  作業檢核表│      │
│    │      │    │        │        │              │        │      │  、印鑑卡、│      │
│    │      │    │        │        │              │        │      │  帳戶歷史交│      │
│    │      │    │        │        │              │        │      │  易查詢表等│      │
│    │      │    │        │        │              │        │      │  各1份。   │      │
├──┼───┼──┼────┼────┼───────┼────┼───┼──────┼───┤
│ 45 │楊馥瑄│96年│以投資香│96年2月8│彰化銀行雙園分│10000元 │陳怡伶│1.被害人楊馥│      │
│    │      │2月8│港彩券會│日      │行            │        │郭照宏│  瑄警詢時之│      │
│    │      │日  │中獎，致│        │戶名：邱玉蓮  │        │      │  指述。    │      │
│    │      │    │楊馥瑄陷│        │帳號：        │        │      │2.被告陳怡伶│      │
│    │      │    │於錯誤而│        │0000000000000 │        │      │  本署偵查中│      │
│    │      │    │依指示匯│        │              │        │      │  之供述。  │      │
│    │      │    │款。    │        │              │        │      │3.中國信託商│      │
│    │      │    │        │        │              │        │      │  業銀行交易│      │
│    │      │    │        │        │              │        │      │  明細1紙。 │      │
│    │      │    │        │        │              │        │      │4.彰化銀行雙│      │
│    │      │    │        │        │              │        │      │  園分行邱玉│      │
│    │      │    │        │        │              │        │      │  蓮之顧客資│      │
│    │      │    │        │        │              │        │      │  料卡、業務│      │
│    │      │    │        │        │              │        │      │  往來申請書│      │
│    │      │    │        │        │              │        │      │  、印鑑卡暨│      │
│    │      │    │        │        │              │        │      │  客戶資料卡│      │
│    │      │    │        │        │              │        │      │  等各1份。 │      │
├──┼───┼──┼────┼────┼───────┼────┼───┼──────┼───┤
│ 46 │詹佳富│96年│網路交友│(1)96年2 │(1)中國信託八德│(1)      │陳怡伶│1.告訴人詹佳│      │
│    │      │2月 │相約援交│  月10日│  分行        │30000元 │      │  富警詢時之│      │
│    │      │10日│被要求以│(2)96年2 │戶名：陳泰辰  │30000元 │      │   指述。   │      │
│    │      │    │ATM轉帳 │  月13日│帳號：        │24000元 │      │2.中國信託客│      │
│    │      │    │支付保證│(3)96年3 │000000000000  │        │      │  戶交易明細│      │
│    │      │    │金，而依│  月16日│(2)基隆二信    │(2)      │      │  表3紙。   │      │
│    │      │    │指示匯出│        │戶名：陳國維  │99988元 │      │3.存摺影本2 │      │
│    │      │    │款項。  │        │帳號：        │        │      │  紙。      │      │
│    │      │    │        │        │000000000000  │(3)7000元│      │4.華南銀行斗│      │
│    │      │    │        │        │(3)華南銀行斗六│19966元 │      │  六分行傅國│      │
│    │      │    │        │        │  分行        │        │      │  韡之存款往│      │
│    │      │    │        │        │戶名：傅國韡  │共計    │      │  來明細表、│      │
│    │      │    │        │        │帳號：        │210954元│      │  開戶基本資│      │
│    │      │    │        │        │0000000000000 │        │      │  料卡各1份 │      │
│    │      │    │        │        │              │        │      │5.中國信託銀│      │
│    │      │    │        │        │              │        │      │  行陳泰辰之│      │
│    │      │    │        │        │              │        │      │  客戶基本資│      │
│    │      │    │        │        │              │        │      │  料表、交易│      │
│    │      │    │        │        │              │        │      │  明細各1份 │      │
│    │      │    │        │        │              │        │      │6.有限責任基│      │
│    │      │    │        │        │              │        │      │  隆市第二信│      │
│    │      │    │        │        │              │        │      │  用合作社陳│      │
│    │      │    │        │        │              │        │      │  國維之存摺│      │
│    │      │    │        │        │              │        │      │  存款客戶資│      │
│    │      │    │        │        │              │        │      │  料查詢單、│      │
│    │      │    │        │        │              │        │      │  印鑑卡、客│      │
│    │      │    │        │        │              │        │      │  戶存提明細│      │
│    │      │    │        │        │              │        │      │  表各1份。 │      │
├──┼───┼──┼────┼────┼───────┼────┼───┼──────┼───┤
│ 47 │江彥明│96年│假借網路│96年4月 │合作金庫岡山分│19658元 │陳怡伶│1.被害人江彥│      │
│    │      │2月 │購物匯款│11日    │行            │        │      │  明警詢時之│      │
│    │      │20日│作業操作│        │戶名：葉育婷  │        │      │  指述。    │      │
│    │      │    │錯誤，要│        │帳號：        │        │      │2.中華郵政公│      │
│    │      │    │求江彥明│        │0000000000000 │        │      │  司自動櫃員│      │
│    │      │    │前往ATM │        │              │        │      │  機儲戶交易│      │
│    │      │    │操作取消│        │              │        │      │  明細表1紙 │      │
│    │      │    │，否則每│        │              │        │      │3.YAHOO！拍 │      │
│    │      │    │月均會扣│        │              │        │      │  賣網站列印│      │
│    │      │    │款云云，│        │              │        │      │  資料1份。 │      │
│    │      │    │致其陷於│        │              │        │      │4.合作金庫岡│      │
│    │      │    │錯誤，依│        │              │        │      │  山分行客戶│      │
│    │      │    │指示操作│        │              │        │      │  當月份交易│      │
│    │      │    │而匯款。│        │              │        │      │  資料查詢單│      │
│    │      │    │        │        │              │        │      │  、印鑑卡各│      │
│    │      │    │        │        │              │        │      │  1份。     │      │
├──┼───┼──┼────┼────┼───────┼────┼───┼──────┼───┤
│ 48 │蔡慶國│96年│網路交友│(1)96年3 │(1)國泰世華銀行│(1)      │陳怡伶│1.被害人蔡慶│      │
│    │      │2月 │相約援交│  月10日│戶名：劉林梅  │16800元 │      │  國警詢時之│      │
│    │      │28日│因小姐逃│(2)96年3 │帳號：        │        │      │  指述。    │      │
│    │      │    │跑被要求│  月14. │000000000000  │(2)2000元│      │2.台新銀行交│      │
│    │      │    │須賠償損│  15日  │              │5000元  │      │  易明細表13│      │
│    │      │    │失，遂依│(3)96年3 │(2)中國信託安和│5000元  │      │  紙。      │      │
│    │      │    │指示操作│  月15日│  分行        │22000元 │      │3.中國信託客│      │
│    │      │    │而匯出款│        │戶名：劉經凡  │11000元 │      │  戶交易明細│      │
│    │      │    │項。    │        │帳號：        │        │      │  表5張。   │      │
│    │      │    │        │        │000000000000  │(3)      │      │4.國泰世華商│      │
│    │      │    │        │        │              │10000元 │      │  銀行存款存│      │
│    │      │    │        │        │              │30000元 │      │  根1紙。   │      │
│    │      │    │        │        │              │30000元 │      │5.中國信託銀│      │
│    │      │    │        │        │              │        │      │  行劉經凡之│      │
│    │      │    │        │        │              │共計    │      │  客戶開戶資│      │
│    │      │    │        │        │              │131800元│      │  料表、各項│      │
│    │      │    │        │        │              │        │      │  轉出入帳號│      │
│    │      │    │        │        │              │        │      │  申請書、印│      │
│    │      │    │        │        │              │        │      │  鑑卡、帳戶│      │
│    │      │    │        │        │              │        │      │  歷史交易明│      │
│    │      │    │        │        │              │        │      │  細等各1份 │      │
├──┼───┼──┼────┼────┼───────┼────┼───┼──────┼───┤
│ 49 │吳昭勳│96年│網路交友│96年3月8│(1)彰化府前郵局│(1)      │陳怡伶│1.被害人吳昭│      │
│    │      │3月6│相約援交│日      │戶名：游建成  │29982元 │      │  勳警詢時之│      │
│    │      │日  │被要求以│        │帳號：        │        │      │  指述。    │      │
│    │      │    │ATM轉帳 │        │00000000000000│(2)      │      │2.中國信託銀│      │
│    │      │    │確認身分│        │              │76982元 │      │  行陳泰辰之│      │
│    │      │    │，遂依指│        │              │        │      │  客戶基本資│      │
│    │      │    │示操作而│        │              │共計    │      │  料表、交易│      │
│    │      │    │匯出款項│        │              │106964元│      │  明細各1份 │      │
│    │      │    │        │        │(2)中國信託八德│        │      │3.台灣郵政公│      │
│    │      │    │        │        │  簡易型分行  │        │      │  司游建成之│      │
│    │      │    │        │        │戶名：游建成  │        │      │  開戶基本資│      │
│    │      │    │        │        │帳號：        │        │      │  料、客戶歷│      │
│    │      │    │        │        │000000000000  │        │      │  史交易清單│      │
│    │      │    │        │        │              │        │      │  各1份。   │      │
├──┼───┼──┼────┼────┼───────┼────┼───┼──────┼───┤
│ 50 │江慶諒│96年│該詐欺集│96年3月7│彰化府前郵局  │29963元 │陳怡伶│1.被害人江慶│高雄地│
│    │      │3月 │團某不詳│日      │戶名：游建成  │        │郭照宏│  諒警詢時之│檢97年│
│    │      │間某│成員，透│        │帳號：        │        │賴琪蓁│  指述。    │度偵字│
│    │      │日  │過網路交│        │00000000000000│        │      │2.中國信託商│第7027│
│    │      │    │友與江慶├────┼───────┼────┤      │  業銀行股份│號、本│
│    │      │    │諒認識後│96年3月8│第一銀行      │120000元│      │  有限公司函│院97年│
│    │      │    │，相約援│日      │戶名、帳號均不│        │      │  覆被害人江│度訴字│
│    │      │    │交，並要│        │詳            │        │      │  慶諒之開戶│第828 │
│    │      │    │求江慶諒│        │              │        │      │  基本資料、│號    │
│    │      │    │前往操作│        │              │        │      │  帳戶歷史交│      │
│    │      │    │ATM以確 │        │              │        │      │  易明細等各│      │
│    │      │    │認身分，│        │              │        │      │  1份。     │      │
│    │      │    │致江慶諒├────┼───────┼────┤      │            │      │
│    │      │    │陷於錯誤│96年3月 │遠東銀行      │  5100元│      │            │      │
│    │      │    │，依指示│14日    │帳號：        │ 95000元│      │            │      │
│    │      │    │操作而匯│        │00000000000000│        │      │            │      │
│    │      │    │出款項；│        ├───────┼────┤      │            │      │
│    │      │    │該詐欺集│        │台灣郵政公司  │  5100元│      │            │      │
│    │      │    │團另一成│        │帳號：        │ 95000元│      │            │      │
│    │      │    │員復以江│        │00000000000000│        │      │            │      │
│    │      │    │慶諒破壞│        ├───────┼────┤      │            │      │
│    │      │    │對方系統│        │台灣郵政公司  │  5100元│      │            │      │
│    │      │    │須另行存│        │帳號：        │ 95000元│      │            │      │
│    │      │    │款至指定│        │00000000000000│        │      │            │      │
│    │      │    │帳號方能├────┼───────┼────┤      │            │      │
│    │      │    │回復系統│96年3月 │遠東銀行      │ 5100元 │      │            │      │
│    │      │    │云云，致│15日    │帳號：        │50000元 │      │            │      │
│    │      │    │江慶諒再│        │00000000000000│75050元 │      │            │      │
│    │      │    │次陷於錯│        ├───────┼────┤      │            │      │
│    │      │    │誤，依指│        │台灣郵政公司  │ 5100元 │      │            │      │
│    │      │    │示操作而│        │帳號：        │        │      │            │      │
│    │      │    │匯款；該│        │00000000000000│        │      │            │      │
│    │      │    │集團某不│        ├───────┼────┤      │            │      │
│    │      │    │詳成員，│        │台灣郵政公司  │ 1050元 │      │            │      │
│    │      │    │復要求江│        │帳號：        │53119元 │      │            │      │
│    │      │    │慶諒將其│        │00000000000000│        │      │            │      │
│    │      │    │所有中國├────┼───────┼────┤      │            │      │
│    │      │    │信託銀行│96年3月 │遠東銀行      │ 5200元 │      │            │      │
│    │      │    │、新竹商│17日    │帳號：        │60000元 │      │            │      │
│    │      │    │銀、玉山│        │00000000000000│65000元 │      │            │      │
│    │      │    │銀行等帳│        ├───────┼────┤      │            │      │
│    │      │    │戶設定語│        │台灣郵政公司  │  5100元│      │            │      │
│    │      │    │音轉帳，│        │帳號：        │ 95000元│      │            │      │
│    │      │    │並以電話│        │00000000000000│        │      │            │      │
│    │      │    │告知語音├────┼───────┼────┤      │            │      │
│    │      │    │密碼，致│96年3月 │台灣郵政公司  │ 5200元 │      │            │      │
│    │      │    │江慶諒陷│18日    │帳號：        │95000元 │      │            │      │
│    │      │    │於錯誤，│        │00000000000000│        │      │            │      │
│    │      │    │將語音轉├────┼───────┼────┤      │            │      │
│    │      │    │帳密碼告│96年3月 │第一銀行      │649400元│      │            │      │
│    │      │    │知，致其│27日    │戶名：羅炳文  │        │      │            │      │
│    │      │    │所有玉山│        │帳號：        │        │      │            │      │
│    │      │    │銀行、新│        │00000000000   │        │      │            │      │
│    │      │    │竹商銀帳├────┼───────┼────┤      │            │      │
│    │      │    │戶內之存│96年4月 │台灣郵政公司  │47000元 │      │            │      │
│    │      │    │款遭詐欺│11日    │帳號：        │        │      │            │      │
│    │      │    │集團成員│        │00000000000000│        │      │            │      │
│    │      │    │提領一空├────┼───────┼────┤      │            │      │
│    │      │    │        │96年4月 │台灣郵政公司  │  5100元│      │            │      │
│    │      │    │        │17日    │帳號：        │ 15000元│      │            │      │
│    │      │    │        │        │00000000000000│        │      │            │      │
│    │      │    │        │        │              │        │      │            │      │
│    │      │    │        │        │              │共計    │      │            │      │
│    │      │    │        │        │              │0000000 │      │            │      │
│    │      │    │        │        │              │元      │      │            │      │
│    │      │    │        │        │              │        │      │            │      │
│    │      │    │        │        │              │        │      │            │      │
├──┼───┼──┼────┼────┼───────┼────┼───┼──────┼───┤
│ 51 │周志隆│96年│網路交友│96年3月 │學府路郵局    │20000元 │陳怡伶│1.被害人周志│      │
│    │      │3月8│與周志隆│16日    │戶名：羅博鴻  │        │      │  隆警詢時之│      │
│    │      │日  │認識後，│        │帳號：        │        │      │  指述。    │      │
│    │      │    │以缺錢云│        │000000000000  │        │      │2.台灣郵政股│      │
│    │      │    │云，致周│        │              │        │      │  份有限公司│      │
│    │      │    │志隆陷於│        │              │        │      │  羅博鴻帳戶│      │
│    │      │    │錯誤，而│        │              │        │      │  基本資料、│      │
│    │      │    │依指示匯│        │              │        │      │  客戶交易歷│      │
│    │      │    │款。    │        │              │        │      │  史明細表等│      │
│    │      │    │        │        │              │        │      │  各1份。   │      │
├──┼───┼──┼────┼────┼───────┼────┼───┼──────┼───┤
│ 52 │楊文俊│96年│網路交友│(1)96年3 │(1)學府路郵局  │(1)2000元│陳怡伶│1.被害人楊文│      │
│    │      │3月8│與楊文俊│  月9.12│戶名：羅博鴻  │8000元  │郭照宏│  俊警詢時之│      │
│    │      │日  │認識後，│  .13日 │帳號：        │10000元 │羅博鴻│  指述。    │      │
│    │      │    │以缺錢云│        │000000000000  │        │      │2.楊文俊之郵│      │
│    │      │    │云，致周│(2)96年3 │              │(2)      │      │  政存簿儲金│      │
│    │      │    │志隆陷於│ 月15.20│(2)合作金庫銀行│10000元 │      │  簿影本1份 │      │
│    │      │    │錯誤，而│ 日     │戶名：王美花  │20000元 │      │3.台灣郵政股│      │
│    │      │    │依指示匯│        │帳號：        │共計    │      │  份有限公司│      │
│    │      │    │款。    │        │0000000000000 │50000元 │      │  羅博鴻帳戶│      │
│    │      │    │        │        │              │        │      │  基本資料、│      │
│    │      │    │        │        │              │        │      │  客戶交易歷│      │
│    │      │    │        │        │              │        │      │  史明細表等│      │
│    │      │    │        │        │              │        │      │  各1份。   │      │
│    │      │    │        │        │              │        │      │4.合作金庫新│      │
│    │      │    │        │        │              │        │      │  竹分行王美│      │
│    │      │    │        │        │              │        │      │  花交易明細│      │
│    │      │    │        │        │              │        │      │  表1份。   │      │
│    │      │    │        │        │              │        │      │5.被告郭照宏│      │
│    │      │    │        │        │              │        │      │  持左列王美│      │
│    │      │    │        │        │              │        │      │  花帳戶金融│      │
│    │      │    │        │        │              │        │      │  卡提領贓款│      │
│    │      │    │        │        │              │        │      │  照片1張。 │      │
├──┼───┼──┼────┼────┼───────┼────┼───┼──────┼───┤
│ 53 │洪于鈞│96年│網路交友│(1)96年3 │(1)彰化府前郵局│(1)      │陳怡伶│1.被害人洪于│      │
│    │      │3月8│相約援交│  月9日 │戶名：游建成  │29981元 │郭照宏│  鈞警詢時之│      │
│    │      │日  │被要求以│        │帳號：        │        │章翔華│  指述。    │      │
│    │      │    │ATM轉帳 │(2)96年3 │00000000000000│(2)      │      │2.第一銀行旗│      │
│    │      │    │確認身分│  月21日│              │162000元│      │  山分行章翔│      │
│    │      │    │，遂依指│        │(2)新竹商銀苗栗│        │      │  華之活期儲│      │
│    │      │    │示操作而│        │  分行        │(3)      │      │  蓄存款印鑑│      │
│    │      │    │匯出款項│        │帳號：        │585354元│      │  卡、網路銀│      │
│    │      │    │        │        │000000000     │        │      │  行業務申請│      │
│    │      │    │        │        │              │共計    │      │  書暨登錄單│      │
│    │      │    │        │        │(3)第一銀行旗  │777335元│      │  、存款明細│      │
│    │      │    │        │        │  山分行      │        │      │  分類帳各1 │      │
│    │      │    │        │        │戶名：章翔華  │        │      │  份。      │      │
│    │      │    │        │        │帳號：        │        │      │3.台灣郵政公│      │
│    │      │    │        │        │00000000000   │        │      │  司游建成之│      │
│    │      │    │        │        │              │        │      │  開戶基本資│      │
│    │      │    │        │        │              │        │      │  料、客戶歷│      │
│    │      │    │        │        │              │        │      │  史交易清單│      │
│    │      │    │        │        │              │        │      │  各1份。   │      │
├──┼───┼──┼────┼────┼───────┼────┼───┼──────┼───┤
│ 54 │黃燦真│96年│假冒檢察│96年3月9│學府路郵局    │180000元│陳怡伶│1.被害人黃燦│      │
│    │      │3月9│官以涉嫌│日      │戶名：羅博鴻  │        │郭照宏│  真警詢時之│      │
│    │      │日  │刑案為名│        │帳號：        │        │      │  指述。    │      │
│    │      │    │下財產須│        │000000000000  │        │      │2.被告陳怡伶│      │
│    │      │    │作暫時性│        │              │        │      │  警詢時及本│      │
│    │      │    │保管，指│        │              │        │      │  署偵查中之│      │
│    │      │    │示黃燦真│        │              │        │      │  供述。    │      │
│    │      │    │將名下帳│        │              │        │      │3.被告郭照宏│      │
│    │      │    │戶內款項│        │              │        │      │  警詢時及本│      │
│    │      │    │領出匯至│        │              │        │      │  署偵查中之│      │
│    │      │    │指定帳戶│        │              │        │      │  供述。    │      │
│    │      │    │內。    │        │              │        │      │4.郵政國內匯│      │
│    │      │    │        │        │              │        │      │  款執據1紙 │      │
│    │      │    │        │        │              │        │      │5.台灣郵政股│      │
│    │      │    │        │        │              │        │      │  份有限公司│      │
│    │      │    │        │        │              │        │      │  羅博鴻帳戶│      │
│    │      │    │        │        │              │        │      │  基本資料、│      │
│    │      │    │        │        │              │        │      │  客戶交易歷│      │
│    │      │    │        │        │              │        │      │  史明細表等│      │
│    │      │    │        │        │              │        │      │  各1份。   │      │
│    │      │    │        │        │              │        │      │6.被告郭照宏│      │
│    │      │    │        │        │              │        │      │  持左列羅博│      │
│    │      │    │        │        │              │        │      │  鴻帳戶基本│      │
│    │      │    │        │        │              │        │      │  資料、客戶│      │
│    │      │    │        │        │              │        │      │  交易歷史明│      │
│    │      │    │        │        │              │        │      │  細表等各1 │      │
│    │      │    │        │        │              │        │      │  份。      │      │
│    │      │    │        │        │              │        │      │7.被告陳怡伶│      │
│    │      │    │        │        │              │        │      │  持左列羅博│      │
│    │      │    │        │        │              │        │      │  鴻帳戶金融│      │
│    │      │    │        │        │              │        │      │  卡以ATM提 │      │
│    │      │    │        │        │              │        │      │  款照片1張 │      │
├──┼───┼──┼────┼────┼───────┼────┼───┼──────┼───┤
│ 55 │鞠傳隆│96年│網路交友│96年3月1│(1)第一銀行興嘉│(1)3000元│陳怡伶│1.被害人鞠傳│      │
│    │      │3月 │相約援交│0日     │  分行        │        │賴琪蓁│  隆警詢時之│      │
│    │      │10日│被要求以│        │戶名：朱若蘭  │(2)      │      │  指述。    │      │
│    │      │    │ATM轉帳 │        │帳號：        │96000元 │      │2.第一銀行交│      │
│    │      │    │確認身分│        │00000000000   │        │      │  易明細表4 │      │
│    │      │    │，遂依指│        │              │(3)      │      │  紙。      │      │
│    │      │    │示操作而│        │(2)台北富邦銀行│30000元 │      │3.台北富邦銀│      │
│    │      │    │匯出款項│        │  鼓山分行    │30000元 │      │  行交易明細│      │
│    │      │    │        │        │戶名：馬翊  │29000元 │      │  表1紙。   │      │
│    │      │    │        │        │              │11000元 │      │4.中國信託客│      │
│    │      │    │        │        │(3)中國信託城北│共計    │      │  戶交易明細│      │
│    │      │    │        │        │  分行        │199000元│      │  表4紙。   │      │
│    │      │    │        │        │戶名：黃鈺珊  │        │      │5.新竹國際商│      │
│    │      │    │        │        │帳號：        │        │      │  銀交易明細│      │
│    │      │    │        │        │000000000000  │        │      │  表2紙。   │      │
├──┼───┼──┼────┼────┼───────┼────┼───┼──────┼───┤
│ 56 │陳建勳│96年│網路交友│(1)96年3 │(1)中國信託城北│(1)      │陳怡伶│1.被害人陳建│      │
│    │      │3月 │相約援交│  月11日│  分行        │30000元 │      │  勳警詢時之│      │
│    │      │10日│被要求以│        │戶名：黃鈺珊  │30000元 │      │  指述。    │      │
│    │      │    │ATM轉帳 │(2)96年3 │帳號：        │30000元 │      │2.中國信託銀│      │
│    │      │    │確認身分│  月12日│000000000000  │8000元  │      │  行黃鈺珊之│      │
│    │      │    │，遂依指│        │              │(2)      │      │  印鑑卡、綜│      │
│    │      │    │示操作而│        │(2)第一銀行興嘉│100000元│      │  合理財帳戶│      │
│    │      │    │匯出款項│        │  分行        │        │      │  開戶暨變更│      │
│    │      │    │        │        │戶名：朱若蘭  │(3)      │      │  申請書、個│      │
│    │      │    │        │        │帳號：        │30000元 │      │  人基本資料│      │
│    │      │    │        │        │00000000000   │30000元 │      │  各1份。   │      │
│    │      │    │        │        │              │30000元 │      │3.第一銀行興│      │
│    │      │    │        │        │(3)中國信託銀行│10000元 │      │  嘉分行朱若│      │
│    │      │    │        │        │戶名：劉莉淑  │共計    │      │  蘭之印鑑卡│      │
│    │      │    │        │        │帳號：        │298000元│      │  、存款明細│      │
│    │      │    │        │        │000000000000  │        │      │  分類帳各1 │      │
│    │      │    │        │        │              │        │      │  份。      │      │
│    │      │    │        │        │              │        │      │4.中國信託銀│      │
│    │      │    │        │        │              │        │      │  行劉莉淑之│      │
│    │      │    │        │        │              │        │      │  客戶基本資│      │
│    │      │    │        │        │              │        │      │  料、帳戶歷│      │
│    │      │    │        │        │              │        │      │  史交易查詢│      │
│    │      │    │        │        │              │        │      │  明細各1份 │      │
├──┼───┼──┼────┼────┼───────┼────┼───┼──────┼───┤
│ 57 │邱文瑞│96年│網路交友│(1)96年3 │(1)合作金庫北高│(1)      │陳怡伶│1.告訴人邱文│      │
│    │      │3月 │相約援交│  月11日│  雄分行      │29983元 │郭照宏│  瑞警詢時之│      │
│    │      │10日│被要求以│(2)96年3 │戶名：夏雨鈴  │        │章翔華│  指述。    │      │
│    │      │    │ATM轉帳 │  月12日│帳號：        │(2)      │      │2.中國信託交│      │
│    │      │    │確認身分│(3)96年3 │000000000000  │29983元 │      │  易明細表3 │      │
│    │      │    │，遂依指│  月15日│              │        │      │  紙。      │      │
│    │      │    │示操作而│        │(2)大眾銀行    │(3)      │      │3.第一銀行自│      │
│    │      │    │匯出款項│        │戶名：黃珍子  │120000元│      │  動付款交易│      │
│    │      │    │        │        │帳號：        │        │      │  明細表1紙 │      │
│    │      │    │        │        │000000000000  │(4)      │      │4.台新國際商│      │
│    │      │    │        │        │              │26234元 │      │  業銀行國內│      │
│    │      │    │        │        │(3)上海商銀三重│233983元│      │  匯款回條1 │      │
│    │      │    │        │        │  分行        │        │      │  紙。      │      │
│    │      │    │        │        │戶名：劉清寬  │依告訴人│      │5.邱文瑞存摺│      │
│    │      │    │        │        │帳號：        │指述遭詐│      │  影本1份   │      │
│    │      │    │        │        │00000000000000│騙金額共│      │6.YAHOO！奇 │      │
│    │      │    │        │        │              │計      │      │  摩交友網站│      │
│    │      │    │        │        │(4)第一銀行旗山│0000000 │      │  列印資料1 │      │
│    │      │    │        │        │  分行        │元      │      │  紙。      │      │
│    │      │    │        │        │戶名：章翔華  │        │      │7.第一銀行旗│      │
│    │      │    │        │        │帳號：        │        │      │  山分行章翔│      │
│    │      │    │        │        │00000000000   │        │      │  華之活期儲│      │
│    │      │    │        │        │              │        │      │  蓄存款印鑑│      │
│    │      │    │        │        │              │        │      │  卡、網路銀│      │
│    │      │    │        │        │              │        │      │  行業務申請│      │
│    │      │    │        │        │              │        │      │  書暨登錄單│      │
│    │      │    │        │        │              │        │      │  、存款明細│      │
│    │      │    │        │        │              │        │      │  分類帳各1 │      │
│    │      │    │        │        │              │        │      │  份。      │      │
│    │      │    │        │        │              │        │      │8.邱文瑞之郵│      │
│    │      │    │        │        │              │        │      │  局客戶歷史│      │
│    │      │    │        │        │              │        │      │  交易清單1 │      │
│    │      │    │        │        │              │        │      │  紙。      │      │
│    │      │    │        │        │              │        │      │9.上海商銀劉│      │
│    │      │    │        │        │              │        │      │  清寬之活期│      │
│    │      │    │        │        │              │        │      │  儲蓄存款客│      │
│    │      │    │        │        │              │        │      │  戶往來印鑑│      │
│    │      │    │        │        │              │        │      │  卡、客戶基│      │
│    │      │    │        │        │              │        │      │  本資料、交│      │
│    │      │    │        │        │              │        │      │  易明細表各│      │
│    │      │    │        │        │              │        │      │  1份。     │      │
├──┼───┼──┼────┼────┼───────┼────┼───┼──────┼───┤
│ 58 │陳石松│96年│該詐欺集│96年3月 │合作金庫南豐分│29988元 │陳怡伶│1.被害人陳石│高雄地│
│    │      │3月 │團某不詳│11日    │行            │        │      │  松警詢時之│檢97年│
│    │      │10日│成員透過│        │戶名：蔡健成  │        │      │  指述。    │度偵字│
│    │      │    │網路交友│        │帳號：        │        │      │2.中國信託交│第7027│
│    │      │    │與陳石松│        │0000000000000 │        │      │  易明細表1 │號、本│
│    │      │    │認識後，│        │              │        │      │  紙。      │院97年│
│    │      │    │相約碰面│        │              │        │      │            │度訴字│
│    │      │    │，並要求│        │              │        │      │            │第828 │
│    │      │    │陳石松前│        │              │        │      │            │號    │
│    │      │    │往操作  │        │              │        │      │            │      │
│    │      │    │ATM，以 │        │              │        │      │            │      │
│    │      │    │確認其身│        │              │        │      │            │      │
│    │      │    │分，致陳│        │              │        │      │            │      │
│    │      │    │石松陷於│        │              │        │      │            │      │
│    │      │    │錯誤，依│        │              │        │      │            │      │
│    │      │    │指示操作│        │              │        │      │            │      │
│    │      │    │而匯出款│        │              │        │      │            │      │
│    │      │    │項。    │        │              │        │      │            │      │
├──┼───┼──┼────┼────┼───────┼────┼───┼──────┼───┤
│ 59 │屈謝玉│96年│以積欠電│96年3月 │合作金庫三興分│500000元│陳怡伶│1.被害人屈謝│      │
│    │    蘭│3月 │話費30至│12日    │行            │        │羅博鴻│  玉蘭警詢時│      │
│    │      │12日│40萬元，│        │戶名：劉經凡  │轉出金額│      │  指述。    │      │
│    │      │    │須查封名│轉出：  │帳號：        │30000元 │      │2.台灣土地銀│      │
│    │      │    │下財產云│96年3月 │0000000000000 │        │      │  行入戶電匯│      │
│    │      │    │云，致屈│13日    │轉出帳戶：    │        │      │  申請書1紙 │      │
│    │      │    │謝玉蘭陷│        │合作金庫北新竹│        │      │3.合作金庫北│      │
│    │      │    │於錯誤，│        │分行          │        │      │  新竹分行羅│      │
│    │      │    │而依指示│        │戶名：羅琇    │        │      │  琇之新開戶│      │
│    │      │    │匯款。  │        │帳號：        │        │      │  建檔登錄單│      │
│    │      │    │        │        │0000000000000 │        │      │  、金融卡全│      │
│    │      │    │        │        │              │        │      │  部資料查詢│      │
│    │      │    │        │        │              │        │      │  單、語音轉│      │
│    │      │    │        │        │              │        │      │  帳約定帳戶│      │
│    │      │    │        │        │              │        │      │  明細表及交│      │
│    │      │    │        │        │              │        │      │  易明細表各│      │
│    │      │    │        │        │              │        │      │  1份。     │      │
│    │      │    │        │        │              │        │      │4.金融機構聯│      │
│    │      │    │        │        │              │        │      │  防機制通知│      │
│    │      │    │        │        │              │        │      │  單1紙。   │      │
│    │      │    │        │        │              │        │      │5.合作金庫三│      │
│    │      │    │        │        │              │        │      │  興分行劉經│      │
│    │      │    │        │        │              │        │      │  凡之新開戶│      │
│    │      │    │        │        │              │        │      │  建檔登錄單│      │
│    │      │    │        │        │              │        │      │  、交易明細│      │
│    │      │    │        │        │              │        │      │  表各1份。 │      │
├──┼───┼──┼────┼────┼───────┼────┼───┼──────┼───┤
│ 60 │龐正人│96年│網路交友│(1)96年3 │華南銀行林口分│(1)500元 │陳怡伶│1.被害人龐正│      │
│    │      │3月 │與龐正人│  月13日│行            │        │      │  人警詢時之│      │
│    │      │13日│認識後，│(2)96年3 │戶名：劉佩玨  │(2)1000元│      │  指述。    │      │
│    │      │    │以皮包遭│  月15日│帳號：        │        │      │2.被害人龐正│      │
│    │      │    │竊需借錢│        │000000000000  │共計1500│      │  人郵局帳戶│      │
│    │      │    │使用云云│        │              │元      │      │  之客戶歷史│      │
│    │      │    │，致龐正│        │              │        │      │  交易清單1 │      │
│    │      │    │人陷於錯│        │              │        │      │  紙。      │      │
│    │      │    │誤，而依│        │              │        │      │3.華南銀行林│      │
│    │      │    │指示匯款│        │              │        │      │  口分行客戶│      │
│    │      │    │        │        │              │        │      │  基本資料、│      │
│    │      │    │        │        │              │        │      │  存款戶約定│      │
│    │      │    │        │        │              │        │      │  書、網路銀│      │
│    │      │    │        │        │              │        │      │  行業務服務│      │
│    │      │    │        │        │              │        │      │  約定書、存│      │
│    │      │    │        │        │              │        │      │  款往來明細│      │
│    │      │    │        │        │              │        │      │  表各1份。 │      │
├──┼───┼──┼────┼────┼───────┼────┼───┼──────┼───┤
│ 61 │林俊德│96年│以應徵工│96年3月1│台新銀行北大分│500元   │羅博鴻│1.被害人林俊│      │
│    │      │3月 │作須先繳│5日     │行            │        │      │  德警詢時之│      │
│    │      │15日│納保證金│        │戶名：羅琇    │        │      │  指述。    │      │
│    │      │    │為由，致│        │帳號：        │        │      │2.台新銀行羅│      │
│    │      │    │林俊德陷│        │00000000000000│        │      │  琇之台幣往│      │
│    │      │    │於錯誤，│        │              │        │      │  來印鑑暨資│      │
│    │      │    │而依指示│        │              │        │      │  料卡、交易│      │
│    │      │    │匯款之指│        │              │        │      │  明細表各1 │      │
│    │      │    │定帳戶內│        │              │        │      │  份。      │      │
│    │      │    │        │        │              │        │      │            │      │
│    │      │    │        │        │              │        │      │            │      │
├──┼───┼──┼────┼────┼───────┼────┼───┼──────┼───┤
│ 62 │許聿庭│96年│網路交友│(1)96年3 │(1)第一銀行    │(1)2000元│陳怡伶│1.被害人許聿│      │
│    │      │3月 │相約援交│  月15日│帳號：        │2000元  │      │  庭警詢時之│      │
│    │      │15日│被要求以│(2)96年3 │00000000000   │        │      │  指述。    │      │
│    │      │    │ATM轉帳 │  月16日│              │(2)      │      │2.第一銀行交│      │
│    │      │    │確認身分│        │(2)台北富邦銀行│20000元 │      │  易明細表2 │      │
│    │      │    │，遂依指│        │戶名：張恩惠  │        │      │  紙。      │      │
│    │      │    │示操作而│        │帳號：        │(3)9000元│      │3.台北富邦銀│      │
│    │      │    │匯出款項│        │000000000000  │4000元  │      │  行交易明細│      │
│    │      │    │        │        │              │        │      │  表1紙。   │      │
│    │      │    │        │        │(3)新竹商銀    │共計    │      │4.新竹國際商│      │
│    │      │    │        │        │戶名、帳號不詳│37000元 │      │  業銀行交易│      │
│    │      │    │        │        │              │        │      │  明細表2紙 │      │
│    │      │    │        │        │              │        │      │5.台北富邦銀│      │
│    │      │    │        │        │              │        │      │  行開戶申請│      │
│    │      │    │        │        │              │        │      │  人基本資料│      │
│    │      │    │        │        │              │        │      │  、存摺交易│      │
│    │      │    │        │        │              │        │      │  帳單各1份 │      │
├──┼───┼──┼────┼────┼───────┼────┼───┼──────┼───┤
│ 63 │張嘉峰│96年│網路交友│96年3月 │上海商銀三重分│29979元 │陳怡伶│1.告訴人張嘉│      │
│    │      │3月 │相約援交│15日    │行            │        │      │  峰警詢時之│      │
│    │      │15日│被要求以│        │戶名：劉清寬  │        │      │  指述。    │      │
│    │      │    │ATM轉帳 │        │帳號：        │        │      │2.第一銀行自│      │
│    │      │    │確認身分│        │00000000000000│        │      │  動付款交易│      │
│    │      │    │，遂依指│        │              │        │      │  明細表1紙 │      │
│    │      │    │示操作而│        │              │        │      │3.告訴人張嘉│      │
│    │      │    │匯出款項│        │              │        │      │  峰之存摺影│      │
│    │      │    │        │        │              │        │      │  本1紙     │      │
│    │      │    │        │        │              │        │      │4.上海商銀劉│      │
│    │      │    │        │        │              │        │      │  清寬之活期│      │
│    │      │    │        │        │              │        │      │  儲蓄存款客│      │
│    │      │    │        │        │              │        │      │  戶往來印鑑│      │
│    │      │    │        │        │              │        │      │  卡、客戶基│      │
│    │      │    │        │        │              │        │      │  本資料、交│      │
│    │      │    │        │        │              │        │      │  易明細表各│      │
│    │      │    │        │        │              │        │      │  1份。     │      │
├──┼───┼──┼────┼────┼───────┼────┼───┼──────┼───┤
│ 64 │鄒永嘉│96年│假冒銀行│96年3月1│第一銀行竹科分│9898元  │陳怡伶│1.被害人鄭永│      │
│    │      │3月 │行員以詢│6日     │行            │14000元 │羅博鴻│  富警詢時之│      │
│    │      │16日│問個人銀│        │戶名：胡吉慧  │共計    │      │  指述。    │      │
│    │      │    │行基本資│        │帳號：        │23898元 │      │2.台新銀行自│      │
│    │      │    │料為由，│        │00000000000   │        │      │  動櫃員機交│      │
│    │      │    │指示鄒永│        │              │        │      │  易明細表1 │      │
│    │      │    │嘉至ATM │        │              │        │      │  紙。      │      │
│    │      │    │操作而匯│        │              │        │      │3.中國信託交│      │
│    │      │    │出款項。│        │              │        │      │  易明細表1 │      │
│    │      │    │        │        │              │        │      │  紙。      │      │
│    │      │    │        │        │              │        │      │4.第一銀行自│      │
│    │      │    │        │        │              │        │      │  動付款交易│      │
│    │      │    │        │        │              │        │      │  明細表2紙 │      │
│    │      │    │        │        │              │        │      │5.第一商業銀│      │
│    │      │    │        │        │              │        │      │  行竹科分行│      │
│    │      │    │        │        │              │        │      │  胡吉慧之存│      │
│    │      │    │        │        │              │        │      │  摺存款交易│      │
│    │      │    │        │        │              │        │      │  明細表1份 │      │
│    │      │    │        │        │              │        │      │6.被告郭照宏│      │
│    │      │    │        │        │              │        │      │  、陳怡伶提│      │
│    │      │    │        │        │              │        │      │  領贓款照片│      │
├──┼───┼──┼────┼────┼───────┼────┼───┼──────┼───┤
│ 65 │沈鈴泰│96年│網路交友│96年3月 │第一銀行竹科分│共計    │陳怡伶│1.被害人沈鈴│      │
│    │      │3月 │相約援交│16日    │行            │43000元 │郭照宏│  泰警詢時之│      │
│    │      │16日│被要求以│        │戶名：胡吉慧  │        │羅博鴻│  指述。    │      │
│    │      │    │ATM轉帳 │        │帳號：        │        │      │2.第一商業銀│      │
│    │      │    │確認身分│        │00000000000   │        │      │  行竹科分行│      │
│    │      │    │，遂依指│        │              │        │      │  胡吉慧之存│      │
│    │      │    │示操作而│        │              │        │      │  摺存款交易│      │
│    │      │    │匯出款項│        │              │        │      │  明細表1份 │      │
│    │      │    │        │        │              │        │      │3.被告郭照宏│      │
│    │      │    │        │        │              │        │      │  提領贓款照│      │
│    │      │    │        │        │              │        │      │  片        │      │
├──┼───┼──┼────┼────┼───────┼────┼───┼──────┼───┤
│ 66 │陳振展│96年│網路交友│96年3月 │第一銀行竹科分│1元     │陳怡伶│1.被害人陳振│      │
│    │      │3月 │相約援交│16日    │行            │        │羅博鴻│  展警詢時之│      │
│    │      │16日│被要求以│        │戶名：胡吉慧  │        │      │  指述。    │      │
│    │      │    │ATM轉帳 │        │帳號：        │        │      │2.第一商業銀│      │
│    │      │    │確認身分│        │00000000000   │        │      │  行竹科分行│      │
│    │      │    │，遂依指│        │              │        │      │  胡吉慧之存│      │
│    │      │    │示操作而│        │              │        │      │  摺存款交易│      │
│    │      │    │匯出款項│        │              │        │      │  明細表1份 │      │
├──┼───┼──┼────┼────┼───────┼────┼───┼──────┼───┤
│ 67 │許志傳│96年│網路交友│96年3月 │第一銀行竹科分│2000元  │陳怡伶│1.被害人許志│      │
│    │      │3月 │相約援交│16日    │行            │        │郭照宏│  傳警詢時之│      │
│    │      │16日│被要求以│        │戶名：胡吉慧  │        │羅博鴻│  指述。    │      │
│    │      │    │ATM轉帳 │        │帳號：        │        │      │2.第一商業銀│      │
│    │      │    │確認身分│        │00000000000   │        │      │  行竹科分行│      │
│    │      │    │，遂依指│        │              │        │      │  胡吉慧之存│      │
│    │      │    │示操作而│        │              │        │      │  摺存款交易│      │
│    │      │    │匯出款項│        │              │        │      │  明細表1份 │      │
│    │      │    │        │        │              │        │      │3.被告郭照宏│      │
│    │      │    │        │        │              │        │      │  提領贓款照│      │
│    │      │    │        │        │              │        │      │  片        │      │
├──┼───┼──┼────┼────┼───────┼────┼───┼──────┼───┤
│ 68 │江政勳│96年│網路交友│96年3月 │第一銀行竹科分│1800元  │陳怡伶│1.被害人江政│      │
│    │      │3月 │相約援交│16日    │行            │200元   │羅博鴻│  勳警詢時之│      │
│    │      │16日│被要求以│        │戶名：胡吉慧  │        │      │  指述。    │      │
│    │      │    │ATM轉帳 │        │帳號：        │共計2000│      │2.第一商業銀│      │
│    │      │    │確認身分│        │00000000000   │元      │      │  行竹科分行│      │
│    │      │    │，遂依指│        │              │        │      │  胡吉慧之存│      │
│    │      │    │示操作而│        │              │        │      │  摺存款交易│      │
│    │      │    │匯出款項│        │              │        │      │  明細表1份 │      │
│    │      │    │        │        │              │        │      │3.被告郭照宏│      │
│    │      │    │        │        │              │        │      │  提領贓款照│      │
│    │      │    │        │        │              │        │      │  片        │      │
├──┼───┼──┼────┼────┼───────┼────┼───┼──────┼───┤
│ 69 │黃庭勝│96年│網路交友│96年3月 │第一銀行竹科分│2000元  │陳怡伶│1.被害人黃庭│      │
│    │      │3月 │相約援交│16日    │行            │        │郭照宏│  勝警詢時之│      │
│    │      │16日│被要求以│        │戶名：胡吉慧  │        │羅博鴻│  指述。    │      │
│    │      │    │ATM轉帳 │        │帳號：        │        │      │2.第一商業銀│      │
│    │      │    │確認身分│        │00000000000   │        │      │  行竹科分行│      │
│    │      │    │，遂依指│        │              │        │      │  胡吉慧之存│      │
│    │      │    │示操作而│        │              │        │      │  摺存款交易│      │
│    │      │    │匯出款項│        │              │        │      │  明細表1份 │      │
│    │      │    │        │        │              │        │      │3.被告郭照宏│      │
│    │      │    │        │        │              │        │      │  提領贓款照│      │
│    │      │    │        │        │              │        │      │  片        │      │
├──┼───┼──┼────┼────┼───────┼────┼───┼──────┼───┤
│ 70 │陳俊樺│96年│該詐欺集│96年3月 │中華商銀      │(1)12249 │陳怡伶│1.被害人陳俊│高雄地│
│    │      │3月 │團某不詳│16日    │帳號：        │元      │      │  樺警詢時之│檢97年│
│    │      │16日│成員，透│        │804-          │        │      │  指述。    │度偵字│
│    │      │    │過網路與│        │00000000000000│(2)12249 │      │2.國泰世華銀│第7027│
│    │      │    │陳俊樺認│        │              │元      │      │  行客戶交易│號、本│
│    │      │    │識後相約│        ├───────┼────┤      │  明細表1紙 │院97年│
│    │      │    │援交，並│        │英商渣打銀行  │15000元 │      │3.中國信託交│度訴字│
│    │      │    │要求陳俊│        │戶名：陳美貞  │        │      │  易表1紙   │第828 │
│    │      │    │樺前往操│        │帳號：        │        │      │4.新竹國際商│號    │
│    │      │    │作ATM以 │        │000000000000  │        │      │  業銀行交易│      │
│    │      │    │確認身分│        │              │共計    │      │  明細表1紙 │      │
│    │      │    │，致陳俊│        │              │39498 元│      │            │      │
│    │      │    │樺陷於錯│        │              │        │      │            │      │
│    │      │    │誤，依指│        │              │        │      │            │      │
│    │      │    │示操作而│        │              │        │      │            │      │
│    │      │    │匯款。  │        │              │        │      │            │      │
├──┼───┼──┼────┼────┼───────┼────┼───┼──────┼───┤
│ 71 │孫碩賢│96年│網路交友│96年3月1│合作金庫銀行  │2000元  │陳怡伶│1.被害人孫碩│      │
│    │      │3月 │與蔡中璟│7日     │戶名：王美花  │        │賴琪蓁│  賢警詢時之│      │
│    │      │17日│認識後，│        │帳號：        │        │羅博鴻│  指述。    │      │
│    │      │    │以缺錢云│        │0000000000000 │        │      │2.被害人孫碩│      │
│    │      │    │云，致蔡│        │              │        │      │  賢國泰世華│      │
│    │      │    │中璟陷於│        │              │        │      │  銀行帳戶之│      │
│    │      │    │錯誤，而│        │              │        │      │  交易明細資│      │
│    │      │    │請孫碩賢│        │              │        │      │  料1紙。   │      │
│    │      │    │依指示代│        │              │        │      │3.合作金庫新│      │
│    │      │    │為匯款。│        │              │        │      │  竹分行王美│      │
│    │      │    │        │        │              │        │      │  花交易明細│      │
│    │      │    │        │        │              │        │      │  1份。     │      │
├──┼───┼──┼────┼────┼───────┼────┼───┼──────┼───┤
│ 72 │黃義凱│96年│以應徵工│96年3月 │合作金庫新竹分│6000元  │陳怡伶│1.被害人黃義│      │
│    │      │3月 │作須先繳│20日    │行            │        │羅博鴻│  凱警詢時之│      │
│    │      │18日│納保證金│        │戶名：黃倩    │        │      │  指述。    │      │
│    │      │    │為由，致│        │帳號：        │        │      │2.被害人黃義│      │
│    │      │    │黃義凱陷│        │0000000000000 │        │      │  凱郵局帳戶│      │
│    │      │    │於錯誤，│        │              │        │      │  之客戶歷史│      │
│    │      │    │而依指示│        │              │        │      │  交易清單1 │      │
│    │      │    │匯款至指│        │              │        │      │  紙。      │      │
│    │      │    │定帳戶內│        │              │        │      │3.合作金庫北│      │
│    │      │    │        │        │              │        │      │  新竹分行黃│      │
│    │      │    │        │        │              │        │      │  倩之新開戶│      │
│    │      │    │        │        │              │        │      │  建檔登錄單│      │
│    │      │    │        │        │              │        │      │  、語音轉帳│      │
│    │      │    │        │        │              │        │      │  約定帳戶明│      │
│    │      │    │        │        │              │        │      │  細表、金融│      │
│    │      │    │        │        │              │        │      │  卡全部資料│      │
│    │      │    │        │        │              │        │      │  查詢單及交│      │
│    │      │    │        │        │              │        │      │  易明細表各│      │
│    │      │    │        │        │              │        │      │  1份。     │      │
├──┼───┼──┼────┼────┼───────┼────┼───┼──────┼───┤
│ 73 │張正義│96年│假冒友人│96年3月1│台北富邦花蓮簡│10000元 │陳怡伶│被害人張正義│      │
│    │      │3月 │，以需錢│9日     │易型分行      │        │      │警詢時之指述│      │
│    │      │19日│急用云云│        │戶名：陳壽益  │        │      │            │      │
│    │      │    │，致張正│        │帳號：        │        │      │            │      │
│    │      │    │義陷於錯│        │000000000000  │        │      │            │      │
│    │      │    │誤，而依│        │              │        │      │            │      │
│    │      │    │指示匯款│        │              │        │      │            │      │
├──┼───┼──┼────┼────┼───────┼────┼───┼──────┼───┤
│ 74 │蔡志明│96年│網路交友│96年3月1│(1)第一銀行鹽水│(1)      │陳怡伶│1.告訴人蔡志│      │
│    │      │3月 │與蔡志明│9日     │  分行        │12219元 │      │  明警詢時之│      │
│    │      │19日│認識後，│        │戶名：蔡慶國  │        │      │  指述。    │      │
│    │      │    │以缺錢云│        │帳號：        │(2)      │      │2.玉山銀行交│      │
│    │      │    │云，致蔡│        │00000000000   │16988元 │      │  易明細表1 │      │
│    │      │    │志明陷於│        │              │        │      │  紙。      │      │
│    │      │    │錯誤，而│        │(2)台北富邦花蓮│共計    │      │3.台北富邦銀│      │
│    │      │    │依指示匯│        │  簡易型分行  │29207元 │      │  行交易明細│      │
│    │      │    │款。    │        │戶名：陳壽益  │        │      │  表1紙。   │      │
│    │      │    │        │        │帳號：        │        │      │4.陳壽益之台│      │
│    │      │    │        │        │000000000000  │        │      │  北富邦銀行│      │
│    │      │    │        │        │              │        │      │  開戶申請人│      │
│    │      │    │        │        │              │        │      │  基本資料、│      │
│    │      │    │        │        │              │        │      │  存摺對帳單│      │
│    │      │    │        │        │              │        │      │  、金融卡及│      │
│    │      │    │        │        │              │        │      │  語音約定轉│      │
│    │      │    │        │        │              │        │      │  帳資料各1 │      │
│    │      │    │        │        │              │        │      │  份。      │      │
├──┼───┼──┼────┼────┼───────┼────┼───┼──────┼───┼
│ 75 │劉金尚│96年│網路交友│96年3月2│合作金庫銀行  │5000元  │陳怡伶│1.被害人劉金│      │
│    │      │3月 │與劉金尚│0日     │戶名：王美花  │        │郭照宏│  尚警詢時之│      │
│    │      │20日│認識後，│        │帳號：        │        │羅博鴻│  指述。    │      │
│    │      │    │以缺錢云│        │0000000000000 │        │      │2.合作金庫新│      │
│    │      │    │云，致劉│        │              │        │      │  竹分行王美│      │
│    │      │    │金尚陷於│        │              │        │      │  花交易明細│      │
│    │      │    │錯誤，而│        │              │        │      │  表1份。   │      │
│    │      │    │依指示匯│        │              │        │      │3.被告郭照宏│      │
│    │      │    │款      │        │              │        │      │  持左列王美│      │
│    │      │    │        │        │              │        │      │  花帳戶金融│      │
│    │      │    │        │        │              │        │      │  卡提領贓款│      │
│    │      │    │        │        │              │        │      │  照片1張。 │      │
├──┼───┼──┼────┼────┼───────┼────┼───┼──────┼───┤
│ 76 │彭志鴻│96年│網路交友│96年3月 │合作金庫銀行  │5000元  │陳怡伶│1.被害人彭志│      │
│    │      │3月 │與彭志鴻│20日    │戶名：王美花  │        │郭照宏│  鴻警詢時之│      │
│    │      │20日│認識後，│        │帳號：        │        │羅博鴻│  指述。    │      │
│    │      │    │以缺錢付│        │0000000000000 │        │      │2.被害人彭志│      │
│    │      │    │房租云云│        │              │        │      │  鴻華南銀行│      │
│    │      │    │，致彭志│        │              │        │      │  帳戶之存款│      │
│    │      │    │鴻陷於錯│        │              │        │      │  往來明細表│      │
│    │      │    │誤，而依│        │              │        │      │  1紙。     │      │
│    │      │    │指示匯款│        │              │        │      │3.合作金庫新│      │
│    │      │    │        │        │              │        │      │  竹分行王美│      │
│    │      │    │        │        │              │        │      │  花交易明細│      │
│    │      │    │        │        │              │        │      │  表1份。   │      │
├──┼───┼──┼────┼────┼───────┼────┼───┼──────┼───┤
│ 77 │廖盛材│96年│以兒子擔│96年3月2│(1)合作金庫新竹│(1)      │陳怡伶│1.被害人廖盛│      │
│    │      │3月 │任保證人│1日     │  分行        │16000元 │郭照宏│  材警詢時之│      │
│    │      │21日│須還款為│        │戶名：黃倩    │84000元 │羅博鴻│  指述。    │      │
│    │      │    │由詐騙，│        │帳號：        │        │      │2.合作金庫銀│      │
│    │      │    │致廖盛材│        │0000000000000 │(2)      │      │  行存款憑條│      │
│    │      │    │陷於錯誤│        │              │100000元│      │  存根聯1紙 │      │
│    │      │    │，而依指│        │(2)樹林山佳郵局│        │      │3.郵政國內匯│      │
│    │      │    │示匯款。│        │戶名：陳俊誌  │共計    │      │  款執據1紙 │      │
│    │      │    │        │        │帳號：        │200000元│      │4.存摺內頁影│      │
│    │      │    │        │        │00000000000000│        │      │  本1紙。   │      │
│    │      │    │        │        │              │        │      │5.合作金庫商│      │
│    │      │    │        │        │              │        │      │  業銀行北新│      │
│    │      │    │        │        │              │        │      │  竹分行黃倩│      │
│    │      │    │        │        │              │        │      │  之新開戶建│      │
│    │      │    │        │        │              │        │      │  檔登錄單、│      │
│    │      │    │        │        │              │        │      │  語音轉帳約│      │
│    │      │    │        │        │              │        │      │  定帳戶明細│      │
│    │      │    │        │        │              │        │      │  表、金融卡│      │
│    │      │    │        │        │              │        │      │  全部資料查│      │
│    │      │    │        │        │              │        │      │  詢單及交易│      │
│    │      │    │        │        │              │        │      │  明細表各1 │      │
│    │      │    │        │        │              │        │      │  份。      │      │
│    │      │    │        │        │              │        │      │6.台灣郵政公│      │
│    │      │    │        │        │              │        │      │  司陳俊誌之│      │
│    │      │    │        │        │              │        │      │  查詢存簿變│      │
│    │      │    │        │        │              │        │      │  更資料、郵│      │
│    │      │    │        │        │              │        │      │  政存簿儲金│      │
│    │      │    │        │        │              │        │      │  立帳申請書│      │
│    │      │    │        │        │              │        │      │  、客戶歷史│      │
│    │      │    │        │        │              │        │      │  交易清單各│      │
│    │      │    │        │        │              │        │      │  1份。     │      │
│    │      │    │        │        │              │        │      │7.被告郭照宏│      │
│    │      │    │        │        │              │        │      │  提領贓款照│      │
│    │      │    │        │        │              │        │      │  片。      │      │
├──┼───┼──┼────┼────┼───────┼────┼───┼──────┼───┤
│ 78 │徐裕偉│96年│網路交友│(1)96年3 │(1)合作金庫忠孝│(1)      │陳怡伶│1.被害人徐裕│      │
│    │      │3月 │相約援交│  月22日│  分行        │29982元 │      │  偉警詢時之│      │
│    │      │22日│被要求以│        │戶名：葉坤炫  │        │      │  指述。    │      │
│    │      │    │ATM轉帳 │(2)96年4 │帳號：        │        │      │2.中國信託客│      │
│    │      │    │確認身分│  月12日│0000000000000 │(2)      │      │  戶交易明細│      │
│    │      │    │，遂依指│        │              │20000元 │      │  表6紙。   │      │
│    │      │    │示操作而│        │(2)中國信託斗六│18000元 │      │3.板信商業銀│      │
│    │      │    │匯出款項│        │  分行        │20000元 │      │  行客戶交易│      │
│    │      │    │        │        │戶名：李正偉  │19000元 │      │  明細表1紙 │      │
│    │      │    │        │        │帳號：        │17000元 │      │4.日盛國際商│      │
│    │      │    │        │        │0000000000000 │6000元  │      │  業銀行台中│      │
│    │      │    │        │        │              │        │      │  分行徐裕偉│      │
│    │      │    │        │        │(3)台東中小企銀│(3)5200元│      │  活期儲蓄存│      │
│    │      │    │        │        │  岡山分行    │        │      │  款存摺內頁│      │
│    │      │    │        │        │戶名：劉欣霖  │共計    │      │  影本1份。 │      │
│    │      │    │        │        │帳號：        │135182元│      │5.永豐銀行南│      │
│    │      │    │        │        │0000000000000 │        │      │  台中分行徐│      │
│    │      │    │        │        │              │        │      │  裕偉帳戶存│      │
│    │      │    │        │        │              │        │      │  摺內頁影本│      │
│    │      │    │        │        │              │        │      │  1份。     │      │
│    │      │    │        │        │              │        │      │6.台東中小企│      │
│    │      │    │        │        │              │        │      │  銀劉欣霖之│      │
│    │      │    │        │        │              │        │      │  活期儲蓄存│      │
│    │      │    │        │        │              │        │      │  款印鑑卡、│      │
│    │      │    │        │        │              │        │      │  存款往來申│      │
│    │      │    │        │        │              │        │      │  請書暨約定│      │
│    │      │    │        │        │              │        │      │  書、交易明│      │
│    │      │    │        │        │              │        │      │  細表各1份 │      │
│    │      │    │        │        │              │        │      │7.合作金庫忠│      │
│    │      │    │        │        │              │        │      │  孝分行葉坤│      │
│    │      │    │        │        │              │        │      │  炫之印鑑卡│      │
│    │      │    │        │        │              │        │      │  、交易明細│      │
│    │      │    │        │        │              │        │      │  表各1份。 │      │
│    │      │    │        │        │              │        │      │8.中國信託商│      │
│    │      │    │        │        │              │        │      │  銀李正偉客│      │
│    │      │    │        │        │              │        │      │  戶基本資料│      │
│    │      │    │        │        │              │        │      │  、辦理各項│      │
│    │      │    │        │        │              │        │      │  業務申請書│      │
│    │      │    │        │        │              │        │      │  、印鑑卡、│      │
│    │      │    │        │        │              │        │      │  交易明細表│      │
│    │      │    │        │        │              │        │      │  等各1份。 │      │
├──┼───┼──┼────┼────┼───────┼────┼───┼──────┼───┤
│ 79 │蕭木村│96年│網路交友│96年3月2│(1)合作金庫忠孝│(1)      │陳怡伶│1.告訴人蕭木│      │
│    │      │3月 │相約援交│2日     │  分行        │26123元 │      │  村警詢時之│      │
│    │      │22日│被要求以│        │戶名：葉坤炫  │        │      │  指述。    │      │
│    │      │    │ATM轉帳 │        │帳號：        │(2)金額不│      │2.台灣中小企│      │
│    │      │    │確認身分│        │000000000000  │詳，依告│      │  銀自動櫃員│      │
│    │      │    │，遂依指│        │              │訴人指述│      │  機交易紀錄│      │
│    │      │    │示操作而│        │(2)中國信託斗六│損失共計│      │  4紙。     │      │
│    │      │    │匯出款項│        │  分行        │0000000 │      │3.語音轉帳轉│      │
│    │      │    │        │        │戶名：李正偉  │元      │      │  入帳號查詢│      │
│    │      │    │        │        │帳號：        │        │      │  單1紙。   │      │
│    │      │    │        │        │000000000000  │        │      │4.合作金庫忠│      │
│    │      │    │        │        │              │        │      │  孝分行葉坤│      │
│    │      │    │        │        │              │        │      │  炫之印鑑卡│      │
│    │      │    │        │        │              │        │      │  、交易明細│      │
│    │      │    │        │        │              │        │      │  表各1份。 │      │
│    │      │    │        │        │              │        │      │5.中國信託商│      │
│    │      │    │        │        │              │        │      │  銀李正偉客│      │
│    │      │    │        │        │              │        │      │  戶基本資料│      │
│    │      │    │        │        │              │        │      │  、辦理各項│      │
│    │      │    │        │        │              │        │      │  業務申請書│      │
│    │      │    │        │        │              │        │      │  、印鑑卡、│      │
│    │      │    │        │        │              │        │      │  交易明細表│      │
│    │      │    │        │        │              │        │      │  等各1份。 │      │
├──┼───┼──┼────┼────┼───────┼────┼───┼──────┼───┤
│ 80 │李坤昭│96年│網路交友│96年3月2│合作金庫銀行  │1000元  │陳怡伶│1.被害人李坤│      │
│    │      │3月 │與李坤昭│2日     │戶名：王美花  │        │羅博鴻│  昭警詢時之│      │
│    │      │22日│認識後，│        │帳號：        │        │      │  指述。    │      │
│    │      │    │以缺錢云│        │0000000000000 │        │      │2.合作金庫新│      │
│    │      │    │云，致李│        │              │        │      │  竹分行王美│      │
│    │      │    │坤昭陷於│        │              │        │      │  花交易明細│      │
│    │      │    │錯誤，而│        │              │        │      │  表1份。   │      │
│    │      │    │依指示匯│        │              │        │      │            │      │
│    │      │    │款。    │        │              │        │      │            │      │
├──┼───┼──┼────┼────┼───────┼────┼───┼──────┼───┤
│ 81 │黃雅惠│96年│佯稱係朋│96年3月2│合作金庫銀行  │5000元  │陳怡伶│1.被害人黃雅│      │
│    │      │3月 │友哥哥要│2日     │戶名：王美花  │        │羅博鴻│  惠警詢時之│      │
│    │      │22日│借款，致│        │帳號：        │        │      │  指述。    │      │
│    │      │    │雅惠陷於│        │0000000000000 │        │      │2.被害人黃雅│      │
│    │      │    │錯誤，而│        │              │        │      │  惠中國信託│      │
│    │      │    │依指示匯│        │              │        │      │  銀行帳戶歷│      │
│    │      │    │款。    │        │              │        │      │  史交易查詢│      │
│    │      │    │        │        │              │        │      │  資料2紙。 │      │
│    │      │    │        │        │              │        │      │3.合作金庫新│      │
│    │      │    │        │        │              │        │      │  竹分行王美│      │
│    │      │    │        │        │              │        │      │  花交易明細│      │
│    │      │    │        │        │              │        │      │  表1份。   │      │
├──┼───┼──┼────┼────┼───────┼────┼───┼──────┼───┤
│ 82 │洪振德│96年│網路交友│96年3月2│華南銀行林口分│4000元  │陳怡伶│1.被害人洪振│      │
│    │      │3月 │與洪振德│4日     │行            │        │      │  德警詢時之│      │
│    │      │24日│認識後，│        │戶名：劉佩玨  │        │      │  指述。    │      │
│    │      │    │以缺錢云│        │帳號：        │        │      │2.王文聖台灣│      │
│    │      │    │云，致洪│        │000000000000  │        │      │  銀行帳戶之│      │
│    │      │    │振德陷於│        │              │        │      │  存摺交易往│      │
│    │      │    │錯誤，而│        │              │        │      │  來明細查詢│      │
│    │      │    │自其友人│        │              │        │      │  1份。     │      │
│    │      │    │王文聖帳│        │              │        │      │3.華南銀行林│      │
│    │      │    │戶內轉帳│        │              │        │      │  口分行客戶│      │
│    │      │    │匯款。  │        │              │        │      │  基本資料、│      │
│    │      │    │        │        │              │        │      │  存款戶約定│      │
│    │      │    │        │        │              │        │      │  書、網路銀│      │
│    │      │    │        │        │              │        │      │  行業務服務│      │
│    │      │    │        │        │              │        │      │  約定書、存│      │
│    │      │    │        │        │              │        │      │  款往來明細│      │
│    │      │    │        │        │              │        │      │  表各1份。 │      │
├──┼───┼──┼────┼────┼───────┼────┼───┼──────┼───┤
│ 83 │張人元│96年│網路交友│96年3月2│合作金庫銀行  │12000元 │陳怡伶│1.被害人張人│      │
│    │      │3月 │與張人元│6日     │戶名：王美花  │依被害人│羅博鴻│  元警詢時之│      │
│    │      │25日│認識後，│        │帳號：        │張人元指│      │  指述。    │      │
│    │      │    │以缺錢云│        │0000000000000 │述共匯款│      │2.郵政跨行匯│      │
│    │      │    │云，致張│        │              │20次，金│      │  款申請書1 │      │
│    │      │    │人元陷於│        │              │額合計約│      │  紙。      │      │
│    │      │    │錯誤，而│        │              │192000元│      │3.合作金庫新│      │
│    │      │    │依指示匯│        │              │        │      │  竹分行王美│      │
│    │      │    │款。    │        │              │        │      │  花交易明細│      │
│    │      │    │        │        │              │        │      │  表1份。   │      │
├──┼───┼──┼────┼────┼───────┼────┼───┼──────┼───┤
│ 84 │潘姿秀│96年│以應徵工│96年3月2│合作金庫南勢角│3000元  │陳怡伶│1.被害人潘姿│      │
│    │      │3月 │作需先繳│8日     │分行          │        │      │  秀警詢時之│      │
│    │      │28日│納保證金│        │戶名：陳勇豪  │        │      │  指述。    │      │
│    │      │    │為由，致│        │帳號：        │        │      │2.新竹國際商│      │
│    │      │    │潘姿秀陷│        │0000000000000 │        │      │  業銀行交易│      │
│    │      │    │於錯誤，│        │              │        │      │  明細表1紙 │      │
│    │      │    │而依指示│        │              │        │      │3.96年3月28 │      │
│    │      │    │匯款至指│        │              │        │      │  日自由時報│      │
│    │      │    │定帳戶。│        │              │        │      │  F2廣告版徵│      │
│    │      │    │        │        │              │        │      │  人廣告1則 │      │
│    │      │    │        │        │              │        │      │4.合作金庫南│      │
│    │      │    │        │        │              │        │      │  勢角分行陳│      │
│    │      │    │        │        │              │        │      │  勇豪之新開│      │
│    │      │    │        │        │              │        │      │  戶建檔登錄│      │
│    │      │    │        │        │              │        │      │  單、交易明│      │
│    │      │    │        │        │              │        │      │  細表各1份 │      │
├──┼───┼──┼────┼────┼───────┼────┼───┼──────┼───┤
│ 85 │賴敬超│96年│網路交友│(1)96年3 │華南銀行林口分│(1)6000元│陳怡伶│1.被害人賴敬│      │
│    │      │3月 │與賴敬超│  月28日│行            │        │      │  超警詢時之│      │
│    │      │28日│認識後，│        │戶名：劉佩玨  │(2)2300元│      │  指述。    │      │
│    │      │    │以缺錢云│(2)96年3 │帳號：        │        │      │2.被害人賴敬│      │
│    │      │    │云，致賴│  月31日│000000000000  │共計    │      │  超中國信託│      │
│    │      │    │敬超陷於│        │              │8300元  │      │  帳戶之歷史│      │
│    │      │    │錯誤，而│        │              │        │      │  交易查詢資│      │
│    │      │    │依指示匯│        │              │        │      │  料1份。   │      │
│    │      │    │款。    │        │              │        │      │3.被害人賴敬│      │
│    │      │    │        │        │              │        │      │  超之三信商│      │
│    │      │    │        │        │              │        │      │  銀庫戶帳卡│      │
│    │      │    │        │        │              │        │      │  明細單1紙 │      │
│    │      │    │        │        │              │        │      │4.華南銀行林│      │
│    │      │    │        │        │              │        │      │  口分行客戶│      │
│    │      │    │        │        │              │        │      │  基本資料，│      │
│    │      │    │        │        │              │        │      │  存款戶約定│      │
│    │      │    │        │        │              │        │      │  書、網路銀│      │
│    │      │    │        │        │              │        │      │  行業務服務│      │
│    │      │    │        │        │              │        │      │  約定書、存│      │
│    │      │    │        │        │              │        │      │  款往來明細│      │
│    │      │    │        │        │              │        │      │  表1份。   │      │
├──┼───┼──┼────┼────┼───────┼────┼───┼──────┼───┤
│ 86 │翁茂城│96年│網路交友│(1)96年4 │(1)華南銀行林口│(1)3000元│陳怡伶│1.告訴人翁茂│      │
│    │      │4月2│與翁茂城│  月2日 │  分行        │        │郭照宏│  城警詢時之│      │
│    │      │日  │認識後，│        │  戶名：劉佩玨│(2)5000元│      │  指訴。    │      │
│    │      │    │以在大陸│(2)96年4 │  帳號：      │17000元 │      │2.安泰銀行中│      │
│    │      │    │出差被搶│  月4日 │  000000000000│        │      │  崙分行蕭廣│      │
│    │      │    │沒錢買機│        │              │(3)      │      │  宏之開戶基│      │
│    │      │    │票回台云│(3)96年4 │(2)帳戶同上    │20000元 │      │  本資料、印│      │
│    │      │    │云，致翁│  月12日│              │23000元 │      │  鑑卡、存款│      │
│    │      │    │茂城陷於│        │(3)彰化銀行中山│        │      │  往來對帳單│      │
│    │      │    │錯誤而依│(4)96年4 │  北路分行    │(4)      │      │  各1份。   │      │
│    │      │    │指示匯款│  月16日│  戶名：潘信傑│20000元 │      │3.被告陳怡伶│      │
│    │      │    │        │        │  帳號：      │        │      │  、郭照宏提│      │
│    │      │    │        │(5)96年4 │00000000000000│(5)      │      │  領贓款照片│      │
│    │      │    │        │  月17日│              │30000元 │      │4.合作金庫銀│      │
│    │      │    │        │        │(4)帳號同上    │10000元 │      │  行寶橋分行│      │
│    │      │    │        │(6)96年4 │              │        │      │  函覆之告訴│      │
│    │      │    │        │  月22、│(5)新光銀行    │(6)      │      │  人翁茂城帳│      │
│    │      │    │        │  24日  │帳號：        │10000元 │      │  戶之交易明│      │
│    │      │    │        │        │0000000000000 │105000元│      │  細表、匯款│      │
│    │      │    │        │(7)96年5 │              │        │      │  單。      │      │
│    │      │    │        │  月11日│(6)安泰銀行中崙│(7)      │      │5.台灣中小企│      │
│    │      │    │        │        │  分行        │15000元 │      │  銀化成分行│      │
│    │      │    │        │(8)96年5 │戶名：蕭廣宏  │        │      │  告訴人翁茂│      │
│    │      │    │        │  月18日│帳號：        │(8)      │      │  城所有帳戶│      │
│    │      │    │        │        │00000000000000│40000元 │      │  之存款交易│      │
│    │      │    │        │(9)96年5 │              │        │      │  明細查詢單│      │
│    │      │    │        │  月21日│(7)台灣郵政公司│(9)      │      │6.彰化銀行中│      │
│    │      │    │        │        │帳號：        │5000元  │      │  山北路分行│      │
│    │      │    │        │        │00000000000000│5000元  │      │  潘信傑之顧│      │
│    │      │    │        │        │              │        │      │  客資料卡、│      │
│    │      │    │        │        │(8)華南銀行    │依告訴人│      │  存摺存款帳│      │
│    │      │    │        │        │帳號：        │指述共計│      │  戶資料及交│      │
│    │      │    │        │        │0000000000000 │38萬1000│      │  易明細表各│      │
│    │      │    │        │        │              │元      │      │  1份。     │      │
│    │      │    │        │        │(9)帳號同上    │        │      │7.華南銀行林│      │
│    │      │    │        │        │              │        │      │  口分行劉佩│      │
│    │      │    │        │        │              │        │      │  玨之客戶基│      │
│    │      │    │        │        │              │        │      │  本資料、存│      │
│    │      │    │        │        │              │        │      │  款戶約定書│      │
│    │      │    │        │        │              │        │      │  、網路銀行│      │
│    │      │    │        │        │              │        │      │  業務服務約│      │
│    │      │    │        │        │              │        │      │  定書、網路│      │
│    │      │    │        │        │              │        │      │  銀行業務服│      │
│    │      │    │        │        │              │        │      │  務約定書、│      │
│    │      │    │        │        │              │        │      │  存款往來明│      │
│    │      │    │        │        │              │        │      │  細表各1份 │      │
├──┼───┼──┼────┼────┼───────┼────┼───┼──────┼───┤
│ 87 │胡丹翎│96年│假借網路│96年4月3│華南銀行林口分│2000元  │陳怡伶│1.被害人胡丹│      │
│    │      │4月3│購物標得│日      │行            │        │      │  翎警詢時之│      │
│    │      │日  │商品，要│        │戶名：劉佩玨  │        │      │  指述。    │      │
│    │      │    │求戴姓成│        │帳號：        │        │      │2.被害人胡丹│      │
│    │      │    │年人匯款│        │000000000000  │        │      │  翎高雄銀行│      │
│    │      │    │，致戴姓│        │              │        │      │  交易查詢清│      │
│    │      │    │成年人陷│        │              │        │      │  單1份。   │      │
│    │      │    │於錯誤而│        │              │        │      │3.華南銀行林│      │
│    │      │    │委託胡丹│        │              │        │      │  口分行客戶│      │
│    │      │    │翎依指示│        │              │        │      │  基本資料、│      │
│    │      │    │匯款。  │        │              │        │      │  存款戶約定│      │
│    │      │    │        │        │              │        │      │  書、網路銀│      │
│    │      │    │        │        │              │        │      │  行業務服務│      │
│    │      │    │        │        │              │        │      │  約定書、存│      │
│    │      │    │        │        │              │        │      │  款往來明細│      │
│    │      │    │        │        │              │        │      │  表各1份。 │      │
├──┼───┼──┼────┼────┼───────┼────┼───┼──────┼───┤
│ 88 │余國復│96年│網路交友│96年4月3│華南銀行林口分│6000元  │陳怡伶│1.被害人余國│      │
│    │      │4月3│相約伴遊│日      │行            │        │      │  復警詢時之│      │
│    │      │日  │被要求先│        │戶名：劉佩玨  │        │      │  指述。    │      │
│    │      │    │以ATM轉 │        │帳號：        │        │      │2.余美鑾台灣│      │
│    │      │    │帳付款，│        │000000000000  │        │      │  銀行帳戶之│      │
│    │      │    │而依指示│        │              │        │      │  存摺交易往│      │
│    │      │    │操作匯出│        │              │        │      │  來明細查詢│      │
│    │      │    │款項。  │        │              │        │      │  1份。     │      │
│    │      │    │        │        │              │        │      │3.華南銀行林│      │
│    │      │    │        │        │              │        │      │  口分行客戶│      │
│    │      │    │        │        │              │        │      │  基本資料、│      │
│    │      │    │        │        │              │        │      │  存款戶約定│      │
│    │      │    │        │        │              │        │      │  書、網路銀│      │
│    │      │    │        │        │              │        │      │  行業務服務│      │
│    │      │    │        │        │              │        │      │  約定書、存│      │
│    │      │    │        │        │              │        │      │  款往來明細│      │
│    │      │    │        │        │              │        │      │  表各1份。 │      │
├──┼───┼──┼────┼────┼───────┼────┼───┼──────┼───┤
│ 89 │黃楷晉│96年│網路交友│96年4月4│華南銀行林口分│3000元  │陳怡伶│1.被害人黃楷│      │
│    │      │4月 │與龐正人│日      │行            │        │      │  晉警詢時之│      │
│    │      │4日 │認識後，│        │戶名：劉佩玨  │        │      │  指述。    │      │
│    │      │    │以皮包遭│        │帳號：        │        │      │2.華南商業銀│      │
│    │      │    │竊需借錢│        │000000000000  │        │      │  行全行通收│      │
│    │      │    │使用云云│        │              │        │      │  存款憑條1 │      │
│    │      │    │，致龐正│        │              │        │      │  1紙。     │      │
│    │      │    │人陷於錯│        │              │        │      │3.華南銀行林│      │
│    │      │    │誤，而請│        │              │        │      │  口分行客戶│      │
│    │      │    │黃楷晉依│        │              │        │      │  基本資料、│      │
│    │      │    │指示代為│        │              │        │      │  存款戶約定│      │
│    │      │    │匯款。  │        │              │        │      │  書、網路銀│      │
│    │      │    │        │        │              │        │      │  行業務服務│      │
│    │      │    │        │        │              │        │      │  約定書、存│      │
│    │      │    │        │        │              │        │      │  款往來明細│      │
│    │      │    │        │        │              │        │      │  表各1份。 │      │
├──┼───┼──┼────┼────┼───────┼────┼───┼──────┼───┤
│ 90 │高正雄│96年│以積欠電│96年4月4│(1)國泰世華台南│(1)9900元│陳怡伶│1.被害人高正│      │
│    │      │4月 │話費未繳│日      │  永康分行    │        │葉育婷│  雄警詢時之│      │
│    │      │4日 │，且銀行│        │  戶名：陳金彥│(2)未匯款│      │  指述。    │      │
│    │      │    │帳戶涉及│        │帳號：        │        │      │2.被告陳怡伶│      │
│    │      │    │毒品案件│        │000000000000  │(3)未匯款│      │  偵查中之供│      │
│    │      │    │，須將款│        │金額：99萬元  │        │      │  述。      │      │
│    │      │    │項領出轉│        │              │        │      │3.被告葉育婷│      │
│    │      │    │匯至公證│        │(2)台中大智郵局│        │      │  警詢時之自│      │
│    │      │    │帳戶云云│        │  戶名：林以祥│        │      │  白        │      │
│    │      │    │，致高正│        │帳號：        │        │      │4.被告葉育婷│      │
│    │      │    │雄陷於錯│        │00000000000000│        │      │  之林園三庄│      │
│    │      │    │誤，依指│        │              │        │      │  郵局開戶基│      │
│    │      │    │示匯款。│        │(3)林園三庄郵局│        │      │  本資料、詐│      │
│    │      │    │        │        │  戶名：葉育婷│        │      │  騙通報內容│      │
│    │      │    │        │        │帳號：        │        │      │  各1紙。   │      │
│    │      │    │        │        │00000000000000│        │      │5.國泰世華商│      │
│    │      │    │        │        │              │        │      │  業銀行存款│      │
│    │      │    │        │        │              │        │      │  存根1紙。 │      │
│    │      │    │        │        │              │        │      │6.郵政國內匯│      │
│    │      │    │        │        │              │        │      │  款單2紙。 │      │
├──┼───┼──┼────┼────┼───────┼────┼───┼──────┼───┤
│ 91 │邱奕仁│96年│網路交友│(1)96年4 │(1)中國信託銀行│(1)      │陳怡伶│1.告訴人邱奕│      │
│    │      │4月5│相約援交│  月5日 │帳號：        │29983元 │      │  仁警詢時之│      │
│    │      │日  │被要求以│        │000000000000  │        │      │  指述。    │      │
│    │      │    │ATM轉帳 │(2)96年4 │              │(2)      │      │2.被告陳怡伶│      │
│    │      │    │確認身分│  月6日 │(2)中國信託斗六│28000元 │      │  警詢時之供│      │
│    │      │    │，遂依指│        │  分行        │30000元 │      │  述。      │      │
│    │      │    │示操作而│(3)96年4 │戶名：林秋慧  │19000元 │      │3.中國信託商│      │
│    │      │    │匯出款項│  月7日 │帳號：        │11000元 │      │  業銀行自動│      │
│    │      │    │        │        │000000000000  │30000元 │      │  櫃員機匯款│      │
│    │      │    │        │(4)96年4 │              │2000元  │      │  執據17紙。│      │
│    │      │    │        │  月8日 │(3)新光銀行花蓮│30000元 │      │4.大園鄉農會│      │
│    │      │    │        │        │  分行        │30000元 │      │  自動付款機│      │
│    │      │    │        │        │戶名：陳瑞琪  │28000元 │      │  客戶交易明│      │
│    │      │    │        │        │帳號：        │29000元 │      │  細單1紙。 │      │
│    │      │    │        │        │0000000000000 │1000元  │      │5.新竹國際商│      │
│    │      │    │        │        │              │        │      │  業銀行交易│      │
│    │      │    │        │        │(4)聯邦銀行北投│(3)      │      │  明細表3紙 │      │
│    │      │    │        │        │  分行        │29983元 │      │6.新竹國際商│      │
│    │      │    │        │        │戶名：廖志強  │1000元  │      │  業銀行東內│      │
│    │      │    │        │        │帳號：        │29000元 │      │  壢分行張淑│      │
│    │      │    │        │        │000000000000  │30000元 │      │  芬之IC金融│      │
│    │      │    │        │        │              │30000元 │      │  卡維護申請│      │
│    │      │    │        │        │(5)新竹商銀    │        │      │  作業、新竹│      │
│    │      │    │        │        │戶名：張淑芬  │(4)1000元│      │  國際商業銀│      │
│    │      │    │        │        │帳號：        │        │      │  行印鑑卡、│      │
│    │      │    │        │        │00000000000   │(5)      │      │  張淑芬之身│      │
│    │      │    │        │        │              │52000元 │      │  分證正反面│      │
│    │      │    │        │        │              │21000元 │      │  影本、交易│      │
│    │      │    │        │        │              │47000元 │      │  明細表等各│      │
│    │      │    │        │        │              │共計    │      │  1份。     │      │
│    │      │    │        │        │              │508966元│      │7.聯邦銀行北│      │
│    │      │    │        │        │              │        │      │  投分行廖志│      │
│    │      │    │        │        │              │        │      │  強之客戶基│      │
│    │      │    │        │        │              │        │      │  本資料、申│      │
│    │      │    │        │        │              │        │      │  請書、交易│      │
│    │      │    │        │        │              │        │      │  明細表等各│      │
│    │      │    │        │        │              │        │      │  1份。     │      │
│    │      │    │        │        │              │        │      │8.中國信託銀│      │
│    │      │    │        │        │              │        │      │  行林秋慧之│      │
│    │      │    │        │        │              │        │      │  客戶開戶資│      │
│    │      │    │        │        │              │        │      │  料表、僱傭│      │
│    │      │    │        │        │              │        │      │  證明書、印│      │
│    │      │    │        │        │              │        │      │  鑑卡、帳戶│      │
│    │      │    │        │        │              │        │      │  歷史交易查│      │
│    │      │    │        │        │              │        │      │  詢表等各1 │      │
│    │      │    │        │        │              │        │      │  份。      │      │
│    │      │    │        │        │              │        │      │9.新光銀行陳│      │
│    │      │    │        │        │              │        │      │  瑞琪之存款│      │
│    │      │    │        │        │              │        │      │  業務往來申│      │
│    │      │    │        │        │              │        │      │  請書、開戶│      │
│    │      │    │        │        │              │        │      │  約定書、約│      │
│    │      │    │        │        │              │        │      │  定條款確認│      │
│    │      │    │        │        │              │        │      │  書、客戶資│      │
│    │      │    │        │        │              │        │      │  料、存款帳│      │
│    │      │    │        │        │              │        │      │  戶存款交易│      │
│    │      │    │        │        │              │        │      │  明細表各1 │      │
│    │      │    │        │        │              │        │      │  份。      │      │
│    │      │    │        │        │              │        │      │10.提領贓款 │      │
│    │      │    │        │        │              │        │      │  照片2張。 │      │
├──┼───┼──┼────┼────┼───────┼────┼───┼──────┼───┤
│ 92 │陳正宜│96年│網路交友│96年4月5│(1)中國信託三重│(1)      │陳怡伶│1.被害人陳正│      │
│    │      │4月5│相約援交│日      │  分行        │10000元 │      │  宜警詢時之│      │
│    │      │日  │被要求以│        │帳號：        │15000元 │      │  指述。    │      │
│    │      │    │ATM轉帳 │        │000000000000  │        │      │2.中國信託客│      │
│    │      │    │確認身分│        │              │(2)5000元│      │  戶交易明細│      │
│    │      │    │，遂依指│        │(2)新光銀行花蓮│共計    │      │  表3紙。   │      │
│    │      │    │示操作而│        │  分行        │30000元 │      │3.新光銀行陳│      │
│    │      │    │匯出款項│        │戶名：陳瑞琪  │        │      │  瑞琪之存款│      │
│    │      │    │        │        │帳號：        │        │      │  業務往來申│      │
│    │      │    │        │        │0000000000000 │        │      │  請書、開戶│      │
│    │      │    │        │        │              │        │      │  約定書、約│      │
│    │      │    │        │        │              │        │      │  定條款確認│      │
│    │      │    │        │        │              │        │      │  書、客戶資│      │
│    │      │    │        │        │              │        │      │  料、存款帳│      │
│    │      │    │        │        │              │        │      │  戶存款交易│      │
│    │      │    │        │        │              │        │      │  明細表各1 │      │
│    │      │    │        │        │              │        │      │  份。      │      │
├──┼───┼──┼────┼────┼───────┼────┼───┼──────┼───┤
│ 93 │林建清│96年│該詐欺集│96年4月6│中國信託銀行  │(1)30000 │陳怡伶│1.告訴人林建│高雄地│
│    │      │4月6│團某不詳│日      │戶名：宋佳榆  │元      │      │  清警詢時之│檢97年│
│    │      │日  │成員，透│        │帳號：        │(2)8000元│      │  指述。    │度偵字│
│    │      │    │過網路與│        │000000000000  │(3)3000元│      │2.中國信託交│第7027│
│    │      │    │林建清認│        │              │(4)29000 │      │  易明細表9 │號、本│
│    │      │    │識後，相│        │              │元      │      │  紙。      │院97年│
│    │      │    │約碰面，│        │              │(5)19000 │      │            │度訴字│
│    │      │    │並要求林│        │              │元      │      │            │第828 │
│    │      │    │建清先匯│        │              │(6)30000 │      │            │號    │
│    │      │    │款3000元│        │              │元      │      │            │      │
│    │      │    │，致林建│        │              │(7)18000 │      │            │      │
│    │      │    │清陷於錯│        │              │元      │      │            │      │
│    │      │    │誤，而依│        │              │(8)29000 │      │            │      │
│    │      │    │指示操作│        │              │元      │      │            │      │
│    │      │    │匯出款項│        │              │(9)30000 │      │            │      │
│    │      │    │；該詐欺│        │              │元      │      │            │      │
│    │      │    │集團另一│        │              │(10)3000元│      │            │      │
│    │      │    │不詳成員│        │              │        │      │            │      │
│    │      │    │復撥打電│        │              │共計    │      │            │      │
│    │      │    │話予林建│        │              │199000元│      │            │      │
│    │      │    │清，要求│        │              │        │      │            │      │
│    │      │    │林建清先│        │              │        │      │            │      │
│    │      │    │提領1000│        │              │        │      │            │      │
│    │      │    │元以查明│        │              │        │      │            │      │
│    │      │    │交易資料│        │              │        │      │            │      │
│    │      │    │，林建清│        │              │        │      │            │      │
│    │      │    │遂依指示│        │              │        │      │            │      │
│    │      │    │照辦，後│        │              │        │      │            │      │
│    │      │    │該不詳之│        │              │        │      │            │      │
│    │      │    │人以林建│        │              │        │      │            │      │
│    │      │    │清所使用│        │              │        │      │            │      │
│    │      │    │之金融卡│        │              │        │      │            │      │
│    │      │    │無法轉帳│        │              │        │      │            │      │
│    │      │    │，將導致│        │              │        │      │            │      │
│    │      │    │系統故障│        │              │        │      │            │      │
│    │      │    │，且其所│        │              │        │      │            │      │
│    │      │    │有之帳戶│        │              │        │      │            │      │
│    │      │    │資料會流│        │              │        │      │            │      │
│    │      │    │失，帳戶│        │              │        │      │            │      │
│    │      │    │內款項亦│        │              │        │      │            │      │
│    │      │    │會不見云│        │              │        │      │            │      │
│    │      │    │云，致林│        │              │        │      │            │      │
│    │      │    │建清陷於│        │              │        │      │            │      │
│    │      │    │錯誤，再│        │              │        │      │            │      │
│    │      │    │次依指示│        │              │        │      │            │      │
│    │      │    │匯款。  │        │              │        │      │            │      │
├──┼───┼──┼────┼────┼───────┼────┼───┼──────┼───┤
│ 94 │簡志偉│96年│以不出錢│96年4月7│(1)國泰世華銀行│        │陳怡伶│1.被害人簡志│      │
│    │      │4月7│處理事情│日      │戶名：張旭宏  │89500元 │      │  偉警詢時之│      │
│    │      │日  │要對其不│        │帳號：        │        │      │  指述。    │      │
│    │      │    │利為由，│        │000000000000  │        │      │2.聯邦銀行北│      │
│    │      │    │致簡志偉│        │              │        │      │  投分行廖志│      │
│    │      │    │陷於錯誤│        │(2)聯邦銀行北投│        │      │  強之客戶基│      │
│    │      │    │，而依指│        │  分行        │        │      │  本資料、申│      │
│    │      │    │示匯款。│        │戶名：廖志強  │        │      │  請書、交易│      │
│    │      │    │        │        │帳號：        │        │      │  明細表等各│      │
│    │      │    │        │        │000000000000  │        │      │  1份。     │      │
│    │      │    │        │        │              │        │      │3.國泰世華銀│      │
│    │      │    │        │        │              │        │      │  行張旭宏之│      │
│    │      │    │        │        │              │        │      │  開戶基本資│      │
│    │      │    │        │        │              │        │      │  料、交易明│      │
│    │      │    │        │        │              │        │      │  細表各1份 │      │
├──┼───┼──┼────┼────┼───────┼────┼───┼──────┼───┤
│ 95 │李惠蘭│96年│謊稱係陳│96年4月7│合作金庫玉成分│20000元 │陳怡伶│1.被害人李惠│      │
│    │      │4月7│志雄友人│日      │行            │        │      │  蘭警詢時之│      │
│    │      │日  │欲借款云│        │戶名：詹士賢  │        │      │  指述。    │      │
│    │      │    │云，致陳│        │帳號：        │        │      │2.合作金庫清│      │
│    │      │    │志雄陷於│        │0000000000000 │        │      │  泉崗簡易型│      │
│    │      │    │錯誤，而│        │              │        │      │  分行新開戶│      │
│    │      │    │請李惠蘭│        │              │        │      │  建檔登錄單│      │
│    │      │    │依指示代│        │              │        │      │  、交易明細│      │
│    │      │    │為匯款。│        │              │        │      │  表各1份。 │      │
├──┼───┼──┼────┼────┼───────┼────┼───┼──────┼───┤
│ 96 │鄧英俊│96年│該詐欺集│96年4月 │合作金庫北斗分│78100元 │陳怡伶│1.被害人鄧英│高雄地│
│    │      │4月8│團某不詳│17 日   │行            │        │      │  俊警詢時之│檢97年│
│    │      │日  │之人撥打│        │戶名：陳孟良  │        │      │  指述。    │度偵字│
│    │      │    │電話予鄧│        │帳號：        │        │      │2.華南銀行匯│第7027│
│    │      │    │英俊，佯│        │0000000000000 │        │      │  款申請書1 │號、本│
│    │      │    │稱：在家│        │              │        │      │  紙。      │院97年│
│    │      │    │樂福購物│        │              │        │      │            │度訴字│
│    │      │    │抽中二獎│        │              │        │      │            │第828 │
│    │      │    │，獎金  │        │              │        │      │            │號    │
│    │      │    │100萬元 │        │              │        │      │            │      │
│    │      │    │，須先匯│        │              │        │      │            │      │
│    │      │    │款支付保│        │              │        │      │            │      │
│    │      │    │證金    │        │              │        │      │            │      │
│    │      │    │78000元 │        │              │        │      │            │      │
│    │      │    │，方得領│        │              │        │      │            │      │
│    │      │    │取獎金  │        │              │        │      │            │      │
│    │      │    │100萬元 │        │              │        │      │            │      │
│    │      │    │云云，致│        │              │        │      │            │      │
│    │      │    │鄧英俊陷│        │              │        │      │            │      │
│    │      │    │於錯誤，│        │              │        │      │            │      │
│    │      │    │而依指示│        │              │        │      │            │      │
│    │      │    │匯款。  │        │              │        │      │            │      │
├──┼───┼──┼────┼────┼───────┼────┼───┼──────┼───┤
│ 97 │唐惠邦│96年│網路交友│96年4月9│華南銀行北台南│29983元 │陳怡伶│1.告訴人唐惠│      │
│    │      │4月9│相約援交│日      │分行          │        │郭照宏│  邦警詢時之│      │
│    │      │日  │被要求以│        │戶名：章翔華  │        │章翔華│  指述。    │      │
│    │      │    │ATM轉帳 │        │帳號：        │        │      │2.中國信託銀│      │
│    │      │    │確認身分│        │000000000000  │        │      │  行大安分行│      │
│    │      │    │，遂依指│        │              │        │      │  唐惠邦存摺│      │
│    │      │    │示操作而│        │              │        │      │  內頁影本1 │      │
│    │      │    │匯出款項│        │              │        │      │  份。      │      │
│    │      │    │        │        │              │        │      │3.華南銀行北│      │
│    │      │    │        │        │              │        │      │  台南分行章│      │
│    │      │    │        │        │              │        │      │  翔華之存款│      │
│    │      │    │        │        │              │        │      │  往來項目申│      │
│    │      │    │        │        │              │        │      │  請書、公司│      │
│    │      │    │        │        │              │        │      │  服務證明書│      │
│    │      │    │        │        │              │        │      │  、存款往來│      │
│    │      │    │        │        │              │        │      │  明細表各1 │      │
│    │      │    │        │        │              │        │      │  份。      │      │
│    │      │    │        │        │              │        │      │4.被告陳怡伶│      │
│    │      │    │        │        │              │        │      │  、郭照宏、│      │
│    │      │    │        │        │              │        │      │  章翔華提領│      │
│    │      │    │        │        │              │        │      │  贓款照片。│      │
├──┼───┼──┼────┼────┼───────┼────┼───┼──────┼───┤
│ 98 │吳宗益│96年│網路交友│96年4月9│華南銀行林口分│2000元  │陳怡伶│1.被害人吳宗│      │
│    │      │4月9│與吳宗益│日      │行            │        │      │  益警詢時之│      │
│    │      │日  │認識後，│        │戶名：劉佩玨  │        │      │  指述。    │      │
│    │      │    │以缺錢需│        │帳號：        │        │      │2.被害人吳宗│      │
│    │      │    │借錢使用│        │000000000000  │        │      │  益臺灣中小│      │
│    │      │    │云云，致│        │              │        │      │  企銀帳戶之│      │
│    │      │    │吳宗益陷│        │              │        │      │  存款交易明│      │
│    │      │    │於錯誤，│        │              │        │      │  細查詢單1 │      │
│    │      │    │而依指示│        │              │        │      │  份。      │      │
│    │      │    │匯款。  │        │              │        │      │3.華南銀行林│      │
│    │      │    │        │        │              │        │      │  口分行客戶│      │
│    │      │    │        │        │              │        │      │  基本資料、│      │
│    │      │    │        │        │              │        │      │  存款戶約定│      │
│    │      │    │        │        │              │        │      │  書、網路銀│      │
│    │      │    │        │        │              │        │      │  行業務服務│      │
│    │      │    │        │        │              │        │      │  約定書、存│      │
│    │      │    │        │        │              │        │      │  款往來明細│      │
│    │      │    │        │        │              │        │      │  表各1份。 │      │
├──┼───┼──┼────┼────┼───────┼────┼───┼──────┼───┤
│ 99 │楊承翰│96年│假借網路│(1)96年4 │(1)合作金庫岡山│(1)      │陳怡伶│1.告訴人楊承│      │
│    │      │4月 │購物匯款│  月11日│  分行        │14141元 │      │  翰警詢時之│      │
│    │      │11日│作業操作│        │戶名：葉育婷  │29989元 │      │  指述。    │      │
│    │      │    │錯誤，要│        │帳號：        │        │      │2.中華郵政公│      │
│    │      │    │求楊承翰│(2)96年4 │0000000000000 │(2)      │      │  司自動櫃員│      │
│    │      │    │前往ATM │  月12日│              │67000元 │      │  機儲戶交易│      │
│    │      │    │操作取消│        │(2)不詳銀行    │        │      │  明細表2紙 │      │
│    │      │    │，否則每│        │帳號：        │共計    │      │3.新竹國際商│      │
│    │      │    │月均會扣│        │000000000000  │111130元│      │  業銀行交易│      │
│    │      │    │款云云，│        │              │        │      │  明細表2紙 │      │
│    │      │    │致其陷於│        │              │        │      │4.YAHOO！奇 │      │
│    │      │    │錯誤，依│        │              │        │      │  摩拍賣網站│      │
│    │      │    │指示操作│        │              │        │      │  列印資料1 │      │
│    │      │    │而匯款。│        │              │        │      │  紙。      │      │
│    │      │    │        │        │              │        │      │5.合作金庫岡│      │
│    │      │    │        │        │              │        │      │  山分行客戶│      │
│    │      │    │        │        │              │        │      │  當月份交易│      │
│    │      │    │        │        │              │        │      │  資料查詢單│      │
│    │      │    │        │        │              │        │      │  、印鑑卡各│      │
│    │      │    │        │        │              │        │      │  1份。     │      │
├──┼───┼──┼────┼────┼───────┼────┼───┼──────┼───┤
│100 │張家銘│96年│假借網路│96年4月 │華南銀行林口分│30003元 │陳怡伶│1.被害人張家│      │
│    │      │4月 │購物匯款│11日    │行            │        │      │  銘警詢時之│      │
│    │      │11日│作業操作│        │戶名：劉佩玨  │        │      │  指述。    │      │
│    │      │    │錯誤，要│        │帳號：        │        │      │2.被害人張家│      │
│    │      │    │求張家銘│        │000000000000  │        │      │  銘郵局帳戶│      │
│    │      │    │前往ATM │        │              │        │      │  之客戶歷史│      │
│    │      │    │操作取消│        │              │        │      │ 交易清單1紙│      │
│    │      │    │，否則每│        │              │        │      │3.華南銀行林│      │
│    │      │    │月均會扣│        │              │        │      │  口分行客戶│      │
│    │      │    │款云云，│        │              │        │      │  基本資料、│      │
│    │      │    │致其陷於│        │              │        │      │  存款戶約定│      │
│    │      │    │錯誤，依│        │              │        │      │  書、網路銀│      │
│    │      │    │指示操作│        │              │        │      │  行業務服務│      │
│    │      │    │而匯款。│        │              │        │      │  約定書、存│      │
│    │      │    │        │        │              │        │      │  款往來明細│      │
│    │      │    │        │        │              │        │      │  表各1份。 │      │
├──┼───┼──┼────┼────┼───────┼────┼───┼──────┼───┤
│101 │黃資泯│96年│假借網路│96年4月 │合作金庫岡山分│29989元 │陳怡伶│1.被害人黃資│      │
│    │      │4月 │購物匯款│11日    │行            │        │      │  泯警詢時之│      │
│    │      │11日│作業操作│        │戶名：葉育婷  │        │      │  指述。    │      │
│    │      │    │錯誤，要│        │帳號：        │        │      │2.合作金庫岡│      │
│    │      │    │求黃資泯│        │0000000000000 │        │      │  山分行客戶│      │
│    │      │    │前往ATM │        │              │        │      │  當月份交易│      │
│    │      │    │操作取消│        │              │        │      │  資料查詢單│      │
│    │      │    │，否則每│        │              │        │      │  、印鑑卡各│      │
│    │      │    │月均會扣│        │              │        │      │  1份       │      │
│    │      │    │款云云，│        │              │        │      │            │      │
│    │      │    │致其陷於│        │              │        │      │            │      │
│    │      │    │錯誤，依│        │              │        │      │            │      │
│    │      │    │指示操作│        │              │        │      │            │      │
│    │      │    │而匯款。│        │              │        │      │            │      │
├──┼───┼──┼────┼────┼───────┼────┼───┼──────┼───┤
│102 │簡大翔│96年│網路交友│(1)96年4 │(1)台灣郵政公司│(1)     │陳怡伶│1.被害人簡大│      │
│    │      │4月 │相約援交│  月11日│  戶名：馮三田│68700元 │甲○○│  翔警詢時之│      │
│    │      │11日│被要求以│        │  帳號：      │        │      │  指述。    │      │
│    │      │    │ATM轉帳 │(2)96年4 │00000000000000│(2)      │      │2.郵政國內匯│      │
│    │      │    │確認身分│  月12日│              │109983元│      │  款執據1紙 │      │
│    │      │    │，遂依指│        │(2)永豐銀行鳳山│        │      │3.中國信託交│      │
│    │      │    │示操作而│        │  分行        │共計    │      │  易明細表1 │      │
│    │      │    │匯出款項│        │戶名：葉育婷  │178683元│      │  紙。      │      │
│    │      │    │        │        │帳號：        │        │      │4.陽信銀行廖│      │
│    │      │    │        │        │00000000000000│        │      │  嬅安之存款│      │
│    │      │    │        │        │              │        │      │  相關業務申│      │
│    │      │    │        │        │【轉入帳戶】  │        │      │  請暨約定書│      │
│    │      │    │        │        │第一銀行博愛分│        │      │  、網路銀行│      │
│    │      │    │        │        │行            │        │      │  服務申請/ │      │
│    │      │    │        │        │戶名：甲○○  │        │      │  變更約定書│      │
│    │      │    │        │        │帳號：        │        │      │  、客戶轉帳│      │
│    │      │    │        │        │00000000000   │        │      │  單及存摺存│      │
│    │      │    │        │        │【再轉入帳戶】│        │      │  款印鑑卡各│      │
│    │      │    │        │        │陽信銀行      │        │      │  1份。     │      │
│    │      │    │        │        │戶名：甲○○  │        │      │5.永豐銀行鳳│      │
│    │      │    │        │        │帳號：        │        │      │  山分行葉育│      │
│    │      │    │        │        │000000000000  │        │      │  婷之開立帳│      │
│    │      │    │        │        │【再轉入帳戶】│        │      │  戶申請書、│      │
│    │      │    │        │        │臺灣郵政公司  │        │      │  自動化設備│      │
│    │      │    │        │        │戶名：夏耀鴻  │        │      │  轉帳帳號查│      │
│    │      │    │        │        │帳號：        │        │      │  詢單、客戶│      │
│    │      │    │        │        │00000000000000│        │      │  基本資料等│      │
│    │      │    │        │        │              │        │      │  各1份。   │      │
│    │      │    │        │        │              │        │      │6.第一商業銀│      │
│    │      │    │        │        │              │        │      │  行博愛分行│      │
│    │      │    │        │        │              │        │      │  甲○○之存│      │
│    │      │    │        │        │              │        │      │  摺存款客戶│      │
│    │      │    │        │        │              │        │      │  資料查詢單│      │
│    │      │    │        │        │              │        │      │  、存款明細│      │
│    │      │    │        │        │              │        │      │  分類帳、網│      │
│    │      │    │        │        │              │        │      │  路轉帳業務│      │
│    │      │    │        │        │              │        │      │  約定轉出帳│      │
│    │      │    │        │        │              │        │      │  戶明細查詢│      │
│    │      │    │        │        │              │        │      │  單、語音及│      │
│    │      │    │        │        │              │        │      │  金融卡轉帳│      │
│    │      │    │        │        │              │        │      │  轉入帳號查│      │
│    │      │    │        │        │              │        │      │  詢單各1份 │      │
│    │      │    │        │        │              │        │      │7.台灣郵政公│      │
│    │      │    │        │        │              │        │      │  司夏耀鴻之│      │
│    │      │    │        │        │              │        │      │  客戶基本資│      │
│    │      │    │        │        │              │        │      │  料、客戶歷│      │
│    │      │    │        │        │              │        │      │  交易清單各│      │
│    │      │    │        │        │              │        │      │  1份。     │      │
├──┼───┼──┼────┼────┼───────┼────┼───┼──────┼───┤
│103 │徐千淇│不詳│該詐欺集│96年4月 │華南銀行林口分│22350元 │陳怡伶│1.被害人徐千│高雄地│
│    │      │    │團某不詳│11日    │行            │        │      │  淇警詢時之│檢97年│
│    │      │    │成員假借│        │戶名：劉佩玨  │        │      │  指述。    │度偵字│
│    │      │    │網路購物│        │帳號：        │        │      │2.華南商業銀│第7027│
│    │      │    │匯款作業│        │000000000000  │        │      │  行龍潭分行│號、本│
│    │      │    │操作錯誤│        │              │        │      │  函覆之被害│院97年│
│    │      │    │，要求徐│        │              │        │      │  人徐千淇之│度訴字│
│    │      │    │千淇前往│        │              │        │      │  客戶基本資│第828 │
│    │      │    │ATM重新 │        │              │        │      │  料、存款往│號    │
│    │      │    │操作云云│        │              │        │      │  來明細表等│      │
│    │      │    │致徐千淇│        │              │        │      │  各1份。   │      │
│    │      │    │陷於錯誤│        │              │        │      │            │      │
│    │      │    │，依指示│        │              │        │      │            │      │
│    │      │    │操作而匯│        │              │        │      │            │      │
│    │      │    │款。    │        │              │        │      │            │      │
├──┼───┼──┼────┼────┼───────┼────┼───┼──────┼───┤
│104 │黃國維│96年│該詐欺集│96年4月 │華南銀行林口分│(1)      │陳怡伶│1.被害人黃國│高雄地│
│    │      │4月 │團某不詳│11日    │行            │22341元 │      │  維警詢時之│檢97年│
│    │      │間某│成員自稱│        │戶名：劉佩玨  │        │      │  指述。    │度偵字│
│    │      │日  │「江小姐│        │帳號：        │(2)      │      │2.中華郵政公│第7027│
│    │      │    │」者，假│        │000000000000  │17012元 │      │  司自動櫃員│號、本│
│    │      │    │借網路購│        │              │        │      │  機儲戶交易│院97年│
│    │      │    │物匯款作│        │              │共39353 │      │  明細表2紙 │度訴字│
│    │      │    │業操作錯│        │              │元      │      │3.台灣銀行三│第828 │
│    │      │    │誤，要求│        │              │        │      │  重分行函覆│號    │
│    │      │    │黃國維前│        │              │        │      │  之客戶基本│      │
│    │      │    │往ATM重 │        │              │        │      │  資料、存摺│      │
│    │      │    │新操作取│        │              │        │      │  交易往來明│      │
│    │      │    │消分期付│        │              │        │      │  細各1份。 │      │
│    │      │    │款云云，│        │              │        │      │4.國泰世華商│      │
│    │      │    │致黃國維│        │              │        │      │  銀南京東路│      │
│    │      │    │陷於錯誤│        │              │        │      │  分行函覆之│      │
│    │      │    │，依指示│        │              │        │      │  開戶基本資│      │
│    │      │    │操作而匯│        │              │        │      │  料、存摺存│      │
│    │      │    │款。    │        │              │        │      │  款對帳單各│      │
│    │      │    │        │        │              │        │      │  1份。     │      │
├──┼───┼──┼────┼────┼───────┼────┼───┼──────┼───┤
│105 │劉祐榕│96年│以介紹坐│(1)96年4 │(1)中國信託西屯│(1)3000元│陳怡伶│1.被害人劉祐│      │
│    │      │4月 │月子中心│  月13日│  簡易型分行  │  9000元│      │  榕警詢時之│      │
│    │      │13日│為由，致│        │帳號：        │        │      │  指述。    │      │
│    │      │    │劉祐榕陷│(2)96年4 │000000000000  │(2)2983元│      │2.第一銀行交│      │
│    │      │    │於錯誤而│  月16日│              │        │      │  易明細表3 │      │
│    │      │    │依指示匯│        │(2)華南銀行水湳│(3)1000元│      │  紙。      │      │
│    │      │    │款。    │        │  分行        │ 44000元│      │3.華南銀行水│      │
│    │      │    │        │        │戶名：何榮泰  │  5000元│      │  湳分行客戶│      │
│    │      │    │        │        │帳號：        │        │      │  基本資料、│      │
│    │      │    │        │        │000000000000  │共計    │      │  存款往來明│      │
│    │      │    │        │        │              │64983元 │      │  細表各1份 │      │
│    │      │    │        │        │(3)第一銀行    │        │      │            │      │
│    │      │    │        │        │帳號：        │        │      │            │      │
│    │      │    │        │        │00000000000   │        │      │            │      │
├──┼───┼──┼────┼────┼───────┼────┼───┼──────┼───┤
│106 │溫正義│96年│該詐欺集│96年4月 │彰化銀行中山北│  3000元│陳怡伶│1.被害人溫正│高雄地│
│    │      │4月 │團某不詳│13日    │路分行        │        │      │  義警詢時之│檢97年│
│    │      │間某│成員透過│        │戶名：潘信傑  │        │      │  指述。    │度偵字│
│    │      │日  │網路與溫│        │帳號：        │        │      │2.郵政跨行匯│第7027│
│    │      │    │正義認識│        │00000000000000│        │      │  款申請書1 │號、本│
│    │      │    │後，佯稱│        │              │        │      │  紙。      │院97年│
│    │      │    │：至大陸│        │              │        │      │            │度訴字│
│    │      │    │出差，皮│        │              │        │      │            │第828 │
│    │      │    │包遭竊，│        │              │        │      │            │號    │
│    │      │    │缺錢返台│        │              │        │      │            │      │
│    │      │    │云云，致│        │              │        │      │            │      │
│    │      │    │溫正義陷│        │              │        │      │            │      │
│    │      │    │於錯誤而│        │              │        │      │            │      │
│    │      │    │依指示匯│        │              │        │      │            │      │
│    │      │    │款。    │        │              │        │      │            │      │
├──┼───┼──┼────┼────┼───────┼────┼───┼──────┼───┤
│107 │洪麗敏│96年│以中獎須│(1)96年4 │(1)華南銀行水湳│(1)      │陳怡伶│1.被害人洪麗│      │
│    │      │4月 │繳納保險│  月14日│  分行        │63000元 │      │  敏警詢時之│      │
│    │      │14日│費方可兌│        │戶名：何榮泰  │        │      │  指述。    │      │
│    │      │    │領云云，│(2)96年4 │帳號：        │(2)      │      │2.國泰世華銀│      │
│    │      │    │致洪麗敏│  月17日│              │70000元 │      │  行匯出匯款│      │
│    │      │    │陷於錯誤│        │(2)台中銀行埔心│        │      │  回條2紙。 │      │
│    │      │    │，而依指│        │  分行        │(3)      │      │3.華南銀行全│      │
│    │      │    │示匯款。│        │戶名：張樹清  │210000元│      │  行通收存款│      │
│    │      │    │        │        │帳號：        │        │      │  憑條副根1 │      │
│    │      │    │        │        │000000000000  │共計    │      │  紙。      │      │
│    │      │    │        │        │              │343000元│      │4.華南銀行水│      │
│    │      │    │        │        │(3)華南銀行鹿港│        │      │  湳分行客戶│      │
│    │      │    │        │        │  分行        │        │      │  基本資料、│      │
│    │      │    │        │        │戶名：楊儒讚  │        │      │  存款往來明│      │
│    │      │    │        │        │帳號：        │        │      │  細表各1份 │      │
│    │      │    │        │        │000000000000  │        │      │            │      │
├──┼───┼──┼────┼────┼───────┼────┼───┼──────┼───┤
│108 │陳蕙萱│96年│假借網路│96年4月 │彰化銀行中山北│29989元 │陳怡伶│1.告訴人陳蕙│      │
│    │      │4月 │購物匯款│15日    │路分行        │25699元 │      │  萱警詢時之│      │
│    │      │15日│作業操作│        │戶名：潘信傑  │        │      │  指述。    │      │
│    │      │    │錯誤，要│        │帳號：        │共計    │      │2.中華郵政公│      │
│    │      │    │求陳蕙萱│        │00000000000000│55688元 │      │  司自動櫃員│      │
│    │      │    │前往ATM │        │              │        │      │  機儲戶交易│      │
│    │      │    │操作取消│        │              │        │      │  明細表2紙 │      │
│    │      │    │，否則每│        │              │        │      │3.存摺影本1 │      │
│    │      │    │月均會扣│        │              │        │      │  紙。      │      │
│    │      │    │款云云，│        │              │        │      │4.彰化銀行中│      │
│    │      │    │致其陷於│        │              │        │      │  山北路分行│      │
│    │      │    │錯誤，依│        │              │        │      │  潘信傑之顧│      │
│    │      │    │指示操作│        │              │        │      │  客資料卡、│      │
│    │      │    │而匯款。│        │              │        │      │  存摺存款帳│      │
│    │      │    │        │        │              │        │      │  戶資料及交│      │
│    │      │    │        │        │              │        │      │  易明細表各│      │
│    │      │    │        │        │              │        │      │  1份。     │      │
├──┼───┼──┼────┼────┼───────┼────┼───┼──────┼───┤
│109 │王泰隆│96年│假借網路│96年4月 │(1)彰化銀行中山│(1)      │陳怡伶│1.被害人王泰│      │
│    │      │4月 │購物匯款│15日    │  北路分行    │29989元 │      │  隆警詢時之│      │
│    │      │15日│作業操作│        │戶名：潘信傑  │        │      │  指述。    │      │
│    │      │    │錯誤，要│        │帳號：        │(2)      │      │2.中華郵政公│      │
│    │      │    │求王泰隆│        │000000000000  │36000元 │      │  司自動櫃員│      │
│    │      │    │前往ATM │        │              │        │      │  機儲戶交易│      │
│    │      │    │操作取消│        │(2)新竹銀行竹北│共計    │      │  明細表2紙 │      │
│    │      │    │，否則每│        │  分行        │65989元 │      │3.存摺影本1 │      │
│    │      │    │月均會扣│        │帳號：        │        │      │  紙。      │      │
│    │      │    │款云云，│        │000000000000  │        │      │4.彰化銀行中│      │
│    │      │    │致其陷於│        │              │        │      │  山北路分行│      │
│    │      │    │錯誤，依│        │              │        │      │  潘信傑之顧│      │
│    │      │    │指示操作│        │              │        │      │  客資料卡、│      │
│    │      │    │而匯款。│        │              │        │      │  存摺存款帳│      │
│    │      │    │        │        │              │        │      │  戶資料及交│      │
│    │      │    │        │        │              │        │      │  易明細表各│      │
│    │      │    │        │        │              │        │      │  1份。     │      │
├──┼───┼──┼────┼────┼───────┼────┼───┼──────┼───┤
│110 │謝螢妮│96年│假借網路│96年4月 │彰化銀行中山  │29989元 │陳怡伶│1.被害人謝螢│      │
│    │      │4月 │購物匯款│15日    │北路分行      │        │      │  妮警詢時之│      │
│    │      │15日│作業操作│        │戶名：潘信傑  │        │      │  指述。    │      │
│    │      │    │錯誤，要│        │帳號：        │        │      │2.中華郵政公│      │
│    │      │    │求謝螢妮│        │000000000000  │        │      │  司自動櫃員│      │
│    │      │    │前往ATM │        │              │        │      │  機儲戶交易│      │
│    │      │    │操作取消│        │              │        │      │  明細表2紙 │      │
│    │      │    │，否則每│        │              │        │      │3.存摺影本1 │      │
│    │      │    │月均會扣│        │              │        │      │  紙。      │      │
│    │      │    │款云云，│        │              │        │      │4.彰化銀行中│      │
│    │      │    │致其陷於│        │              │        │      │  山北路分行│      │
│    │      │    │錯誤，依│        │              │        │      │  潘信傑之顧│      │
│    │      │    │指示操作│        │              │        │      │  客資料卡、│      │
│    │      │    │而匯款。│        │              │        │      │  存摺存款帳│      │
│    │      │    │        │        │              │        │      │  戶資料及交│      │
│    │      │    │        │        │              │        │      │  易明細表各│      │
│    │      │    │        │        │              │        │      │  1份。     │      │
├──┼───┼──┼────┼────┼───────┼────┼───┼──────┼───┤
│111 │李信東│96年│該詐欺集│96年4月 │土地銀行小港分│29989元 │陳怡伶│1.被害人李信│高雄地│
│    │      │4月 │團某不詳│15日    │行            │        │      │  東警詢時之│檢97年│
│    │      │15日│成員假借│        │帳號：        │        │      │  指述。    │度偵字│
│    │      │    │網路購物│        │000000000000  │        │      │2.中華郵政公│第7027│
│    │      │    │匯款操作│        ├───────┼────┤      │  司自動櫃員│號、本│
│    │      │    │錯誤為由│        │新竹銀行竹北分│100000元│      │  機儲戶交易│院97年│
│    │      │    │，撥打電│        │行            │        │      │  明細表1紙 │度訴字│
│    │      │    │話予李信│        │戶名：詹國輝  │        │      │3.新竹國際商│第828 │
│    │      │    │東，要求│        │帳號：        │        │      │  業銀行交易│號    │
│    │      │    │其前往就│        │000000000000  │        │      │  明細表3紙 │      │
│    │      │    │近之ATM ├────┼───────┼────┤      │            │      │
│    │      │    │操作取消│96年4月 │新竹銀行竹北分│87000元 │      │            │      │
│    │      │    │，否則每│16日    │行            │ 1000元 │      │            │      │
│    │      │    │月均會扣│        │戶名：詹國輝  │        │      │            │      │
│    │      │    │款云云，│        │帳號：        │        │      │            │      │
│    │      │    │致方紀雯│        │000000000000  │        │      │            │      │
│    │      │    │陷於錯誤│        │              │共計    │      │            │      │
│    │      │    │，依指示│        │              │217989元│      │            │      │
│    │      │    │操作而匯│        │              │        │      │            │      │
│    │      │    │款；復要│        │              │        │      │            │      │
│    │      │    │求再匯款│        │              │        │      │            │      │
│    │      │    │10萬元即│        │              │        │      │            │      │
│    │      │    │可將所有│        │              │        │      │            │      │
│    │      │    │款項匯回│        │              │        │      │            │      │
│    │      │    │云云，致│        │              │        │      │            │      │
│    │      │    │李信東陷│        │              │        │      │            │      │
│    │      │    │於錯誤，│        │              │        │      │            │      │
│    │      │    │再次依指│        │              │        │      │            │      │
│    │      │    │示匯款。│        │              │        │      │            │      │
├──┼───┼──┼────┼────┼───────┼────┼───┼──────┼───┤
│112 │高梁軒│96年│網路交友│(1)96年4 │(1)台北銀行鼓山│(1)5000元│陳怡伶│1.被害人高梁│高雄地│
│    │      │4月 │相約援交│  月17日│  分行        │10000 元│黃振瑋│  軒警詢時之│檢97年│
│    │      │16日│被要求以│        │戶名：甲○○  │        │甲○○│  指述。    │度偵字│
│    │      │    │ATM轉帳 │        │帳號：        │(2)      │      │2.被告黃振瑋│第6595│
│    │      │    │確認身分│        │000000000000  │ 10000元│      │  警詢時之供│.6596.│
│    │      │    │，遂依指│        │              │ 24000元│      │  述。      │6597號│
│    │      │    │示操作而│(2)96年4 │(2)台北富邦台中│ 10000元│      │3.證人即被告│、本院│
│    │      │    │匯款。  │  月18日│  分行        │        │      │  黃振瑋偵查│97年易│
│    │      │    │        │        │戶名：林勇男  │共計    │      │  中之證述。│字第48│
│    │      │    │        │        │帳號：        │ 59000元│      │4.台北富邦銀│9 號  │
│    │      │    │        │        │000000000000  │        │      │  行交易明細│      │
│    │      │    │        │        │              │        │      │  表5紙。   │      │
│    │      │    │        │        │              │        │      │5.甲○○之台│      │
│    │      │    │        │        │              │        │      │  北富邦銀行│      │
│    │      │    │        │        │              │        │      │  存摺對帳單│      │
│    │      │    │        │        │              │        │      │  、金融卡及│      │
│    │      │    │        │        │              │        │      │  語音約定轉│      │
│    │      │    │        │        │              │        │      │帳資料各1份 │      │
│    │      │    │        │        │              │        │      │6.台北富邦台│      │
│    │      │    │        │        │              │        │      │  中分行林勇│      │
│    │      │    │        │        │              │        │      │  男之開戶基│      │
│    │      │    │        │        │              │        │      │  本資料、存│      │
│    │      │    │        │        │              │        │      │  摺對帳單各│      │
│    │      │    │        │        │              │        │      │  1份。     │      │
├──┼───┼──┼────┼────┼───────┼────┼───┼──────┼───┼─
│113 │劉秋金│96年│以銀行帳│96年4月1│(1)國泰世華銀行│(1)      │陳怡伶│1.被害人劉秋│      │
│    │      │4月 │戶遭盜用│6日     │戶名及帳號不詳│740000元│劉衍德│  金警詢時之│      │
│    │      │16日│涉及洗錢│        │              │        │甲○○│  指述。    │      │
│    │      │    │，須將款│        │(2)高雄民強郵局│        │      │2.被告甲○○│      │
│    │      │    │項領出轉│        │戶名：甲○○  │(2)      │      │  警詢時及偵│      │
│    │      │    │匯云云，│        │帳號：        │0000000 │      │  查中之供述│      │
│    │      │    │致劉秋金│        │00000000000000│元      │      │3.郵政國內匯│      │
│    │      │    │陷於錯誤│        │              │共計    │      │  款單1紙   │      │
│    │      │    │而依指示│        │              │0000000 │      │4.台灣郵政股│      │
│    │      │    │匯款。  │        │              │元      │      │  份有限公司│      │
│    │      │    │        │        │              │        │      │  甲○○之開│      │
│    │      │    │        │        │              │        │      │  戶基本資料│      │
│    │      │    │        │        │              │        │      │  、客戶歷史│      │
│    │      │    │        │        │              │        │      │  交易清單各│      │
│    │      │    │        │        │              │        │      │  1份。     │      │
│    │      │    │        │        │              │        │      │5.甲○○提領│      │
│    │      │    │        │        │              │        │      │  贓款照片  │      │
├──┼───┼──┼────┼────┼───────┼────┼───┼──────┼───┤
│114 │方玉佩│96年│假借網路│96年4月 │新光銀行三峽分│14235元 │陳怡伶│1.被害人方玉│      │
│    │      │4月 │購物匯款│16日    │行            │        │      │  佩警詢時之│      │
│    │      │16日│作業操作│        │戶名：秦豪傑  │        │      │  指述。    │      │
│    │      │    │錯誤，要│        │帳號：        │        │      │2.中華郵政公│      │
│    │      │    │求方玉佩│        │0000000000000 │        │      │  司自動櫃員│      │
│    │      │    │前往ATM │        │              │        │      │  機交易明細│      │
│    │      │    │操作取消│        │              │        │      │  表3紙     │      │
│    │      │    │，否則每│        │              │        │      │3.新光銀行秦│      │
│    │      │    │月均會扣│        │              │        │      │  豪傑之存款│      │
│    │      │    │款云云，│        │              │        │      │  業務往來申│      │
│    │      │    │致其陷於│        │              │        │      │  請書、金融│      │
│    │      │    │錯誤，依│        │              │        │      │  卡啟用/解 │      │
│    │      │    │指示操作│        │              │        │      │  鎖申請單、│      │
│    │      │    │而匯款。│        │              │        │      │  開戶約定書│      │
│    │      │    │        │        │              │        │      │  、存款帳戶│      │
│    │      │    │        │        │              │        │      │  存提交易明│      │
│    │      │    │        │        │              │        │      │  細表、自動│      │
│    │      │    │        │        │              │        │      │  化服務申請│      │
│    │      │    │        │        │              │        │      │  狀況查詢表│      │
│    │      │    │        │        │              │        │      │  、存款帳戶│      │
│    │      │    │        │        │              │        │      │  事故資料查│      │
│    │      │    │        │        │              │        │      │  詢表各1份 │      │
├──┼───┼──┼────┼────┼───────┼────┼───┼──────┼───┤
│115 │洪慧雯│96年│假借網路│(1)96年4 │(1)台北富邦銀行│(1)      │陳怡伶│1.告訴人洪慧│高雄地│
│    │      │4月 │購物匯款│月17.18 │戶名：甲○○  │20000元 │甲○○│  雯警詢時之│檢97年│
│    │      │17日│作業操作│日      │帳號：        │24000元 │      │  指述。    │度偵字│
│    │      │    │錯誤，要│        │000000000000  │30000元 │      │2.台北富邦銀│第6595│
│    │      │    │求洪慧雯│(2)96年4 │              │5000元  │      │  行交易明細│.6596.│
│    │      │    │前往ATM │月18日  │(2)合作金庫北斗│30000元 │      │  表9紙。   │6597號│
│    │      │    │操作取消│        │  分行        │30000元 │      │3.中華郵政公│、本院│
│    │      │    │，否則每│        │戶名：陳孟良  │29989元 │      │  司自動櫃員│97年易│
│    │      │    │月均會扣│        │帳號：        │        │      │  機交易明細│字第48│
│    │      │    │款云云，│        │0000000000000 │(2)      │      │  表2紙。   │9 號  │
│    │      │    │致其陷於│        │              │100000元│      │4.台中商業銀│      │
│    │      │    │錯誤，依│        │              │共計    │      │  行入戶電匯│      │
│    │      │    │指示操作│        │              │268989元│      │  匯款申請書│      │
│    │      │    │而匯款。│        │              │        │      │  代收入傳票│      │
│    │      │    │        │        │              │        │      │  1紙。     │      │
│    │      │    │        │        │              │        │      │5.甲○○之台│      │
│    │      │    │        │        │              │        │      │  北富邦銀行│      │
│    │      │    │        │        │              │        │      │  存摺對帳單│      │
│    │      │    │        │        │              │        │      │  、金融卡及│      │
│    │      │    │        │        │              │        │      │  語音約定轉│      │
│    │      │    │        │        │              │        │      │  帳資料各1 │      │
│    │      │    │        │        │              │        │      │  份。      │      │
│    │      │    │        │        │              │        │      │6.合作金庫北│      │
│    │      │    │        │        │              │        │      │  斗分行陳孟│      │
│    │      │    │        │        │              │        │      │  良之新開戶│      │
│    │      │    │        │        │              │        │      │  建檔登錄單│      │
│    │      │    │        │        │              │        │      │  、交易明細│      │
│    │      │    │        │        │              │        │      │  表等各1份 │      │
├──┼───┼──┼────┼────┼───────┼────┼───┼──────┼───┤
│116 │張堅中│96年│該詐欺集│96年4月1│台北富邦銀行  │3500元  │陳怡伶│1.被害人張堅│      │
│    │      │4月 │團某不詳│7日     │戶名：甲○○  │        │甲○○│  中警詢時之│      │
│    │      │間某│成員，以│        │帳號：        │        │      │  指述。    │      │
│    │      │日  │網路購物│        │000000000000  │        │      │2.台北富邦商│      │
│    │      │    │標得商品│        │              │        │      │  銀股份有限│      │
│    │      │    │為由，致│        │              │        │      │  公司營運作│      │
│    │      │    │張堅中陷│        │              │        │      │  業部函覆之│      │
│    │      │    │於錯誤，│        │              │        │      │  被害人張堅│      │
│    │      │    │而依指示│        │              │        │      │  中之申請人│      │
│    │      │    │匯款。  │        │              │        │      │  基本資料表│      │
│    │      │    │        │        │              │        │      │  、對帳單明│      │
│    │      │    │        │        │              │        │      │  細等各1份 │      │
├──┼───┼──┼────┼────┼───────┼────┼───┼──────┼───┤
│117 │方紀雯│96年│該詐欺集│96年4月1│復興銀行復興分│ 4891元 │陳怡伶│1.被害人方紀│高雄地│
│    │      │4月 │團某不詳│7日     │行            │        │      │  雯警詢時之│檢97年│
│    │      │17  │成員假借│        │戶名：洪欣愉  │        │      │  指述。    │度偵字│
│    │      │日  │網路購物│        │帳號：        │        │      │2.中華郵政公│第7027│
│    │      │    │匯款作業│        │0000000000000 │        │      │  司自動櫃員│號、本│
│    │      │    │操作錯誤│        │              │        │      │  機儲戶交易│院97年│
│    │      │    │為由，撥│        │              │        │      │  明細表1紙 │度訴字│
│    │      │    │打電話予│        │              │        │      │3.台灣郵政股│第828 │
│    │      │    │方紀雯，│        │              │        │      │  份有限公司│號    │
│    │      │    │要求其前│        │              │        │      │  儲匯處函覆│      │
│    │      │    │往就近之│        │              │        │      │  之被害人方│      │
│    │      │    │ATM操作 │        │              │        │      │  紀雯之開戶│      │
│    │      │    │取消，否│        │              │        │      │  基本資料、│      │
│    │      │    │則每月均│        │              │        │      │  客戶歷史交│      │
│    │      │    │會扣款云│        │              │        │      │  易明細表各│      │
│    │      │    │云，致方│        │              │        │      │  1份。     │      │
│    │      │    │紀雯陷於│        │              │        │      │            │      │
│    │      │    │錯誤，依│        │              │        │      │            │      │
│    │      │    │指示操作│        │              │        │      │            │      │
│    │      │    │而匯款。│        │              │        │      │            │      │
├──┼───┼──┼────┼────┼───────┼────┼───┼──────┼───┤
│118 │高尚麟│96年│該詐欺集│96年4月1│復興銀行復興分│12115元 │陳怡伶│1.被害人高尚│高雄地│
│    │      │4月 │團某不詳│7日     │行            │        │      │  麟警詢時之│檢97年│
│    │      │17  │成員假冒│        │戶名：洪欣愉  │        │      │  指述。    │度偵字│
│    │      │日  │「安瑟股│        │帳號：        │        │      │2.台灣郵政股│第7027│
│    │      │    │份有限公│        │0000000000000 │        │      │  份有限公司│號、本│
│    │      │    │司員工」│        │              │        │      │  儲匯處函覆│院97年│
│    │      │    │撥打電話│        │              │        │      │  之被害人高│度訴字│
│    │      │    │予高尚麟│        │              │        │      │  尚麟之開戶│第828 │
│    │      │    │，佯稱其│        │              │        │      │  基本資料、│號    │
│    │      │    │交易轉帳│        │              │        │      │  客戶歷史交│      │
│    │      │    │過程輸入│        │              │        │      │  易明細表各│      │
│    │      │    │有誤，須│        │              │        │      │  1份。     │      │
│    │      │    │至ATM操 │        │              │        │      │            │      │
│    │      │    │作重新更│        │              │        │      │            │      │
│    │      │    │正云云，│        │              │        │      │            │      │
│    │      │    │致高尚麟│        │              │        │      │            │      │
│    │      │    │陷於錯誤│        │              │        │      │            │      │
│    │      │    │，依指示│        │              │        │      │            │      │
│    │      │    │操作而匯│        │              │        │      │            │      │
│    │      │    │款。    │        │              │        │      │            │      │
├──┼───┼──┼────┼────┼───────┼────┼───┼──────┼───┤
│119 │黃伯海│96年│該詐欺集│96年4月1│台北富邦銀行  │2000元  │陳怡伶│1.被害人黃伯│高雄地│
│    │      │4月 │團某不詳│7日     │戶名：甲○○  │        │甲○○│  海警詢時之│檢97年│
│    │      │間某│成員透過│        │帳號：        │        │      │  指述。    │度偵字│
│    │      │日  │網路與黃│        │000000000000  │        │      │2.台灣郵政股│第7027│
│    │      │    │伯海認識│        │              │        │      │  份有限公司│號、本│
│    │      │    │後，佯稱│        │              │        │      │  儲匯處函覆│院97年│
│    │      │    │：因缺錢│        │              │        │      │  被害人黃伯│度訴字│
│    │      │    │，須借款│        │              │        │      │  海之開戶基│第828 │
│    │      │    │度日云云│        │              │        │      │  本資料、客│號    │
│    │      │    │，致黃伯│        │              │        │      │  戶歷史交易│      │
│    │      │    │海陷於錯│        │              │        │      │  明細表各1 │      │
│    │      │    │巫，而依│        │              │        │      │  份。      │      │
│    │      │    │指示匯款│        │              │        │      │            │      │
├──┼───┼──┼────┼────┼───────┼────┼───┼──────┼───┤
│120 │陳月鳳│96年│以積欠電│96年4月1│(1)台灣中小企銀│      │陳怡伶│1.被害人陳月│      │
│    │      │4月 │話費未繳│8日     │  永大分行    │610000元│劉衍德│  鳳警詢時之│      │
│    │      │18日│，且銀行│        │戶名：陳佩君  │        │甲○○│  指述。    │      │
│    │      │    │帳戶涉及│        │帳號：        │      │      │2.合作金庫銀│      │
│    │      │    │洗錢，須│        │00000000000   │680000元│      │  行存款憑條│      │
│    │      │    │將款項領│        │              │        │      │  1紙。     │      │
│    │      │    │出轉匯云│        │(2)合作金庫三重│共      │      │3.台灣中小企│      │
│    │      │    │云，致陳│        │  分行        │0000000 │      │  銀存款憑條│      │
│    │      │    │月鳳陷於│        │戶名：陳秀青  │元      │      │  1紙。     │      │
│    │      │    │錯誤，而│        │帳號：        │        │      │4.台灣郵政股│      │
│    │      │    │依指示匯│        │0000000000000 │        │      │  份有限公司│      │
│    │      │    │款。    │        │轉入帳戶：    │        │      │  甲○○之開│      │
│    │      │    │        │        │高雄民強郵局  │        │      │  戶基本資料│      │
│    │      │    │        │        │戶名：甲○○  │        │      │  、客戶歷史│      │
│    │      │    │        │        │帳號：        │        │      │  交易清單各│      │
│    │      │    │        │        │00000000000000│        │      │  1份。     │      │
│    │      │    │        │        │              │        │      │5.甲○○提領│      │
│    │      │    │        │        │              │        │      │  贓款照片  │      │
│    │      │    │        │        │              │        │      │6.合作金庫三│      │
│    │      │    │        │        │              │        │      │  重分行陳秀│      │
│    │      │    │        │        │              │        │      │  青之客戶當│      │
│    │      │    │        │        │              │        │      │  月份交易資│      │
│    │      │    │        │        │              │        │      │  料查詢單、│      │
│    │      │    │        │        │              │        │      │  存單存款新│      │
│    │      │    │        │        │              │        │      │  開戶建檔登│      │
│    │      │    │        │        │              │        │      │  錄單、網路│      │
│    │      │    │        │        │              │        │      │  銀行客戶資│      │
│    │      │    │        │        │              │        │      │  料查詢、網│      │
│    │      │    │        │        │              │        │      │  路銀行約定│      │
│    │      │    │        │        │              │        │      │  轉入帳號查│      │
│    │      │    │        │        │              │        │      │  詢、印鑑卡│      │
│    │      │    │        │        │              │        │      │  各1份。   │      │
├──┼───┼──┼────┼────┼───────┼────┼───┼──────┼───┤
│121 │黃炳煌│96年│假冒警員│96年4月1│合作金庫三重分│470015元│陳怡伶│1.被害人黃炳│      │
│    │      │4月 │佯稱積欠│8日     │行            │300015元│甲○○│  煌警詢時之│      │
│    │      │18日│電話費未│        │戶名：陳秀青  │共計    │      │  指述。    │      │
│    │      │    │繳，且名│        │帳號：        │770030元│      │2.被害人黃炳│      │
│    │      │    │下帳戶遭│        │0000000000000 │        │      │  煌華南銀行│      │
│    │      │    │人冒用，│        │轉入帳戶：    │        │      │  帳戶之交易│      │
│    │      │    │須交付帳│        │陽信銀行      │        │      │  明細表1紙 │      │
│    │      │    │戶之帳號│        │戶名：甲○○  │        │      │3.台灣郵政股│      │
│    │      │    │及網路密│        │帳號：        │        │      │  份有限公司│      │
│    │      │    │碼處理云│        │000000000000  │        │      │  甲○○之開│      │
│    │      │    │云，致黃│        │再轉入帳戶    │        │      │  戶基本資料│      │
│    │      │    │炳煌陷於│        │高雄民強郵局  │        │      │  、客戶歷史│      │
│    │      │    │錯誤，告│        │戶名：甲○○  │        │      │  交易清單各│      │
│    │      │    │知其名下│        │帳號：        │        │      │  1份。     │      │
│    │      │    │帳戶及網│        │00000000000000│        │      │4.陽信銀行廖│      │
│    │      │    │路銀行密│        │              │        │      │  嬅安之存款│      │
│    │      │    │碼，使帳│        │              │        │      │  相關業務申│      │
│    │      │    │戶內存款│        │              │        │      │  請暨約定書│      │
│    │      │    │遭詐騙集│        │              │        │      │  、網路銀行│      │
│    │      │    │團成員轉│        │              │        │      │  服務申請變│      │
│    │      │    │出。    │        │              │        │      │  更約定書、│      │
│    │      │    │        │        │              │        │      │  客戶轉帳單│      │
│    │      │    │        │        │              │        │      │  及存摺存款│      │
│    │      │    │        │        │              │        │      │  印鑑卡各1 │      │
│    │      │    │        │        │              │        │      │  份。      │      │
│    │      │    │        │        │              │        │      │5.被告陳怡伶│      │
│    │      │    │        │        │              │        │      │  持甲○○郵│      │
│    │      │    │        │        │              │        │      │  局帳戶金融│      │
│    │      │    │        │        │              │        │      │  卡提領贓款│      │
│    │      │    │        │        │              │        │      │  照片4張   │      │
│    │      │    │        │        │              │        │      │6.合作金庫三│      │
│    │      │    │        │        │              │        │      │  重分行陳秀│      │
│    │      │    │        │        │              │        │      │  青之客戶當│      │
│    │      │    │        │        │              │        │      │  月份交易資│      │
│    │      │    │        │        │              │        │      │  料查詢單、│      │
│    │      │    │        │        │              │        │      │  存單存款新│      │
│    │      │    │        │        │              │        │      │  開戶建檔登│      │
│    │      │    │        │        │              │        │      │  錄單、網路│      │
│    │      │    │        │        │              │        │      │  銀行客戶資│      │
│    │      │    │        │        │              │        │      │  料查詢、網│      │
│    │      │    │        │        │              │        │      │  路銀行客戶│      │
│    │      │    │        │        │              │        │      │  資料查詢、│      │
│    │      │    │        │        │              │        │      │  網路銀行約│      │
│    │      │    │        │        │              │        │      │  定轉入帳號│      │
│    │      │    │        │        │              │        │      │  查詢、印鑑│      │
│    │      │    │        │        │              │        │      │  卡各1份。 │      │
├──┼───┼──┼────┼────┼───────┼────┼───┼──────┼───┤
│122 │陳德仁│96年│詐稱其在│96年4月1│台北富邦銀行鼓│        │甲○○│1.被害人陳德│高雄地│
│    │      │4月 │安瑟數位│8日     │山分行        │177000元│      │  仁台北富邦│檢97年│
│    │      │18日│購物網站│        │戶名：甲○○  │        │      │  銀行匯款單│度偵字│
│    │      │    │購物時不│        │帳號：        │        │      │  據9份     │第6595│
│    │      │    │慎設定約│        │000000000000  │        │      │2.被害人陳德│.6596.│
│    │      │    │定轉帳，│        │              │        │      │  仁警詢中之│6597號│
│    │      │    │並指示被│        │              │        │      │  指述。    │、本院│
│    │      │    │害人至提│        │              │        │      │3.被告甲○○│97年易│
│    │      │    │款機前操│        │              │        │      │  台北富邦銀│字第48│
│    │      │    │作，以解│        │              │        │      │  行鼓山分行│9 號  │
│    │      │    │除約定轉│        │              │        │      │  帳戶開戶資│      │
│    │      │    │帳。    │        │              │        │      │  料及交易明│      │
│    │      │    │        │        │              │        │      │  細。      │      │
│    │      │    │        │        │              │        │      │            │      │
│    │      │    │        │        │              │        │      │            │      │
│    │      │    │        │        │              │        │      │            │      │
│    │      │    │        │        │              │        │      │            │      │
│    │      │    │        │        │              │        │      │            │      │
│    │      │    │        │        │              │        │      │            │      │
│    │      │    │        │        │              │        │      │            │      │
│    │      │    │        │        │              │        │      │            │      │
├──┼───┼──┼────┼────┼───────┼────┼───┼──────┼───┤
│123 │林倩如│96年│該詐欺集│96年4月1│復興銀行復興分│29989元 │陳怡伶│1.被害人林倩│高雄地│
│    │      │4月 │團某不詳│8日     │行            │        │      │  如警詢時之│檢97年│
│    │      │18日│成員假借│        │戶名：洪欣愉  │        │      │  指述。    │度偵字│
│    │      │    │網路購物│        │帳號：        │        │      │2.中華郵政公│第7027│
│    │      │    │匯款作業│        │0000000000000 │        │      │  司自動櫃員│號、本│
│    │      │    │操作錯誤│        │              │        │      │  機儲戶交易│院97年│
│    │      │    │為由，撥│        │              │        │      │  明細表1紙 │度訴字│
│    │      │    │打電話予│        │              │        │      │            │第828 │
│    │      │    │林倩如，│        │              │        │      │            │號    │
│    │      │    │要求其前│        │              │        │      │            │      │
│    │      │    │往就近之│        │              │        │      │            │      │
│    │      │    │ATM操作 │        │              │        │      │            │      │
│    │      │    │取消，否│        │              │        │      │            │      │
│    │      │    │則每月均│        │              │        │      │            │      │
│    │      │    │會扣款云│        │              │        │      │            │      │
│    │      │    │云，致林│        │              │        │      │            │      │
│    │      │    │倩如陷於│        │              │        │      │            │      │
│    │      │    │錯誤，依│        │              │        │      │            │      │
│    │      │    │指示操作│        │              │        │      │            │      │
│    │      │    │而匯款。│        │              │        │      │            │      │
├──┼───┼──┼────┼────┼───────┼────┼───┼──────┼───┤
│124 │李世文│96年│網路交友│(1)96年4 │(1)宜蘭中山路郵│(1)2983元│陳怡伶│1.告訴人李世│      │
│    │      │4月 │相約援交│  月24日│  局          │        │林加慶│  文警詢時之│      │
│    │      │20日│被要求以│        │戶名：蕭明峰  │(2)      │      │  指訴。    │      │
│    │      │    │ATM轉帳 │(2)96年4 │帳號：        │29982元 │      │2.中華郵政公│      │
│    │      │    │確認身分│  月30日│00000000000000│        │      │  司自動櫃員│      │
│    │      │    │，遂依指│        │              │共計    │      │  機交易明細│      │
│    │      │    │示操作而│        │(2)彰化銀行高雄│32965元 │      │  表2張。   │      │
│    │      │    │匯出款項│        │  大發分行    │        │      │3.彰化銀行高│      │
│    │      │    │        │        │戶名：林加慶  │        │      │  雄大發分行│      │
│    │      │    │        │        │帳號：        │        │      │  林加慶之顧│      │
│    │      │    │        │        │00000000000000│        │      │  客資料卡、│      │
│    │      │    │        │        │              │        │      │  個人網路銀│      │
│    │      │    │        │        │              │        │      │  行服務約定│      │
│    │      │    │        │        │              │        │      │  書、交易明│      │
│    │      │    │        │        │              │        │      │  細表等各1 │      │
│    │      │    │        │        │              │        │      │  份。      │      │
│    │      │    │        │        │              │        │      │4.被告陳怡伶│      │
│    │      │    │        │        │              │        │      │  處扣案之林│      │
│    │      │    │        │        │              │        │      │  加慶之彰化│      │
│    │      │    │        │        │              │        │      │  銀行存摺及│      │
│    │      │    │        │        │              │        │      │  印章(附表 │      │
│    │      │    │        │        │              │        │      │  十編號1之6│      │
│    │      │    │        │        │              │        │      │  .7)       │      │
├──┼───┼──┼────┼────┼───────┼────┼───┼──────┼───┤
│125 │黃梨妃│96年│假冒警察│96年4月2│(1)合作金庫大雅│(1)      │陳怡伶│1.被害人黃梨│      │
│    │      │4月 │人員，以│0日     │  分行        │800350元│      │  妃警詢時之│      │
│    │      │20日│身分證遭│        │戶名：謝欣龍  │        │      │  指述。    │      │
│    │      │    │盜用，名│        │帳號：        │(2)      │      │2.台灣銀行匯│      │
│    │      │    │下帳戶涉│        │0000000000000 │640000元│      │  出匯款回條│      │
│    │      │    │及洗錢，│        │              │        │      │  聯1紙。   │      │
│    │      │    │將凍結帳│        │(2)基隆樂利郵局│共      │      │3.兆豐國際商│      │
│    │      │    │戶，需將│        │戶名：沈宜昌  │0000000 │      │  業銀行國內│      │
│    │      │    │帳戶內款│        │帳號：        │元      │      │  匯款申請書│      │
│    │      │    │項轉至安│        │00000000000000│        │      │  1紙。     │      │
│    │      │    │全帳戶云│        │              │        │      │4.合作金庫大│      │
│    │      │    │云，致黃│        │              │        │      │  雅分行謝欣│      │
│    │      │    │梨妃陷於│        │              │        │      │  龍之新開戶│      │
│    │      │    │錯誤，而│        │              │        │      │  建檔登錄單│      │
│    │      │    │依指示匯│        │              │        │      │  、網路轉出│      │
│    │      │    │款。    │        │              │        │      │  交易成功明│      │
│    │      │    │        │        │              │        │      │  細單、自動│      │
│    │      │    │        │        │              │        │      │  櫃員機交易│      │
│    │      │    │        │        │              │        │      │  明細表、網│      │
│    │      │    │        │        │              │        │      │  路銀行客戶│      │
│    │      │    │        │        │              │        │      │  資料查詢、│      │
│    │      │    │        │        │              │        │      │  網路銀行約│      │
│    │      │    │        │        │              │        │      │  定轉入帳戶│      │
│    │      │    │        │        │              │        │      │  查詢各1份 │      │
├──┼───┼──┼────┼────┼───────┼────┼───┼──────┼───┤
│126 │許木用│96年│該詐欺集│96年4月 │合作金庫美村分│62000元 │陳怡伶│1.被害人許木│高雄地│
│    │      │4月 │團某自稱│20日    │行            │        │      │  用警詢時之│檢97年│
│    │      │20日│「梁蕙儀│        │戶名：楊文和  │        │      │  指述。    │度偵字│
│    │      │    │」之人撥│        │帳號：        │        │      │            │第7027│
│    │      │    │打電話予│        │000000000000  │        │      │2.華南商業銀│號、本│
│    │      │    │許木用，├────┼───────┼────┤      │  行匯款回條│院97年│
│    │      │    │佯稱：中│96年4月 │台灣郵政公司  │100000元│      │  聯2紙。   │度訴字│
│    │      │    │獎得到獎│23日    │帳號：        │        │      │            │第828 │
│    │      │    │金100萬 │        │00000000000000│        │      │            │號    │
│    │      │    │元，須先│        │              │共計    │      │            │      │
│    │      │    │匯款支付│        │              │162000元│      │            │      │
│    │      │    │保證金  │        │              │        │      │            │      │
│    │      │    │62000元 │        │              │        │      │            │      │
│    │      │    │，方得領│        │              │        │      │            │      │
│    │      │    │取云云，│        │              │        │      │            │      │
│    │      │    │致許木用│        │              │        │      │            │      │
│    │      │    │陷於錯誤│        │              │        │      │            │      │
│    │      │    │，而依指│        │              │        │      │            │      │
│    │      │    │示匯款；│        │              │        │      │            │      │
│    │      │    │而該詐欺│        │              │        │      │            │      │
│    │      │    │集團某自│        │              │        │      │            │      │
│    │      │    │稱「林主│        │              │        │      │            │      │
│    │      │    │任」者復│        │              │        │      │            │      │
│    │      │    │撥打電話│        │              │        │      │            │      │
│    │      │    │予許木用│        │              │        │      │            │      │
│    │      │    │，佯稱：│        │              │        │      │            │      │
│    │      │    │須先加入│        │              │        │      │            │      │
│    │      │    │跑馬協會│        │              │        │      │            │      │
│    │      │    │成為會員│        │              │        │      │            │      │
│    │      │    │，並繳交│        │              │        │      │            │      │
│    │      │    │入會費10│        │              │        │      │            │      │
│    │      │    │萬元，才│        │              │        │      │            │      │
│    │      │    │能領取  │        │              │        │      │            │      │
│    │      │    │100萬元 │        │              │        │      │            │      │
│    │      │    │獎金云云│        │              │        │      │            │      │
│    │      │    │，致許木│        │              │        │      │            │      │
│    │      │    │用陷於錯│        │              │        │      │            │      │
│    │      │    │誤，再次│        │              │        │      │            │      │
│    │      │    │依指示匯│        │              │        │      │            │      │
│    │      │    │款。    │        │              │        │      │            │      │
├──┼───┼──┼────┼────┼───────┼────┼───┼──────┼───┤
│127 │廖姵筎│96年│假借網路│96年4月2│(1)合作金庫台中│(1)      │陳怡伶│1.被害人廖姵│      │
│    │      │4月 │購物匯款│2日     │  美村分行    │29989元 │      │  筎警詢時之│      │
│    │      │22日│作業操作│        │帳號：        │        │      │  指述。    │      │
│    │      │    │錯誤，要│        │00000000000079│(2)      │      │2.中華郵政自│      │
│    │      │    │求廖姵筎│        │              │11045元 │      │  動櫃員機交│      │
│    │      │    │前往ATM │        │(2)台北富邦銀行│        │      │  易明細表2 │      │
│    │      │    │操作取消│        │戶名：李明忠  │共計    │      │  紙。      │      │
│    │      │    │，否則每│        │帳號：        │41034元 │      │3.台北富邦銀│      │
│    │      │    │月均會扣│        │000000000000  │        │      │  行李明忠之│      │
│    │      │    │款云云，│        │              │        │      │  開戶申請人│      │
│    │      │    │致其陷於│        │              │        │      │  基本資料、│      │
│    │      │    │錯誤，依│        │              │        │      │  存摺交易帳│      │
│    │      │    │指示操作│        │              │        │      │  單各1份。 │      │
│    │      │    │而匯款。│        │              │        │      │            │      │
├──┼───┼──┼────┼────┼───────┼────┼───┼──────┼───┤
│128 │蔡政哲│96年│假借網路│96年4月2│(1)台北富邦銀行│(1)      │陳怡伶│1.被害人蔡政│      │
│    │      │4月 │購物匯款│2日     │戶名：李明忠  │29989元 │      │  哲警詢時之│      │
│    │      │22日│作業操作│        │帳號：        │        │      │  指述。    │      │
│    │      │    │錯誤，要│        │000000000000  │(2)      │      │2.中華郵政公│      │
│    │      │    │求蔡政哲│        │              │98000元 │      │  司自動櫃員│      │
│    │      │    │前往ATM │        │(2)第一銀行鳳山│ 2000元 │      │  機儲戶交易│      │
│    │      │    │操作取消│        │分行          │共計    │      │  明細表1紙 │      │
│    │      │    │，否則每│        │戶名：蘇奇恩  │129989元│      │3.第一銀行交│      │
│    │      │    │月均會扣│        │帳號：        │        │      │  易明細表2 │      │
│    │      │    │款云云，│        │00000000000   │        │      │  紙。      │      │
│    │      │    │致其陷於│        │              │        │      │4.台北富邦銀│      │
│    │      │    │錯誤，依│        │              │        │      │  行李明忠之│      │
│    │      │    │指示操作│        │              │        │      │  開戶申請人│      │
│    │      │    │而匯款。│        │              │        │      │  基本資料、│      │
│    │      │    │        │        │              │        │      │  存摺交易帳│      │
│    │      │    │        │        │              │        │      │  單各1份。 │      │
├──┼───┼──┼────┼────┼───────┼────┼───┼──────┼───┤
│129 │鄭光臨│96年│該詐欺集│96年4月2│台灣郵政股份有│116700元│陳怡伶│1.被害人鄭光│高雄地│
│    │      │4月 │團某不詳│4日     │限公司        │        │      │  臨警詢時之│檢97年│
│    │      │24日│成員假冒│        │戶名：葉宗記  │        │      │  指述。    │度偵字│
│    │      │    │軍中輔導│        │帳號：        │        │      │2.郵政國內匯│第7027│
│    │      │    │長身分，│        │00000000000000│        │      │  款單1紙。 │號、本│
│    │      │    │撥打電話│        │              │        │      │            │院97年│
│    │      │    │予鄭光臨│        │              │        │      │            │度訴字│
│    │      │    │，佯稱：│        │              │        │      │            │第828 │
│    │      │    │其子因在│        │              │        │      │            │號    │
│    │      │    │台中某卡│        │              │        │      │            │      │
│    │      │    │拉OK唱歌│        │              │        │      │            │      │
│    │      │    │與人發生│        │              │        │      │            │      │
│    │      │    │衝突，致│        │              │        │      │            │      │
│    │      │    │對方售傷│        │              │        │      │            │      │
│    │      │    │，其子現│        │              │        │      │            │      │
│    │      │    │於警察局│        │              │        │      │            │      │
│    │      │    │看守所中│        │              │        │      │            │      │
│    │      │    │，須速與│        │              │        │      │            │      │
│    │      │    │對方達成│        │              │        │      │            │      │
│    │      │    │和解，否│        │              │        │      │            │      │
│    │      │    │則將被移│        │              │        │      │            │      │
│    │      │    │送軍法審│        │              │        │      │            │      │
│    │      │    │判云云，│        │              │        │      │            │      │
│    │      │    │致鄭光臨│        │              │        │      │            │      │
│    │      │    │陷於錯誤│        │              │        │      │            │      │
│    │      │    │，而依指│        │              │        │      │            │      │
│    │      │    │示匯款。│        │              │        │      │            │      │
├──┼───┼──┼────┼────┼───────┼────┼───┼──────┼───┤
│130 │邱宏俊│96年│該詐欺集│96年4月2│安泰銀行      │  2000元│陳怡伶│1.被害人邱宏│高雄地│
│    │      │4月 │團某不詳│5日     │戶名：蕭廣宏  │        │      │  俊警詢時之│檢97年│
│    │      │25日│成員透過│        │帳號：        │        │      │  指述。    │度偵字│
│    │      │    │網路與邱│        │000000000000  │        │      │2.玉山銀行連│第7027│
│    │      │    │宏俊認識│        │              │        │      │  成分行函覆│號、本│
│    │      │    │後，佯稱│        │              │        │      │  之被害人邱│院97年│
│    │      │    │：在大陸│        │              │        │      │  宏俊之存款│度訴字│
│    │      │    │皮包遭竊│        │              │        │      │  戶約定書、│第828 │
│    │      │    │缺錢度日│        │              │        │      │  客戶基本資│號    │
│    │      │    │云云，致│        │              │        │      │  料等各1份 │      │
│    │      │    │邱宏俊陷│        │              │        │      │            │      │
│    │      │    │於錯誤而│        │              │        │      │            │      │
│    │      │    │依指示匯│        │              │        │      │            │      │
│    │      │    │款。    │        │              │        │      │            │      │
├──┼───┼──┼────┼────┼───────┼────┼───┼──────┼───┤
│131 │陳馥耀│96年│以積欠電│96年4月 │蘆洲民族路郵局│620000元│陳怡伶│1.被害人陳馥│      │
│    │      │4月 │話費及遭│26日14時│戶名：李文財  │        │郭照宏│  耀警詢時之│      │
│    │      │26日│人冒名辦│30分    │帳號：        │        │賴琪蓁│  指述。    │      │
│    │      │    │理貸款，│        │00000000000000│        │      │2.被告郭照宏│      │
│    │      │    │共400多 │        │              │        │      │  警詢時及偵│      │
│    │      │    │萬元云云│        │              │        │      │  查中之供述│      │
│    │      │    │，致陳馥│        │              │        │      │3.被告賴琪蓁│      │
│    │      │    │耀陷於錯│        │              │        │      │  警詢時及偵│      │
│    │      │    │誤，而依│        │              │        │      │  查中之供述│      │
│    │      │    │指示匯款│        │              │        │      │4.證人即被告│      │
│    │      │    │        │        │              │        │      │  陳怡伶警詢│      │
│    │      │    │        │        │              │        │      │  時及本署偵│      │
│    │      │    │        │        │              │        │      │  查中之證述│      │
│    │      │    │        │        │              │        │      │5.郵政國內匯│      │
│    │      │    │        │        │              │        │      │  款執據1紙 │      │
│    │      │    │        │        │              │        │      │6.台灣郵政公│      │
│    │      │    │        │        │              │        │      │  司李文財之│      │
│    │      │    │        │        │              │        │      │  開戶基本資│      │
│    │      │    │        │        │              │        │      │  料、客戶歷│      │
│    │      │    │        │        │              │        │      │  史交易清單│      │
│    │      │    │        │        │              │        │      │  各1份。   │      │
├──┼───┼──┼────┼────┼───────┼────┼───┼──────┼───┤
│132 │林家穎│96年│網路交友│(1)96年4 │(1)安泰銀行中崙│(1)      │陳怡伶│1.被害人林家│      │
│    │      │4月 │與林家穎│  月26日│  分行        │10000元 │劉衍德│  穎警詢時之│      │
│    │      │26日│認識後，│        │戶名：蕭廣宏  │        │      │  指述。    │      │
│    │      │    │以缺錢云│(2)96年5 │帳號：        │(2)      │      │2.被害人林家│      │
│    │      │    │云，致林│月7至10 │00000000000000│30000元 │      │  穎中國信託│      │
│    │      │    │家穎陷於│日      │              │20000元 │      │  銀行帳戶之│      │
│    │      │    │錯誤，而│        │(2)合作金庫太平│30000元 │      │  歷史交易查│      │
│    │      │    │依指示匯│        │  分行        │30000元 │      │  詢1份。   │      │
│    │      │    │款。    │        │戶名：張峻華  │        │      │3.安泰銀行中│      │
│    │      │    │        │        │帳號：        │共計    │      │  崙分行開戶│      │
│    │      │    │        │        │0000000000000 │120000元│      │  基本資料、│      │
│    │      │    │        │        │              │        │      │  存款往來對│      │
│    │      │    │        │        │              │        │      │  帳單各1份 │      │
│    │      │    │        │        │              │        │      │4.合作金庫太│      │
│    │      │    │        │        │              │        │      │  平分行張峻│      │
│    │      │    │        │        │              │        │      │  華之新開戶│      │
│    │      │    │        │        │              │        │      │  建檔登錄單│      │
│    │      │    │        │        │              │        │      │  、印鑑卡、│      │
│    │      │    │        │        │              │        │      │  存戶單摺掛│      │
│    │      │    │        │        │              │        │      │  失暨新單摺│      │
│    │      │    │        │        │              │        │      │  補領/印鑑 │      │
│    │      │    │        │        │              │        │      │  掛失暨更換│      │
│    │      │    │        │        │              │        │      │   印鑑/更換│      │
│    │      │    │        │        │              │        │      │  印鑑、戶名│      │
│    │      │    │        │        │              │        │      │  、代表人申│      │
│    │      │    │        │        │              │        │      │  請書及交易│      │
│    │      │    │        │        │              │        │      │  明細表各1 │      │
│    │      │    │        │        │              │        │      │  份。      │      │
│    │      │    │        │        │              │        │      │5.被告劉衍德│      │
│    │      │    │        │        │              │        │      │  提領贓款照│      │
│    │      │    │        │        │              │        │      │  片1張     │      │
│    │      │    │        │        │              │        │      │6.被告陳怡伶│      │
│    │      │    │        │        │              │        │      │  處扣案之張│      │
│    │      │    │        │        │              │        │      │  峻華之合作│      │
│    │      │    │        │        │              │        │      │  金庫銀行存│      │
│    │      │    │        │        │              │        │      │  摺及金融卡│      │
│    │      │    │        │        │              │        │      │  (附表十編 │      │
│    │      │    │        │        │              │        │      │號1之14.17) │      │
├──┼───┼──┼────┼────┼───────┼────┼───┼──────┼───┤
│133 │陳明智│96年│網路交友│96年4月2│安泰銀行中崙分│5000元  │陳怡伶│1.被害人陳明│      │
│    │      │4月 │與陳明智│6日     │行            │        │郭照宏│  智警詢時之│      │
│    │      │26日│認識後，│        │戶名：蕭廣宏  │        │      │  指述。    │      │
│    │      │    │以缺錢云│        │帳號：        │        │      │2.安泰銀行中│      │
│    │      │    │云，致陳│        │00000000000000│        │      │  崙分行開戶│      │
│    │      │    │明智陷於│        │              │        │      │  基本資料、│      │
│    │      │    │錯誤，而│        │              │        │      │  存款往來對│      │
│    │      │    │依指示匯│        │              │        │      │  帳單各1份 │      │
│    │      │    │款。    │        │              │        │      │            │      │
├──┼───┼──┼────┼────┼───────┼────┼───┼──────┼───┤
│134 │趙緯歷│96年│假借網路│96年4月 │合作金庫玉成分│29989元 │陳怡伶│1.被害人趙緯│      │
│    │      │4月 │購物匯款│27日    │行            │        │劉衍德│  歷警詢時之│      │
│    │      │27日│作業操作│        │戶名：高銘棋  │        │      │  指述。    │      │
│    │      │    │錯誤，要│        │帳號：        │        │      │2.被害人趙緯│      │
│    │      │    │求趙緯歷│        │000000000000  │        │      │  歷郵局帳戶│      │
│    │      │    │前往ATM │        │              │        │      │  之查詢帳戶│      │
│    │      │    │操作取消│        │              │        │      │  最近交易資│      │
│    │      │    │，否則每│        │              │        │      │  料1紙。   │      │
│    │      │    │月均會扣│        │              │        │      │3.合作金庫玉│      │
│    │      │    │款云云，│        │              │        │      │  成分行高銘│      │
│    │      │    │致其陷於│        │              │        │      │  棋之交易明│      │
│    │      │    │錯誤，依│        │              │        │      │  細表、印鑑│      │
│    │      │    │指示操作│        │              │        │      │  卡各1份。 │      │
│    │      │    │而匯款。│        │              │        │      │            │      │
├──┼───┼──┼────┼────┼───────┼────┼───┼──────┼───┤
│135 │謝旻樺│96年│假借網路│96年4月2│(1)合作金庫玉成│(1)5005元│陳怡伶│1.被害人謝旻│      │
│    │      │4月 │購物匯款│7日     │  分行        │        │劉衍德│  樺警詢時之│      │
│    │      │27日│作業操作│        │戶名：高銘棋  │(2)6565元│      │  指述。    │      │
│    │      │    │錯誤，要│        │帳號：        │        │      │2.中華郵政公│      │
│    │      │    │求謝旻樺│        │000000000000  │共計    │      │  司自動櫃員│      │
│    │      │    │前往ATM │        │              │11570元 │      │  機交易明細│      │
│    │      │    │操作取消│        │              │        │      │  表2紙。   │      │
│    │      │    │，否則每│        │              │        │      │3.合作金庫玉│      │
│    │      │    │月均會扣│        │              │        │      │  成分行高銘│      │
│    │      │    │款云云，│        │              │        │      │  棋之交易明│      │
│    │      │    │致其陷於│        │              │        │      │  細表、印鑑│      │
│    │      │    │錯誤，依│        │              │        │      │  卡各1份。 │      │
│    │      │    │指示操作│        │              │        │      │            │      │
│    │      │    │而匯款。│        │              │        │      │            │      │
├──┼───┼──┼────┼────┼───────┼────┼───┼──────┼───┤
│136 │葉康筠│96年│假冒友人│96年4月3│同榮郵局      │30000元 │陳怡伶│1.被害人葉康│      │
│    │      │4月 │吳雅庸，│0日     │戶名：洪嘉敏  │        │      │  筠警詢時之│      │
│    │      │30日│以需借錢│        │帳號：        │        │      │  指述。    │      │
│    │      │    │還債云云│        │00000000000   │        │      │2.被害人葉康│      │
│    │      │    │，致葉康│        │              │        │      │  筠所有帳戶│      │
│    │      │    │筠陷於錯│        │              │        │      │  之存摺影本│      │
│    │      │    │誤，而依│        │              │        │      │  1紙。     │      │
│    │      │    │指示匯款│        │              │        │      │3.台灣郵政公│      │
│    │      │    │        │        │              │        │      │  司洪嘉敏之│      │
│    │      │    │        │        │              │        │      │  客戶基本資│      │
│    │      │    │        │        │              │        │      │  料、歷史交│      │
│    │      │    │        │        │              │        │      │  易清單各1 │      │
│    │      │    │        │        │              │        │      │  份。      │      │
├──┼───┼──┼────┼────┼───────┼────┼───┼──────┼───┤
│137 │楊懿  │96年│假借網路│96年4月3│第一銀行屏東分│(1)      │陳怡伶│1.被害人楊懿│      │
│    │      │4月 │購物匯款│0日     │行            │50000元 │      │  警詢時之指│      │
│    │      │30日│作業操作│        │戶名：宋毓琪  │70000元 │      │  述。      │      │
│    │      │    │錯誤，要│        │帳號：        │        │      │2.被害人楊懿│      │
│    │      │    │求楊懿前│        │00000000000   │(2)      │      │  金融帳戶之│      │
│    │      │    │往ATM 操│        │              │11000元 │      │  存摺影本  │      │
│    │      │    │作取消，│        │              │共計    │      │  1份。     │      │
│    │      │    │否則每月│        │              │131000元│      │3.第一銀行屏│      │
│    │      │    │均會扣款│        │              │        │      │  東分行宋毓│      │
│    │      │    │云云，致│        │              │        │      │  琪之存款存│      │
│    │      │    │其陷於錯│        │              │        │      │  摺客戶資料│      │
│    │      │    │誤，依指│        │              │        │      │  查詢單、未│      │
│    │      │    │示操作而│        │              │        │      │  登摺帳項查│      │
│    │      │    │匯款。  │        │              │        │      │  詢清單、校│      │
│    │      │    │        │        │              │        │      │  園金融卡證│      │
│    │      │    │        │        │              │        │      │ 申請書各1份│      │
│    │      │    │        │        │              │        │      │4.被告陳怡伶│      │
│    │      │    │        │        │              │        │      │  處扣案之宋│      │
│    │      │    │        │        │              │        │      │  毓琪之第一│      │
│    │      │    │        │        │              │        │      │  銀行金融卡│      │
│    │      │    │        │        │              │        │      │(附表十編號1│      │
│    │      │    │        │        │              │        │      │之35)       │      │
├──┼───┼──┼────┼────┼───────┼────┼───┼──────┼───┤
│138 │許信君│96年│假借網路│96年5月6│京城銀行中華分│9399元  │陳怡伶│1.被害人許信│      │
│    │      │4月 │購物匯款│日      │行            │        │      │  君警詢時之│      │
│    │      │間某│作業操作│        │戶名：劉秀琴  │        │      │  證述。    │      │
│    │      │日  │錯誤，要│        │帳號：        │        │      │2.被害人許信│      │
│    │      │    │求許信君│        │000000000000  │        │      │  君郵局帳戶│      │
│    │      │    │前往ATM │        │              │        │      │  之交易明細│      │
│    │      │    │操作取消│        │              │        │      │  表1紙。   │      │
│    │      │    │，否則每│        │              │        │      │3.京城銀行中│      │
│    │      │    │月均會扣│        │              │        │      │  華分行劉秀│      │
│    │      │    │款云云，│        │              │        │      │  琴之客戶基│      │
│    │      │    │致其陷於│        │              │        │      │  本資料、存│      │
│    │      │    │錯誤，依│        │              │        │      │  提紀錄單各│      │
│    │      │    │指示操作│        │              │        │      │  1份。     │      │
│    │      │    │而匯款。│        │              │        │      │4.被告陳怡伶│      │
│    │      │    │        │        │              │        │      │  處扣案之劉│      │
│    │      │    │        │        │              │        │      │  秀琴之京城│      │
│    │      │    │        │        │              │        │      │  銀行存摺、│      │
│    │      │    │        │        │              │        │      │  金融卡及印│      │
│    │      │    │        │        │              │        │      │  章(附表十 │      │
│    │      │    │        │        │              │        │      │  編號1之16.│      │
│    │      │    │        │        │              │        │      │  29.32)    │      │
├──┼───┼──┼────┼────┼───────┼────┼───┼──────┼───┤
│139 │林婉婷│96年│假借網路│96年5月1│(1)新竹商銀延平│(1)      │陳怡伶│1.被害人林娩│      │
│    │      │5月1│購物匯款│日      │  分行        │19989元 │      │  婷警詢時之│      │
│    │      │日  │作業操作│        │戶名：林治光  │        │      │  指述。    │      │
│    │      │    │錯誤，要│        │帳號：        │        │      │2.中華郵政公│      │
│    │      │    │求林婉婷│        │00000000000   │(2)4312元│      │  司自動櫃員│      │
│    │      │    │於96年5 │        │              │        │      │  機交易明細│      │
│    │      │    │月1日24 │        │(2)土地銀行仁愛│共計    │      │  表2紙。   │      │
│    │      │    │時前至AT│        │  分行        │24301元 │      │3.新竹商銀延│      │
│    │      │    │M操作取 │        │帳號：        │        │      │  平分林治光│      │
│    │      │    │消，否則│        │00000000000000│        │      │  之開戶基本│      │
│    │      │    │每月均會│        │              │        │      │  資料、交易│      │
│    │      │    │扣款云云│        │              │        │      │  明細表各1 │      │
│    │      │    │，致林婉│        │              │        │      │  份。      │      │
│    │      │    │婷陷於錯│        │              │        │      │            │      │
│    │      │    │誤，依指│        │              │        │      │            │      │
│    │      │    │示操作而│        │              │        │      │            │      │
│    │      │    │匯款。  │        │              │        │      │            │      │
├──┼───┼──┼────┼────┼───────┼────┼───┼──────┼───┤
│140 │陳怡蓉│96年│假借網路│96年5月1│(1)土地銀行台北│7171元  │陳怡伶│1.被害人陳怡│      │
│    │      │5月1│購物匯款│日      │  分行        │        │賴琪蓁│  蓉警詢時之│      │
│    │      │日  │作業操作│        │戶名：楊盛雄  │        │郭照宏│  指述。    │      │
│    │      │    │錯誤，要│        │帳號：        │        │      │2.土地銀行台│      │
│    │      │    │求許信君│        │0000000000000 │        │      │  北分行楊盛│      │
│    │      │    │前往ATM │        │              │        │      │  雄之客戶基│      │
│    │      │    │操作取消│        │              │        │      │  本資料、客│      │
│    │      │    │，否則每│        │              │        │      │  戶歷史交易│      │
│    │      │    │月均會扣│        │              │        │      │  明細、客戶│      │
│    │      │    │款云云，│        │              │        │      │  往來交易明│      │
│    │      │    │致其陷於│        │              │        │      │  細各1份。 │      │
│    │      │    │錯誤，依│        │              │        │      │3.被告賴琪蓁│      │
│    │      │    │指示操作│        │              │        │      │  、郭照宏持│      │
│    │      │    │而匯款。│        │              │        │      │  左列楊盛雄│      │
│    │      │    │        │        │              │        │      │  帳戶提領贓│      │
│    │      │    │        │        │              │        │      │  款照片。  │      │
│    │      │    │        │        │              │        │      │4.被告陳怡伶│      │
│    │      │    │        │        │              │        │      │  處扣案之楊│      │
│    │      │    │        │        │              │        │      │  盛雄之土地│      │
│    │      │    │        │        │              │        │      │  銀行存摺( │      │
│    │      │    │        │        │              │        │      │  附表十編號│      │
│    │      │    │        │        │              │        │      │  1之18.19) │      │
├──┼───┼──┼────┼────┼───────┼────┼───┼──────┼───┤
│141 │張儀君│96年│假借網路│96年5月1│土地銀行台北  │3535元  │陳怡伶│1.被害人陳怡│      │
│    │      │5月1│購物匯款│日      │分行          │        │賴琪蓁│  蓉警詢時之│      │
│    │      │日  │作業操作│        │戶名：楊盛雄  │        │郭照宏│  指述。    │      │
│    │      │    │錯誤，要│        │帳號：        │        │      │2.中華郵政公│      │
│    │      │    │求張儀君│        │0000000000000 │        │      │  司自動櫃員│      │
│    │      │    │前往ATM │        │              │        │      │  機交易明細│      │
│    │      │    │操作取消│        │              │        │      │  表1紙。   │      │
│    │      │    │，否則每│        │              │        │      │3.土地銀行台│      │
│    │      │    │月均會扣│        │              │        │      │  北分行楊盛│      │
│    │      │    │款云云，│        │              │        │      │  雄之客戶基│      │
│    │      │    │致其陷於│        │              │        │      │  本資料、客│      │
│    │      │    │錯誤，依│        │              │        │      │  戶歷史交易│      │
│    │      │    │指示操作│        │              │        │      │  明細、客戶│      │
│    │      │    │而匯款。│        │              │        │      │  往來交易明│      │
│    │      │    │        │        │              │        │      │  細各1份。 │      │
│    │      │    │        │        │              │        │      │4.被告賴琪蓁│      │
│    │      │    │        │        │              │        │      │  、郭照宏持│      │
│    │      │    │        │        │              │        │      │  左列楊盛雄│      │
│    │      │    │        │        │              │        │      │  帳戶提領贓│      │
│    │      │    │        │        │              │        │      │  款照片。  │      │
│    │      │    │        │        │              │        │      │5.被告陳怡伶│      │
│    │      │    │        │        │              │        │      │  處扣案之楊│      │
│    │      │    │        │        │              │        │      │  盛雄之土地│      │
│    │      │    │        │        │              │        │      │  銀行存摺( │      │
│    │      │    │        │        │              │        │      │  附表十編號│      │
│    │      │    │        │        │              │        │      │  1之18.19) │      │
├──┼───┼──┼────┼────┼───────┼────┼───┼──────┼───┤
│142 │邱楷仁│96年│假借網路│96年5月2│國泰世華中華分│(1)      │陳怡伶│1.被害人邱楷│      │
│    │      │5月2│購物匯款│日      │行            │29985元 │      │  仁警詢時之│      │
│    │      │日  │作業操作│        │戶名：蔡耀昆  │        │      │  指述。    │      │
│    │      │    │錯誤，要│        │帳號：        │(2)      │      │2.中華郵政公│      │
│    │      │    │求邱楷仁│        │000000000000  │234461元│      │  司自動櫃員│      │
│    │      │    │前往ATM │        │              │        │      │  機交易明細│      │
│    │      │    │操作取消│        │              │共計    │      │  表1紙。   │      │
│    │      │    │，否則每│        │              │264464元│      │3.新竹國際商│      │
│    │      │    │月均會扣│        │              │        │      │  銀交易明細│      │
│    │      │    │款云云，│        │              │        │      │  表6紙。   │      │
│    │      │    │致其陷於│        │              │        │      │4.國泰世華中│      │
│    │      │    │錯誤，依│        │              │        │      │  華分行蔡耀│      │
│    │      │    │指示操作│        │              │        │      │  昆之印鑑卡│      │
│    │      │    │而匯款。│        │              │        │      │  、存摺存款│      │
│    │      │    │        │        │              │        │      │  止扣資料、│      │
│    │      │    │        │        │              │        │      │  客戶基本資│      │
│    │      │    │        │        │              │        │      │  料、交易明│      │
│    │      │    │        │        │              │        │      │  細表、存摺│      │
│    │      │    │        │        │              │        │      │  存款交易查│      │
│    │      │    │        │        │              │        │      │  詢各1份。 │      │
├──┼───┼──┼────┼────┼───────┼────┼───┼──────┼───┤
│143 │楊麗娟│96年│假借網路│96年5月2│國泰世華中華分│7089元  │陳怡伶│1.告訴人楊麗│      │
│    │      │5月2│購物匯款│日      │行            │        │      │  娟警詢時之│      │
│    │      │日  │作業操作│        │戶名：蔡耀昆  │        │      │  指述。    │      │
│    │      │    │錯誤，要│        │帳號：        │        │      │2.中華郵政公│      │
│    │      │    │求楊麗娟│        │000000000000  │        │      │  司自動櫃員│      │
│    │      │    │前往ATM │        │              │        │      │  機交易明細│      │
│    │      │    │操作取消│        │              │        │      │  表1紙。   │      │
│    │      │    │，否則每│        │              │        │      │3.國泰世華中│      │
│    │      │    │月均會扣│        │              │        │      │  華分行蔡耀│      │
│    │      │    │款云云，│        │              │        │      │  昆之印鑑卡│      │
│    │      │    │致其陷於│        │              │        │      │  、存摺存款│      │
│    │      │    │錯誤，依│        │              │        │      │  止扣資料、│      │
│    │      │    │指示操作│        │              │        │      │  客戶基本資│      │
│    │      │    │而匯款。│        │              │        │      │  料、交易明│      │
│    │      │    │        │        │              │        │      │  細表、存摺│      │
│    │      │    │        │        │              │        │      │  存款交易查│      │
│    │      │    │        │        │              │        │      │  詢各1份。 │      │
├──┼───┼──┼────┼────┼───────┼────┼───┼──────┼───┤
│144 │林俞君│96年│假借網路│96年5月2│國泰世華中華分│30000元 │陳怡伶│1.被害人林俞│      │
│    │      │5月2│購物匯款│日      │行            │        │      │  君警詢時之│      │
│    │      │日  │作業操作│        │戶名：蔡耀昆  │        │      │  指述。    │      │
│    │      │    │錯誤，要│        │帳號：        │        │      │2.中華郵政公│      │
│    │      │    │求林俞君│        │000000000000  │        │      │  司自動櫃員│      │
│    │      │    │前往ATM │        │              │        │      │  機交易明細│      │
│    │      │    │操作取消│        │              │        │      │  表1紙。   │      │
│    │      │    │，否則每│        │              │        │      │3.國泰世華中│      │
│    │      │    │月均會扣│        │              │        │      │  華分行蔡耀│      │
│    │      │    │款云云，│        │              │        │      │  昆之印鑑卡│      │
│    │      │    │致其陷於│        │              │        │      │  、存摺存款│      │
│    │      │    │錯誤，依│        │              │        │      │  止扣資料、│      │
│    │      │    │指示操作│        │              │        │      │  客戶基本資│      │
│    │      │    │而匯款。│        │              │        │      │  料、交易明│      │
│    │      │    │        │        │              │        │      │  細表、存摺│      │
│    │      │    │        │        │              │        │      │  存款交易查│      │
│    │      │    │        │        │              │        │      │  詢各1份。 │      │
├──┼───┼──┼────┼────┼───────┼────┼───┼──────┼───┤
│145 │林柏村│96年│假借網路│96年5月3│霧峰郵局      │8600元  │陳怡伶│1.被害人林志│      │
│    │      │5月3│購物標得│日      │戶名：林志彥  │        │      │  彥警詢時之│      │
│    │      │日  │商品，要│        │帳號：        │        │      │  指述。    │      │
│    │      │    │求林柏村│        │00000000000000│        │      │2.中國信託交│      │
│    │      │    │支付價款│        │              │        │      │  易明細表1 │      │
│    │      │    │，致林柏│        │              │        │      │  紙。      │      │
│    │      │    │村陷於錯│        │              │        │      │3.台灣郵政公│      │
│    │      │    │誤，而依│        │              │        │      │  司林志彥之│      │
│    │      │    │指示匯款│        │              │        │      │  使用電話語│      │
│    │      │    │        │        │              │        │      │  音服務申請│      │
│    │      │    │        │        │              │        │      │  書、非約定│      │
│    │      │    │        │        │              │        │      │  帳戶轉帳服│      │
│    │      │    │        │        │              │        │      │  務申請書、│      │
│    │      │    │        │        │              │        │      │  客戶歷史交│      │
│    │      │    │        │        │              │        │      │  易清單各1 │      │
│    │      │    │        │        │              │        │      │  份。      │      │
├──┼───┼──┼────┼────┼───────┼────┼───┼──────┼───┤
│146 │張晏瑞│96年│假借網路│96年5月3│霧峰郵局      │(1)2650元│陳怡伶│1.被害人張晏│      │
│    │      │5月3│購物標得│日      │戶名：林志彥  │        │      │  瑞警詢時之│      │
│    │      │日  │商品，要│        │帳號：        │(2)      │      │  指述。    │      │
│    │      │    │求張晏瑞│        │00000000000000│29989元 │      │2.中華郵政公│      │
│    │      │    │支付價款│        │              │共計    │      │  司自動櫃員│      │
│    │      │    │，致張晏│        │              │32639元 │      │  機交易明細│      │
│    │      │    │瑞陷於錯│        │              │        │      │  表2紙。   │      │
│    │      │    │誤，而依│        │              │        │      │3.台灣郵政公│      │
│    │      │    │指示匯款│        │              │        │      │  司林志彥之│      │
│    │      │    │        │        │              │        │      │  使用電話語│      │
│    │      │    │        │        │              │        │      │  音服務申請│      │
│    │      │    │        │        │              │        │      │  書、非約定│      │
│    │      │    │        │        │              │        │      │  帳戶轉帳服│      │
│    │      │    │        │        │              │        │      │  務申請書、│      │
│    │      │    │        │        │              │        │      │  客戶歷史交│      │
│    │      │    │        │        │              │        │      │  易清單各1 │      │
│    │      │    │        │        │              │        │      │  份。      │      │
├──┼───┼──┼────┼────┼───────┼────┼───┼──────┼───┤
│147 │陳麗珠│96年│假借網路│96年5月3│同榮郵局      │30000元 │陳怡伶│1.被害人陳麗│      │
│    │      │5月3│購物標得│日      │戶名：洪嘉敏  │        │      │  珠警詢時之│      │
│    │      │日  │商品，要│        │帳號：        │        │      │  指述。    │      │
│    │      │    │求陳麗珠│        │00000000000000│        │      │2.中華商業銀│      │
│    │      │    │支付價款│        │              │        │      │  行交易明細│      │
│    │      │    │，致陳麗│        │              │        │      │  表1紙。   │      │
│    │      │    │珠陷於錯│        │              │        │      │3.台灣郵政公│      │
│    │      │    │誤，而依│        │              │        │      │  司洪嘉敏之│      │
│    │      │    │指示匯款│        │              │        │      │  客戶基本資│      │
│    │      │    │        │        │              │        │      │  料、歷史交│      │
│    │      │    │        │        │              │        │      │  易清單各1 │      │
│    │      │    │        │        │              │        │      │  份。      │      │
├──┼───┼──┼────┼────┼───────┼────┼───┼──────┼───┤
│148 │吳婉華│96年│以投資香│(1)96年5 │(1)台中商銀員林│(1)      │陳怡伶│1.告訴人吳婉│      │
│    │      │5月4│港彩券會│  月4日 │  分行        │50000元 │      │  華警詢時之│      │
│    │      │日  │中獎，致│        │戶名：陳建志  │        │      │  指訴。    │      │
│    │      │    │吳婉華陷│(2)96年5 │帳號：        │(2)      │      │2.華南銀行匯│      │
│    │      │    │於錯誤而│  月7日 │000000000000  │182500元│      │  款回條聯1 │      │
│    │      │    │依指示匯│        │              │        │      │  紙。      │      │
│    │      │    │款      │        │(2)新光銀行    │(3)      │      │3.新光銀行存│      │
│    │      │    │        │        │戶名：許瓊雲  │200000元│      │  入憑條1紙 │      │
│    │      │    │        │        │帳號：        │        │      │4.彰化銀行存│      │
│    │      │    │        │        │0000000000000 │共計    │      │  款憑條1紙 │      │
│    │      │    │        │        │              │432500元│      │5.彰化銀行北│      │
│    │      │    │        │        │(3)彰化銀行    │        │      │  高雄分行曾│      │
│    │      │    │        │        │戶名：曾素梅  │        │      │  素梅之個人│      │
│    │      │    │        │        │帳號：        │        │      │  戶顧客資料│      │
│    │      │    │        │        │000000000000  │        │      │  卡、存摺存│      │
│    │      │    │        │        │              │        │      │  款帳戶資料│      │
│    │      │    │        │        │              │        │      │  查詢明細表│      │
│    │      │    │        │        │              │        │      │  各1份。   │      │
├──┼───┼──┼────┼────┼───────┼────┼───┼──────┼───┤
│149 │張雯華│不詳│該詐欺集│96年5月 │京城銀行      │29989元 │陳怡伶│1.被害人張雯│高雄地│
│    │      │    │團某不詳│6日     │戶名：劉秀琴  │        │      │  華警詢時之│檢97年│
│    │      │    │成員假借│        │帳號：        │        │      │  指述。    │度偵字│
│    │      │    │網路購物│        │000000000000  │        │      │2.被害人張雯│第7027│
│    │      │    │匯款作業│        │              │        │      │  華遭詐騙經│號、本│
│    │      │    │操作錯誤│        │              │        │      │  過情形陳述│院97年│
│    │      │    │，要求張│        │              │        │      │  1紙。     │度訴字│
│    │      │    │雯華前往│        │              │        │      │3.中華郵政公│第828 │
│    │      │    │ATM重新 │        │              │        │      │  司自動櫃員│號    │
│    │      │    │操作云云│        │              │        │      │  機儲戶交易│      │
│    │      │    │，致張雯│        │              │        │      │  明細表1紙 │      │
│    │      │    │華陷於錯│        │              │        │      │4.中國信託商│      │
│    │      │    │誤，依指│        │              │        │      │  業銀行股份│      │
│    │      │    │示操作而│        │              │        │      │  有限公司函│      │
│    │      │    │匯款。  │        │              │        │      │  覆被害人張│      │
│    │      │    │        │        │              │        │      │  雯華之開戶│      │
│    │      │    │        │        │              │        │      │  基本資料、│      │
│    │      │    │        │        │              │        │      │  帳戶歷史交│      │
│    │      │    │        │        │              │        │      │  易明細等各│      │
│    │      │    │        │        │              │        │      │  1份。     │      │
├──┼───┼──┼────┼────┼───────┼────┼───┼──────┼───┤
│150 │陳耀雄│96年│以積欠電│96年5月8│(1)深坑郵局    │(1)      │陳怡伶│1.被害人陳耀│      │
│    │      │5月8│話費未繳│日      │戶名：高銘棋  │0000000 │劉衍德│  雄警詢時之│      │
│    │      │日  │，且銀行│        │帳號：        │元      │      │  指述。    │      │
│    │      │    │帳戶涉及│        │00000000000000│        │      │2.台灣郵政股│      │
│    │      │    │洗錢，須│        │              │(2)      │      │  份有限公司│      │
│    │      │    │將款項領│        │(2)嘉義站前郵局│0000000 │      │  高銘棋之開│      │
│    │      │    │出轉匯云│        │戶名：簡文德  │元      │      │  戶基本資料│      │
│    │      │    │云，致陳│        │帳號：        │        │      │  、金融機構│      │
│    │      │    │耀雄陷於│        │00000000000000│共計    │      │  遭歹徒詐騙│      │
│    │      │    │錯誤，依│        │              │0000000 │      │  案件通報單│      │
│    │      │    │指示匯款│        │              │元      │      │  及客戶歷史│      │
│    │      │    │        │        │              │        │      │  交易清單各│      │
│    │      │    │        │        │              │        │      │  1份。     │      │
│    │      │    │        │        │              │        │      │3.台灣郵政公│      │
│    │      │    │        │        │              │        │      │  司簡文德之│      │
│    │      │    │        │        │              │        │      │  開戶基本資│      │
│    │      │    │        │        │              │        │      │  料、客戶歷│      │
│    │      │    │        │        │              │        │      │  史交易清單│      │
│    │      │    │        │        │              │        │      │  各1份。   │      │
│    │      │    │        │        │              │        │      │4.監視錄影器│      │
│    │      │    │        │        │              │        │      │  翻拍畫面2 │      │
│    │      │    │        │        │              │        │      │  張。      │      │
│    │      │    │        │        │              │        │      │5.被告陳怡伶│      │
│    │      │    │        │        │              │        │      │  處扣案之高│      │
│    │      │    │        │        │              │        │      │  銘棋之深坑│      │
│    │      │    │        │        │              │        │      │  郵局金融卡│      │
│    │      │    │        │        │              │        │      │  (附表十編 │      │
│    │      │    │        │        │              │        │      │  號1之34)  │      │
│    │      │    │        │        │              │        │      │6.被告劉衍德│      │
│    │      │    │        │        │              │        │      │  處扣案之高│      │
│    │      │    │        │        │              │        │      │  銘棋之深坑│      │
│    │      │    │        │        │              │        │      │  郵局郵政存│      │
│    │      │    │        │        │              │        │      │  簿儲金簿( │      │
│    │      │    │        │        │              │        │      │  附表十編號│      │
│    │      │    │        │        │              │        │      │  3之4)     │      │
├──┼───┼──┼────┼────┼───────┼────┼───┼──────┼───┤
│151 │陳志豪│96年│網路交友│(1)96年5 │(1)合作金庫太平│(1)6000元│陳怡伶│1.被害人陳志│      │
│    │      │5月8│與陳志豪│  月8日 │  分行        │        │      │  豪警詢時之│      │
│    │      │日  │交往後，│        │戶名：張峻華  │(2)      │      │  指述。    │      │
│    │      │    │以借錢醫│(2)96年5 │帳號：        │26000元 │      │2.郵政跨行匯│      │
│    │      │    │病、買機│  月22日│0000000000000 │        │      │  款申請書2 │      │
│    │      │    │票回台云│        │              │(3)      │      │  紙。      │      │
│    │      │    │云，致陳│(3)96年6 │(2)華南銀行佳冬│18000元 │      │3.郵政國內匯│      │
│    │      │    │志豪陷於│  月5日 │  分行        │        │      │  款執據2紙 │      │
│    │      │    │錯誤而依│        │戶名：林俊明  │(4)      │      │4.合作金庫太│      │
│    │      │    │指示匯款│(4)96年6 │帳號：        │30000元 │      │  平分行張峻│      │
│    │      │    │        │  月6日 │000000000000  │        │      │  華之新開戶│      │
│    │      │    │        │        │              │共計    │      │  建檔登錄單│      │
│    │      │    │        │        │(3)水底郵局    │80000元 │      │  、印鑑卡、│      │
│    │      │    │        │        │戶名：李慶揚  │        │      │  存戶單摺掛│      │
│    │      │    │        │        │帳號：        │        │      │  失暨新單摺│      │
│    │      │    │        │        │00000000000000│        │      │  補領/印鑑 │      │
│    │      │    │        │        │              │        │      │  掛失暨更換│      │
│    │      │    │        │        │(4)林邊郵局    │        │      │  印鑑/更換 │      │
│    │      │    │        │        │戶名：謝奕輝  │        │      │  印鑑、戶名│      │
│    │      │    │        │        │帳號：        │        │      │  、代表人申│      │
│    │      │    │        │        │00000000000000│        │      │  請書及交易│      │
│    │      │    │        │        │              │        │      │  明細表各1 │      │
│    │      │    │        │        │              │        │      │  份。      │      │
│    │      │    │        │        │              │        │      │5.被告陳怡伶│      │
│    │      │    │        │        │              │        │      │  處扣案之張│      │
│    │      │    │        │        │              │        │      │  峻華之合作│      │
│    │      │    │        │        │              │        │      │  金庫銀行存│      │
│    │      │    │        │        │              │        │      │  摺及金融卡│      │
│    │      │    │        │        │              │        │      │  (附表十編 │      │
│    │      │    │        │        │              │        │      │  號1之14、1│      │
│    │      │    │        │        │              │        │      │  7)。      │      │
├──┼───┼──┼────┼────┼───────┼────┼───┼──────┼───┤
│152 │枋柏凱│96年│假借網路│96年5月9│土地銀行虎尾分│2926元  │陳怡伶│1.被害人枋柏│      │
│    │      │5月9│購物匯款│日      │行            │        │      │  凱警詢時之│      │
│    │      │日  │作業操作│        │戶名：黃俊生  │        │      │  指述。    │      │
│    │      │    │錯誤，要│        │帳號：        │        │      │2.中華郵政公│      │
│    │      │    │求枋柏凱│        │000000000000  │        │      │  司自動櫃員│      │
│    │      │    │至郵局辦│        │              │        │      │  機交易明細│      │
│    │      │    │理轉帳云│        │              │        │      │  表1紙。   │      │
│    │      │    │云，致枋│        │              │        │      │3.土地銀行虎│      │
│    │      │    │柏凱陷於│        │              │        │      │  尾分行黃俊│      │
│    │      │    │錯誤，依│        │              │        │      │  生之開戶基│      │
│    │      │    │指示匯款│        │              │        │      │  本資料、客│      │
│    │      │    │        │        │              │        │      │  戶歷史交易│      │
│    │      │    │        │        │              │        │      │  明細各1份 │      │
│    │      │    │        │        │              │        │      │4.被告陳怡伶│      │
│    │      │    │        │        │              │        │      │  處扣案之黃│      │
│    │      │    │        │        │              │        │      │  俊生之土地│      │
│    │      │    │        │        │              │        │      │  銀行存摺、│      │
│    │      │    │        │        │              │        │      │  金融卡印章│      │
│    │      │    │        │        │              │        │      │(附表十編號 │      │
│    │      │    │        │        │              │        │      │1之15、30、 │      │
│    │      │    │        │        │              │        │      │31)         │      │
├──┼───┼──┼────┼────┼───────┼────┼───┼──────┼───┤
│153 │林坤鴻│96年│假借網路│96年5月1│合作金庫太平分│8683元  │陳怡伶│1.被害人林坤│      │
│    │      │5月 │購物匯款│2日     │行            │14660元 │      │  鴻警詢時之│      │
│    │      │12日│作業操作│        │戶名：張峻華  │共計    │      │  證述。    │      │
│    │      │    │錯誤，要│        │帳號：        │23343元 │      │2.中華郵政自│      │
│    │      │    │求林坤鴻│        │0000000000000 │        │      │  動櫃員機交│      │
│    │      │    │前往ATM │        │              │        │      │  易明細表2 │      │
│    │      │    │操作取消│        │              │        │      │  紙。      │      │
│    │      │    │，否則每│        │              │        │      │3.合作金庫太│      │
│    │      │    │月均會扣│        │              │        │      │  平分行張峻│      │
│    │      │    │款云云，│        │              │        │      │  華之新開戶│      │
│    │      │    │致其陷於│        │              │        │      │  建檔登錄單│      │
│    │      │    │錯誤，依│        │              │        │      │  、印鑑卡、│      │
│    │      │    │指示匯款│        │              │        │      │  存戶單摺掛│      │
│    │      │    │        │        │              │        │      │  失暨新單摺│      │
│    │      │    │        │        │              │        │      │  補領/印鑑 │      │
│    │      │    │        │        │              │        │      │  掛失暨更換│      │
│    │      │    │        │        │              │        │      │  印鑑、戶名│      │
│    │      │    │        │        │              │        │      │  、代表人申│      │
│    │      │    │        │        │              │        │      │  請書及交易│      │
│    │      │    │        │        │              │        │      │  明細表各1 │      │
│    │      │    │        │        │              │        │      │  份。      │      │
│    │      │    │        │        │              │        │      │4.被告陳怡伶│      │
│    │      │    │        │        │              │        │      │  處扣案之張│      │
│    │      │    │        │        │              │        │      │  峻華之合作│      │
│    │      │    │        │        │              │        │      │  金庫銀行存│      │
│    │      │    │        │        │              │        │      │  摺及金融卡│      │
│    │      │    │        │        │              │        │      │  (附表十編 │      │
│    │      │    │        │        │              │        │      │  號1之14、 │      │
│    │      │    │        │        │              │        │      │  17)       │      │
├──┼───┼──┼────┼────┼───────┼────┼───┼──────┼───┤
│154 │周亮廷│96年│以網路購│96年5月1│合作金庫太平分│9999元  │陳怡伶│1.被害人周亮│      │
│    │      │5月 │物標得商│2日     │行            │12528元 │      │  廷警詢時之│      │
│    │      │12日│品為由，│        │戶名：張峻華  │共計    │      │  指述。    │      │
│    │      │    │致周亮延│        │帳號：        │22527元 │      │2.中華郵政公│      │
│    │      │    │陷於錯誤│        │0000000000000 │        │      │  司自動櫃員│      │
│    │      │    │，依指示│        │              │        │      │  機交易明細│      │
│    │      │    │操作而匯│        │              │        │      │  表3紙。   │      │
│    │      │    │款。    │        │              │        │      │3.合作金庫太│      │
│    │      │    │        │        │              │        │      │  平分行張峻│      │
│    │      │    │        │        │              │        │      │  華之新開戶│      │
│    │      │    │        │        │              │        │      │  建檔登錄單│      │
│    │      │    │        │        │              │        │      │  、印鑑卡、│      │
│    │      │    │        │        │              │        │      │  存戶單摺掛│      │
│    │      │    │        │        │              │        │      │  失暨新單摺│      │
│    │      │    │        │        │              │        │      │  補領/印鑑 │      │
│    │      │    │        │        │              │        │      │  掛失暨更換│      │
│    │      │    │        │        │              │        │      │  印鑑、戶名│      │
│    │      │    │        │        │              │        │      │  、代表人申│      │
│    │      │    │        │        │              │        │      │  請書及交易│      │
│    │      │    │        │        │              │        │      │  明細表各1 │      │
│    │      │    │        │        │              │        │      │  份。      │      │
│    │      │    │        │        │              │        │      │4.被告陳怡伶│      │
│    │      │    │        │        │              │        │      │  處扣案之張│      │
│    │      │    │        │        │              │        │      │  峻華之合作│      │
│    │      │    │        │        │              │        │      │  金庫銀行存│      │
│    │      │    │        │        │              │        │      │  摺及金融卡│      │
│    │      │    │        │        │              │        │      │  (附表十編 │      │
│    │      │    │        │        │              │        │      │  號1之14、 │      │
│    │      │    │        │        │              │        │      │  17)       │      │
├──┼───┼──┼────┼────┼───────┼────┼───┼──────┼───┤
│155 │賴佑晉│96年│該詐欺集│96年5月 │台灣郵政公司  │ 2500元 │陳怡伶│1.被害人賴佑│高雄地│
│    │      │5月 │團某不詳│15日    │戶名：羅文江  │        │      │  晉警詢時之│檢97年│
│    │      │間某│成員透過│        │帳號：        │        │      │  指述。    │度偵字│
│    │      │日  │網路與賴│        │00000000000000│        │      │2.郵政國內匯│第7027│
│    │      │    │佑晉認識│        │              │        │      │  款執據1紙 │號、本│
│    │      │    │後，佯稱│        │              │        │      │            │院97年│
│    │      │    │：係台灣│        │              │        │      │            │度訴字│
│    │      │    │人，至大│        │              │        │      │            │第828 │
│    │      │    │陸出差，│        │              │        │      │            │號    │
│    │      │    │皮包遭竊│        │              │        │      │            │      │
│    │      │    │，沒錢買│        │              │        │      │            │      │
│    │      │    │機票返台│        │              │        │      │            │      │
│    │      │    │云云，致│        │              │        │      │            │      │
│    │      │    │賴佑晉陷│        │              │        │      │            │      │
│    │      │    │於錯誤而│        │              │        │      │            │      │
│    │      │    │依指示匯│        │              │        │      │            │      │
│    │      │    │款。    │        │              │        │      │            │      │
├──┼───┼──┼────┼────┼───────┼────┼───┼──────┼───┤
│156 │卓肇松│96年│假冒警察│96年5月 │鳳山文山郵局  │580000元│陳怡伶│1.證人即告訴│      │
│    │      │5月 │名義以信│15日    │戶名：林志恆  │        │劉衍德│  人卓肇松警│      │
│    │      │15日│用卡遭盜│        │帳號：        │        │郭照宏│  詢時及本署│      │
│    │      │    │刷可辦理│        │00000000000000│        │林志恆│  偵查中之證│      │
│    │      │    │款理賠保│        │              │        │      │  述。      │      │
│    │      │    │單為由，│        │              │        │      │2.被告陳怡伶│      │
│    │      │    │致卓肇松│        │              │        │      │  警詢時之供│      │
│    │      │    │陷於錯誤│        │              │        │      │  述。      │      │
│    │      │    │，而依指│        │              │        │      │3.被告郭照宏│      │
│    │      │    │示轉帳。│        │              │        │      │  警詢時之供│      │
│    │      │    │        │        │              │        │      │  述。      │      │
│    │      │    │        │        │              │        │      │4.被告林志恆│      │
│    │      │    │        │        │              │        │      │  警詢時之供│      │
│    │      │    │        │        │              │        │      │  述。      │      │
│    │      │    │        │        │              │        │      │5.郵政國內匯│      │
│    │      │    │        │        │              │        │      │  款執據1紙 │      │
│    │      │    │        │        │              │        │      │6.龍潭新新郵│      │
│    │      │    │        │        │              │        │      │  局戶名：卓│      │
│    │      │    │        │        │              │        │      │  肇松、帳號│      │
│    │      │    │        │        │              │        │      │  0000000000│      │
│    │      │    │        │        │              │        │      │  3866號郵政│      │
│    │      │    │        │        │              │        │      │  存簿儲金簿│      │
│    │      │    │        │        │              │        │      │  影本1份。 │      │
│    │      │    │        │        │              │        │      │7.贓物認領保│      │
│    │      │    │        │        │              │        │      │  管單1紙   │      │
│    │      │    │        │        │              │        │      │8.台灣郵政公│      │
│    │      │    │        │        │              │        │      │  司林志恆之│      │
│    │      │    │        │        │              │        │      │  開戶基本資│      │
│    │      │    │        │        │              │        │      │  料、客戶歷│      │
│    │      │    │        │        │              │        │      │  史交易清單│      │
│    │      │    │        │        │              │        │      │  各1份。   │      │
│    │      │    │        │        │              │        │      │9.被告陳怡伶│      │
│    │      │    │        │        │              │        │      │  扣案之人頭│      │
│    │      │    │        │        │              │        │      │  帳戶：鳳山│      │
│    │      │    │        │        │              │        │      │  文山郵局戶│      │
│    │      │    │        │        │              │        │      │  名：林志恆│      │
│    │      │    │        │        │              │        │      │  、帳號：01│      │
│    │      │    │        │        │              │        │      │  0000000000│      │
│    │      │    │        │        │              │        │      │  64號郵政存│      │
│    │      │    │        │        │              │        │      │  簿儲金簿、│      │
│    │      │    │        │        │              │        │      │  金融卡、印│      │
│    │      │    │        │        │              │        │      │  章(附表十 │      │
│    │      │    │        │        │              │        │      │  編號1之44.│      │
│    │      │    │        │        │              │        │      │  45.46)    │      │
├──┴───┴──┴────┴────┴───────┼────┴───┴──────┴───┤
│                  總           計                     │  29,849,220元                        │
└───────────────────────────┴───────────────────┘
 附表二：被告賴琪蓁提領詐欺所得贓款
┌─┬────┬─────┬─────────┬───┬──┬──┬────┐
│編│提領時間│提領地點  │所 提 領 之 帳 戶 │提領金│提領│交易│ 備  註 │
│號│        │          │                  │額（新│方式│結果│        │
│  │        │          │                  │台幣）│    │    │        │
├─┼────┼─────┼─────────┼───┼──┼──┼────┤
│1 │96年1月 │高雄市左營│戶名：蕭紋憶      │20000 │ATM │成功│        │
│  │19日0時 │區○○路  │銀行：新光銀行屏東│元    │    │    │        │
│  │37分    │285.287號 │      分行        │      │    │    │        │
│  │        │統一瑞福店│帳號：            │      │    │    │        │
│  │        │          │0000000000000     │      │    │    │        │
├─┼────┼─────┼─────────┼───┼──┼──┼────┤
│2 │96年1月 │同上      │同上              │20000 │ATM │成功│        │
│  │19日0時 │          │                  │元    │    │    │        │
│  │38分    │          │                  │      │    │    │        │
│  │        │          │                  │      │    │    │        │
├─┼────┼─────┼─────────┼───┼──┼──┼────┤
│3 │96年1月 │同上      │同上              │19000 │ATM │成功│        │
│  │19日0時 │          │                  │元    │    │    │        │
│  │40分    │          │                  │      │    │    │        │
├─┼────┼─────┼─────────┼───┼──┼──┼────┤
│4 │96年1月 │高雄市光華│戶名：卓裕文      │5000元│ATM │成功│陳怡伶在│
│  │21日11時│一路148之 │銀行：大寮中庄郵局│      │    │    │場陪同  │
│  │52分    │82號合作金│局號：000000-0    │      │    │    │        │
│  │        │庫光華分行│帳號：000000-0    │      │    │    │        │
├─┼────┼─────┼─────────┼───┼──┼──┼────┤
│5 │96年2月 │統一正心店│戶名：卓裕文      │5000元│ATM │失敗│        │
│  │1日8時25│          │銀行：合作金庫鳳松│      │    │    │        │
│  │分      │          │      分行        │      │    │    │        │
│  │        │          │帳號：            │      │    │    │        │
│  │        │          │0000000000000     │      │    │    │        │
├─┼────┼─────┼─────────┼───┼──┼──┼────┤
│6 │96年2月 │統一高鳳店│戶名：卓裕文      │3000元│ATM │失敗│        │
│  │5日9時53│          │銀行：合作金庫鳳松│      │    │    │        │
│  │分      │          │      分行        │      │    │    │        │
│  │        │          │帳號：            │      │    │    │        │
│  │        │          │0000000000000     │      │    │    │        │
├─┼────┼─────┼─────────┼───┼──┼──┼────┤
│7 │96年2月 │統一宏順店│戶名：邱玉蓮      │10000 │ATM │成功│楊馥瑄遭│
│  │8日16時 │          │銀行：彰化銀行雙園│元    │    │    │詐騙匯入│
│  │27分    │          │      分行        │      │    │    │        │
│  │        │          │帳號：            │      │    │    │        │
│  │        │          │0000000000000     │      │    │    │        │
├─┼────┼─────┼─────────┼───┼──┼──┼────┤
│8 │96年3月 │全家便利商│戶名：黃鈺珊      │100000│ATM │成功│鞠傳隆遭│
│  │10日15時│店台中金山│銀行：中國信託    │元 (計│    │    │詐騙匯入│
│  │25分    │店        │帳號：            │分5次)│    │    │        │
│  │        │          │000000000000      │      │    │    │        │
├─┼────┼─────┼─────────┼───┼──┼──┼────┤
│9 │96年3月 │高雄市新崛│戶名：王美花      │2000元│ATM │成功│        │
│  │10日15時│江某處    │銀行：中國信託    │      │    │    │        │
│  │25分    │          │帳號：            │      │    │    │        │
│  │        │          │000000000000      │      │    │    │        │
├─┼────┼─────┼─────────┼───┼──┼──┼────┤
│10│96年3月 │統一旗鳳店│戶名：王美花      │1000元│ATM │成功│        │
│  │21日14時│          │銀行：合作金庫銀行│      │    │    │        │
│  │27分    │          │帳號：            │      │    │    │        │
│  │        │          │0000000000000     │      │    │    │        │
├─┼────┼─────┼─────────┼───┼──┼──┼────┤
│11│96年3月 │統一長生店│戶名：章翔華      │50000 │ATM │成功│        │
│  │23日1時 │          │銀行：第一銀行    │元 (計│    │    │        │
│  │49分    │          │帳號：            │分3次)│    │    │        │
│  │        │          │00000000000       │      │    │    │        │
├─┼────┼─────┼─────────┼───┼──┼──┼────┤
│12│96年3月 │高雄市OK便│戶名：王美花      │79000 │ATM │成功│邱文瑞遭│
│  │23日2時 │利商店高雄│銀行：合作金庫銀行│元 (計│    │    │詐騙匯入│
│  │32分    │大同店    │帳號：            │分3次)│    │    │        │
│  │        │          │0000000000000     │      │    │    │        │
├─┼────┼─────┼─────────┼───┼──┼──┼────┤
│13│96年3月 │台中市西屯│戶名：章翔華      │2000元│ATM │成功│        │
│  │27日2時 │區○○路  │銀行：華南銀行北台│      │    │    │        │
│  │45分    │901號統一 │      南分行      │      │    │    │        │
│  │        │新墩店    │帳號：            │      │    │    │        │
│  │        │          │000000000000      │      │    │    │        │
├─┼────┼─────┼─────────┼───┼──┼──┼────┤
│14│96年3月 │同上      │同上              │20000 │ATM │成功│        │
│  │27日2時 │          │                  │元    │    │    │        │
│  │54分    │          │                  │      │    │    │        │
├─┼────┼─────┼─────────┼───┼──┼──┼────┤
│15│96年3月 │同上      │同上              │20000 │ATM │成功│        │
│  │27日2時 │          │                  │元    │    │    │        │
│  │55分    │          │                  │      │    │    │        │
├─┼────┼─────┼─────────┼───┼──┼──┼────┤
│16│96年3月 │同上      │同上              │20000 │ATM │成功│        │
│  │27日2時 │          │                  │元    │    │    │        │
│  │57分    │          │                  │      │    │    │        │
├─┼────┼─────┼─────────┼───┼──┼──┼────┤
│17│96年3月 │同上      │同上              │20000 │ATM │成功│        │
│  │27日2時 │          │                  │元    │    │    │        │
│  │58分    │          │                  │      │    │    │        │
├─┼────┼─────┼─────────┼───┼──┼──┼────┤
│18│96年3月 │同上      │同上              │18000 │ATM │成功│        │
│  │27日3時 │          │                  │元    │    │    │        │
├─┼────┼─────┼─────────┼───┼──┼──┼────┤
│19│96年4月 │          │戶名：李文財      │      │    │成功│陳馥耀遭│
│  │26日    │          │銀行：蘆洲民族路郵│      │    │    │詐騙匯入│
│  │        │          │      局          │      │    │    │：提領贓│
│  │        │          │帳號：            │      │    │    │款交予陳│
│  │        │          │0000000000000     │      │    │    │怡伶    │
├─┼────┼─────┼─────────┼───┼──┼──┼────┤
│20│96年5月 │高雄市新興│戶名：林加慶      │4000元│ATM │成功│        │
│  │1日22時 │區○○○路│銀行：土地銀行    │      │    │    │        │
│  │5分     │28號統一復│帳號：000000000000│      │    │    │        │
│  │        │橫店      │                  │      │    │    │        │
├─┼────┼─────┼─────────┼───┼──┼──┼────┤
│21│96年5月 │高雄市新興│戶名：林加慶      │3000元│ATM │成功│        │
│  │2日13時 │區○○○路│銀行：彰化銀行高雄│      │    │    │        │
│  │26分    │28號統一復│      大發分行    │      │    │    │        │
│  │        │橫店      │帳號：000000000000│      │    │    │        │
└─┴────┴─────┴─────────┴───┴──┴──┴────┘
 附表三：被告劉衍德提領詐欺所得贓款
┌─┬────┬─────┬─────────┬───┬──┬──┬────┐
│編│提領時間│ 提領地點 │所 提 領 之 帳 戶 │提領金│提領│交易│ 備  註 │
│號│        │          │                  │額（新│方式│結果│        │
│  │        │          │                  │台幣）│    │    │        │
├─┼────┼─────┼─────────┼───┼──┼──┼────┤
│1 │96年5月8│高雄市前鎮│戶名：高銘棋      │936000│臨櫃│失敗│存簿遭郵│
│  │日      │區○○街郵│銀行：深坑郵局    │元    │    │    │局扣留  │
│  │        │局        │局號：000000-0    │      │    │    │        │
│  │        │          │帳號：000000-0    │      │    │    │        │
├─┼────┼─────┼─────────┼───┼──┼──┼────┤
│2 │96年5月1│統一復橫店│戶名：張峻華      │30000 │ATM │成功│林家穎遭│
│  │0日8時12│          │銀行：合作金庫銀行│元 (計│    │    │詐騙匯入│
│  │分      │          │帳號：            │分3筆 │    │    │        │
│  │        │          │0000000000000     │，或領│    │    │        │
│  │        │          │                  │3筆3萬│    │    │        │
│  │        │          │                  │元，待│    │    │        │
│  │        │          │                  │查)   │    │    │        │
└─┴────┴─────┴─────────┴───┴──┴──┴────┘
 附 表四：被告郭照宏提領詐欺所得贓款
┌─┬────┬─────┬─────────┬───┬──┬──┬────┐
│編│提領時間│ 提領地點 │所 提 領 之 帳 戶 │提領金│提領│交易│ 備  註 │
│號│        │          │                  │額（新│方式│結果│        │
│  │        │          │                  │台幣）│    │    │        │
├─┼────┼─────┼─────────┼───┼──┼──┼────┤
│1 │96年3月9│高雄崗山仔│戶名：羅博鴻      │132000│臨櫃│成功│黃燦真遭│
│  │日16時20│郵局      │銀行：學府路郵局  │元    │    │    │詐騙匯入│
│  │分      │          │局號：000000-0    │      │    │    │        │
│  │        │          │帳號：000000-0    │      │    │    │        │
├─┼────┼─────┼─────────┼───┼──┼──┼────┤
│2 │96年3月 │彰化銀行高│戶名：胡吉慧      │8000元│ATM │成功│        │
│  │15日14時│雄分行    │銀行：第一銀行竹科│      │    │    │        │
│  │31分    │          │      分行        │      │    │    │        │
│  │        │          │帳號：00000000000 │      │    │    │        │
├─┼────┼─────┼─────────┼───┼──┼──┼────┤
│3 │96年3月 │          │戶名：王美花      │10000 │ATM │成功│楊文俊遭│
│  │15日15時│          │銀行：合作金庫銀行│元    │    │    │詐騙匯入│
│  │16分    │          │帳號：            │      │    │    │        │
│  │        │          │0000000000000     │      │    │    │        │
├─┼────┼─────┼─────────┼───┼──┼──┼────┤
│4 │96年3月 │          │戶名：胡吉慧      │2000元│ATM │成功│        │
│  │16日18時│          │銀行：第一銀行竹科│      │    │    │        │
│  │32分    │          │      分行        │      │    │    │        │
│  │        │          │帳號：00000000000 │      │    │    │        │
├─┼────┼─────┼─────────┼───┼──┼──┼────┤
│5 │96年3月 │          │同上              │14000 │ATM │成功│        │
│  │16日21時│          │                  │元    │    │    │        │
│  │25分    │          │                  │      │    │    │        │
├─┼────┼─────┼─────────┼───┼──┼──┼────┤
│6 │96年3月 │          │                  │20000 │ATM │成功│        │
│  │16日21時│          │                  │元    │    │    │        │
│  │45分    │          │                  │      │    │    │        │
├─┼────┼─────┼─────────┼───┼──┼──┼────┤
│7 │96年3月 │          │                  │14000 │ATM │成功│        │
│  │16日21時│          │                  │元    │    │    │        │
│  │46分    │          │                  │      │    │    │        │
├─┼────┼─────┼─────────┼───┼──┼──┼────┤
│8 │96年3月 │          │                  │2000元│ATM │成功│        │
│  │16日22時│          │                  │      │    │    │        │
│  │38分    │          │                  │      │    │    │        │
├─┼────┼─────┼─────────┼───┼──┼──┼────┤
│9 │96年3月 │          │                  │11000 │ATM │成功│        │
│  │16日23時│          │                  │元    │    │    │        │
│  │35分    │          │                  │      │    │    │        │
├─┼────┼─────┼─────────┼───┼──┼──┼────┤
│10│96年3月 │          │戶名：王美花      │20000 │ATM │成功│楊文俊遭│
│  │20日9時 │          │銀行：合作金庫銀行│元    │    │    │詐騙匯入│
│  │23分    │          │帳號：            │      │    │    │羅博鴻學│
│  │        │          │0000000000000     │      │    │    │府路郵局│
│  │        │          │                  │      │    │    │帳戶後，│
│  │        │          │                  │      │    │    │再轉入左│
│  │        │          │                  │      │    │    │列王美花│
│  │        │          │                  │      │    │    │帳戶內。│
├─┼────┼─────┼─────────┼───┼──┼──┼────┤
│11│96年3月 │高雄市苓雅│戶名：黃倩        │6000元│ATM │成功│        │
│  │20日14時│區○○○路│銀行：合作金庫銀行│      │    │    │        │
│  │25分    │236號     │帳號：            │      │    │    │        │
│  │        │          │0000000000000     │      │    │    │        │
├─┼────┼─────┼─────────┼───┼──┼──┼────┤
│12│96年3月 │          │戶名：王美花      │5000元│ATM │成功│劉金尚遭│
│  │20日14時│          │銀行：合作金庫銀行│      │    │    │詐騙匯入│
│  │36分    │          │帳號：            │      │    │    │        │
│  │        │          │0000000000000     │      │    │    │        │
├─┼────┼─────┼─────────┼───┼──┼──┼────┤
│13│96年3月 │台南市成功│戶名：章翔華      │100000│ATM │成功│        │
│  │21日10時│路294號華 │銀行：華南銀行北台│元 (共│    │    │        │
│  │52分    │南銀行北台│      南分行      │分4次)│    │    │        │
│  │        │南分行    │帳號：000000000000│      │    │    │        │
├─┼────┼─────┼─────────┼───┼──┼──┼────┤
│14│96年3月 │統一長榮店│戶名：王美花      │3000元│ATM │成功│        │
│  │21日13時│          │銀行：合作金庫銀行│      │    │    │        │
│  │15分    │          │帳號：            │      │    │    │        │
│  │        │          │0000000000000     │      │    │    │        │
├─┼────┼─────┼─────────┼───┼──┼──┼────┤
│15│96年3月 │台南市統一│戶名：黃倩        │16000 │ATM │成功│廖盛材遭│
│  │21日14時│崇學店    │銀行：合作金庫銀行│元    │    │    │詐騙匯入│
│  │37分    │          │帳號：            │      │    │    │        │
│  │        │          │0000000000000     │      │    │    │        │
├─┼────┼─────┼─────────┼───┼──┼──┼────┤
│16│96年3月 │中國信託東│同上              │83000 │ATM │成功│同上    │
│  │21日15時│台南分行  │                  │元 (計│    │    │        │
│  │6分     │          │                  │分5次)│    │    │        │
├─┼────┼─────┼─────────┼───┼──┼──┼────┤
│17│96年3月 │高雄市中華│戶名：章翔華      │49000 │ATM │成功│        │
│  │23日2時 │三路富邦產│銀行：第一銀行    │元 (計│    │    │        │
│  │11分    │物提款機  │帳號：00000000000 │分3次)│    │    │        │
├─┼────┼─────┼─────────┼───┼──┼──┼────┤
│18│96年3月 │台北富邦銀│戶名：羅炳文      │10000 │臨櫃│成功│江慶諒遭│
│  │27日12時│行安平分行│銀行：台北富邦銀行│元    │    │    │詐騙匯入│
│  │14分    │          │帳號：000000000000│      │    │    │羅炳文第│
│  │        │          │                  │      │    │    │一銀行帳│
│  │        │          │                  │      │    │    │戶，再轉│
│  │        │          │                  │      │    │    │入左列羅│
│  │        │          │                  │      │    │    │炳文帳戶│
│  │        │          │                  │      │    │    │內      │
├─┼────┼─────┼─────────┼───┼──┼──┼────┤
│19│96年3月 │同上      │同上              │768325│臨櫃│成功│同上    │
│  │27日13時│          │                  │元    │    │    │        │
│  │45分    │          │                  │      │    │    │        │
├─┼────┼─────┼─────────┼───┼──┼──┼────┤
│20│96年3月 │高雄市前金│戶名：章翔華      │20000 │ATM │成功│        │
│  │28日2時 │區○○○路│銀行：華南銀行北台│元    │    │    │        │
│  │26分    │87號華南銀│      南分行      │      │    │    │        │
│  │        │行中山分行│帳號：000000000000│      │    │    │        │
├─┼────┼─────┼─────────┼───┼──┼──┼────┤
│21│96年3月 │同上      │同上              │20000 │ATM │成功│        │
│  │28日2時 │          │                  │元    │    │    │        │
│  │27分    │          │                  │      │    │    │        │
├─┼────┼─────┼─────────┼───┼──┼──┼────┤
│22│96年3月 │同上      │同上              │20000 │ATM │成功│        │
│  │28日2時 │          │                  │元    │    │    │        │
│  │27分    │          │                  │      │    │    │        │
├─┼────┼─────┼─────────┼───┼──┼──┼────┤
│23│96年3月 │同上      │同上              │20000 │ATM │成功│        │
│  │28日2時 │          │                  │元    │    │    │        │
│  │28分    │          │                  │      │    │    │        │
├─┼────┼─────┼─────────┼───┼──┼──┼────┤
│24│96年3月 │同上      │同上              │20000 │ATM │成功│        │
│  │28日2時 │          │                  │元    │    │    │        │
│  │29分    │          │                  │      │    │    │        │
├─┼────┼─────┼─────────┼───┼──┼──┼────┤
│25│96年4月 │高雄市苓雅│戶名：章翔華      │20000 │ATM │成功│        │
│  │9日22時 │區○○路54│銀行：華南銀行北台│元    │    │    │        │
│  │29分    │號全家高雄│      南分行      │      │    │    │        │
│  │        │豐順店    │帳號：000000000000│      │    │    │        │
├─┼────┼─────┼─────────┼───┼──┼──┼────┤
│26│96年4月 │同上      │同上              │10000 │ATM │成功│        │
│  │9日22時 │          │                  │元    │    │    │        │
│  │30分    │          │                  │      │    │    │        │
├─┼────┼─────┼─────────┼───┼──┼──┼────┤
│27│96年4月 │高雄市全家│戶名：蕭廣宏      │20000 │ATM │成功│翁茂城遭│
│  │26日11時│復興店    │銀行：安泰銀行中崙│元    │    │    │詐騙匯入│
│  │9分     │          │      分行        │      │    │    │        │
│  │        │          │帳號：            │      │    │    │        │
│  │        │          │0000000000000     │      │    │    │        │
├─┼────┼─────┼─────────┼───┼──┼──┼────┤
│28│96年4月 │統一復橫店│戶名：蕭廣宏      │25000 │ATM │成功│陳明智遭│
│  │26日13時│          │銀行：安泰銀行中崙│元 (分│    │    │詐騙匯入│
│  │30分    │          │      分行        │兩次) │    │    │        │
│  │        │          │帳號：            │      │    │    │        │
│  │        │          │0000000000000     │      │    │    │        │
├─┼────┼─────┼─────────┼───┼──┼──┼────┤
│29│96年4月 │高雄市新興│戶名：李文財      │543600│臨櫃│成功│陳馥耀遭│
│  │26日15時│郵局      │銀行：蘆洲民族路郵│元    │    │    │詐騙匯入│
│  │38分    │          │      局          │      │    │    │；提領贓│
│  │        │          │帳號：            │      │    │    │款交陳怡│
│  │        │          │0000000000000     │      │    │    │伶      │
├─┼────┼─────┼─────────┼───┼──┼──┼────┤
│30│96年5月 │高雄市    │戶名：楊盛雄      │96000 │ATM │成功│        │
│  │1日22時 │統一復橫店│銀行：土地銀行    │元 (計│    │    │        │
│  │55分    │          │帳號：            │分6次)│    │    │        │
│  │        │          │000000000000      │      │    │    │        │
└─┴────┴─────┴─────────┴───┴──┴──┴────┘
附表五：被告章翔華提領詐欺所得贓款
┌─┬────┬─────┬─────────┬───┬──┬──┬────┐
│編│提領時間│提領地點  │所 提 領 之 帳 戶 │提領金│提領│交易│ 備  註 │
│號│        │          │                  │額（新│方式│結果│        │
│  │        │          │                  │台幣）│    │    │        │
├─┼────┼─────┼─────────┼───┼──┼──┼────┤
│1 │96年3月 │台南市成功│戶名：章翔華      │450000│臨櫃│成功│提領後款│
│  │21日10時│路294號華 │銀行：華南銀行北台│元    │    │    │項交予郭│
│  │36分    │南銀行北台│      南分行      │      │    │    │照宏轉交│
│  │        │南分行    │帳號：000000000000│      │    │    │陳怡伶  │
├─┼────┼─────┼─────────┼───┼──┼──┼────┤
│2 │96年3月 │華南銀行東│戶名：章翔華      │420000│臨櫃│成功│提領後款│
│  │22日    │高雄分行  │銀行：華南銀行北台│元    │    │    │項交予郭│
│  │        │          │      南分行      │      │    │    │照宏轉交│
│  │        │          │帳號：000000000000│      │    │    │陳怡伶  │
└─┴────┴─────┴─────────┴───┴──┴──┴────┘
附表六：被告甲○○提領詐欺所得贓款
┌─┬────┬─────┬─────────┬───┬──┬──┬────┐
│編│提領時間│提領地點  │所 提 領 之 帳 戶 │提領金│提領│交易│ 備  註 │
│號│        │          │                  │額（新│方式│結果│        │
│  │        │          │                  │台幣）│    │    │        │
├─┼────┼─────┼─────────┼───┼──┼──┼────┤
│1 │96年4月 │高雄市鼓山│戶名：甲○○      │1百萬 │臨櫃│成功│劉秋金遭│
│  │16日16時│區民強郵局│銀行：高雄民強郵局│元    │    │    │詐騙轉入│
│  │58分    │          │局號：000000-0    │      │    │    │；陳怡伶│
│  │        │          │帳號：000000-0    │      │    │    │、劉衍德│
│  │        │          │                  │      │    │    │陪同領款│
├─┼────┼─────┼─────────┼───┼──┼──┼────┤
│2 │96年4月 │高雄市九如│戶名：甲○○      │145000│臨櫃│成功│黃炳煌遭│
│  │18日10時│二路郵局  │銀行：高雄民強郵局│元    │    │    │詐騙匯入│
│  │48分    │          │局號：000000-0    │      │    │    │陳秀青合│
│  │        │          │帳號：000000-0    │      │    │    │作金庫帳│
│  │        │          │                  │      │    │    │戶，轉入│
│  │        │          │                  │      │    │    │甲○○楊│
│  │        │          │                  │      │    │    │信銀行帳│
│  │        │          │                  │      │    │    │戶後，再│
│  │        │          │                  │      │    │    │轉入左列│
│  │        │          │                  │      │    │    │帳戶    │
├─┼────┼─────┼─────────┼───┼──┼──┼────┤
│3 │96年4月 │高雄市新興│同上              │280000│臨櫃│成功│同上    │
│  │18日11時│郵局      │                  │元    │    │    │        │
│  │58分    │          │                  │      │    │    │        │
├─┼────┼─────┼─────────┼───┼──┼──┼────┤
│4 │96年4月 │高雄市新田│同上              │600000│臨櫃│成功│陳月鳳遭│
│  │18日11時│郵局      │                  │元    │    │    │詐騙匯入│
│  │58分    │          │                  │      │    │    │陳秀青合│
│  │        │          │                  │      │    │    │作金庫帳│
│  │        │          │                  │      │    │    │戶，轉入│
│  │        │          │                  │      │    │    │甲○○楊│
│  │        │          │                  │      │    │    │信銀行帳│
│  │        │          │                  │      │    │    │戶後，再│
│  │        │          │                  │      │    │    │轉入左列│
│  │        │          │                  │      │    │    │帳戶    │
└─┴────┴─────┴─────────┴───┴──┴──┴────┘
附表七：應沒收之物
┌──┬────┬──────┬─────┬────────────────┬──────┐
│編號│受搜索人│   時  間   │ 地    點 │     扣     押     物     品    │備       註 │
├──┼────┼──────┼─────┼────────────────┼──────┤
│ 1  │賴 琪 蓁│96年5月15日 │高雄市新興│MOTOROLA手機 (IMEI：0000000000│應依刑法第38│
│    │        │18時35分許起│區○○○路│  63 281號、SIM 卡：0000000000號│條第1 項第2 │
│    │        │至同日18時40│47號前    │  )1 支                         │款宣告沒收  │
│    │        │分許止      │          │                                │            │
├──┼────┼──────┼─────┼────────────────┼──────┤
│ 2  │劉 衍 德│96年5月15日 │高雄市新興│手機 (IMEI：000000000000000 號│同上        │
│    │        │16時50分許起│區○○○街│  、SIM 卡：0000000000號)1 支   │            │
│    │        │至同日17時許│18號「我家│深坑郵局帳號：00000000000000  │            │
│    │        │止          │大飯店」3 │  號戶名：高銘棋之郵政存簿儲金簿│            │
│    │        │            │樓312號房 │  1 本                          │            │
├──┼────┼──────┼─────┼────────────────┼──────┤
│ 3  │郭 照 宏│96年5 月15日│高雄市新興│BENQ手機 (IMEI：不詳，SIM 卡：│同上        │
│    │        │16時20分起至│區○○○路│  0000000000號)1 支             │            │
│    │        │同日17時止  │47號6 樓之│中國信託商業銀行帳號：00000000│            │
│    │        │            │4         │  2435號、戶名郭照宏之存摺2本   │            │
│    │        │            │          │郭照宏之印章1枚               │            │
├──┼────┼──────┼─────┼────────────────┼──────┤
│ 4  │陳 怡 伶│96年5月15日 │高雄市新興│聯邦銀行帳號：000-000000000000│至同上  │
│    │        │16時20分許起│區○○○路│   戶 名：許邦珍之存摺1 本。    │            │
│    │        │至同日17時許│47號6樓之4│許邦珍印章1枚。               │            │
│    │        │止          │          │潮州新生路郵局帳號：0000000000│            │
│    │        │            │          │   9760 號，戶名：賴琪蓁之郵政存│            │
│    │        │            │          │  簿儲金簿1 本。                │            │
│    │        │            │          │彰化銀行帳號：00000000000000號│            │
│    │        │            │          │  戶名：蘇文村之存摺1 本。      │            │
│    │        │            │          │蘇文村印章1枚                 │            │
│    │        │            │          │彰化銀行帳號：00000000000000號│            │
│    │        │            │          │  戶名：林加慶之存摺1 本。      │            │
│    │        │            │          │林加慶印章1枚。               │            │
│    │        │            │          │新竹國際商業銀行帳號：00000000│            │
│    │        │            │          │  864號，戶名：黃智亮之存摺1本。│            │
│    │        │            │          │台南水交社郵局帳號：0000000000│            │
│    │        │            │          │  2491號，戶名：黃智亮之存摺1本 │            │
│    │        │            │          │  。                            │            │
│    │        │            │          │黃智亮之印章1枚。             │            │
│    │        │            │          │東山東原郵局帳號：000000000000│            │
│    │        │            │          │   29號、戶名：宋毓琪之郵政存簿 │            │
│    │        │            │          │   儲金簿1本。                  │            │
│    │        │            │          │宋毓琪之印章1枚。             │            │
│    │        │            │          │林仁達之印章1枚。             │            │
│    │        │            │          │合作金庫銀行帳號：000000000000│            │
│    │        │            │          │   4號金融卡1張。               │            │
│    │        │            │          │臺灣土地銀行帳號：000000000000│            │
│    │        │            │          │   號金融卡1張。                │            │
│    │        │            │          │京城銀行帳號：000000000000號金│            │
│    │        │            │          │  融卡1 張。                    │            │
│    │        │            │          │合作金庫銀行帳號：000000000000│            │
│    │        │            │          │   4號，戶名：張峻華之存摺1本。 │            │
│    │        │            │          │臺灣土地銀行帳號：000000000000│            │
│    │        │            │          │   號，戶名：楊盛雄之存摺1本。  │            │
│    │        │            │          │臺灣土地銀行帳號：000000000000│            │
│    │        │            │          │   號金融卡1張。                │            │
│    │        │            │          │合作金庫銀行帳號：000000000000│            │
│    │        │            │          │   1號，戶名：林仁達之存摺1本。 │            │
│    │        │            │          │台新國際銀行帳號：000000000000│            │
│    │        │            │          │   43號，戶名：潘再文之存摺1本。│            │
│    │        │            │          │華南商業銀行帳號：000000000000│            │
│    │        │            │          │   號，戶名：宋毓琪之存摺1本。  │            │
│    │        │            │          │安定郵局帳號：00000000000000號│            │
│    │        │            │          │  ，戶名：王炯真之郵政存簿儲金簿│            │
│    │        │            │          │  1 本。                        │            │
│    │        │            │          │王炯真之印章1枚。             │            │
│    │        │            │          │高銘棋之印章1枚。             │            │
│    │        │            │          │吳楊金連之印章1枚。           │            │
│    │        │            │          │歸仁郵局帳號：00000000000000號│            │
│    │        │            │          │  ，戶名：吳楊金連之郵政存簿儲金│            │
│    │        │            │          │  簿1 本。                      │            │
│    │        │            │          │張峻華之印章1枚。             │            │
│    │        │            │          │京城銀行帳號：000000000000號，│            │
│    │        │            │          │  戶名：劉秀琴之存摺1 本。      │            │
│    │        │            │          │黃俊生之印章1枚。             │            │
│    │        │            │          │臺灣土地銀行帳號：000000000000│            │
│    │        │            │          │   號，戶名：黃俊生之存摺1本。  │            │
│    │        │            │          │劉秀琴之印章1枚。             │            │
│    │        │            │          │台南東寧路郵局帳號：0000000000│            │
│    │        │            │          │   3057號，戶名：劉秀琴之郵政存 │            │
│    │        │            │          │   簿儲金簿1本。                │            │
│    │        │            │          │帳號：00000000000000號郵政儲金│            │
│    │        │            │          │  金融卡1 張。                  │            │
│    │        │            │          │第一銀行帳號：00000000000 號金│            │
│    │        │            │          │  融卡1 張。                    │            │
│    │        │            │          │台新銀行帳號：000000000000000 │            │
│    │        │            │          │  號金融卡1 張。                │            │
│    │        │            │          │帳號：000000000000000 號郵政儲│            │
│    │        │            │          │  金金融卡1 張。                │            │
│    │        │            │          │合作金庫銀行帳號：000000000000│            │
│    │        │            │          │   1號金融卡1張。               │            │
│    │        │            │          │帳號：00000000003057號郵政儲金│            │
│    │        │            │          │  金融卡1 張。                  │            │
│    │        │            │          │帳號：00000000000000號郵政儲金│            │
│    │        │            │          │  金融卡1 張。                  │            │
│    │        │            │          │帳號：00000000000000號郵政儲金│            │
│    │        │            │          │  金融卡1 張。                  │            │
│    │        │            │          │彰化銀行帳號：00000000000000號│            │
│    │        │            │          │  金融卡1 張。                  │            │
│    │        │            │          │聯邦銀行帳號：000000000000號金│            │
│    │        │            │          │  融卡1 張。                    │            │
│    │        │            │          │鳳山文山郵局帳號：000000000000│            │
│    │        │            │          │   64號，戶名：林志恆之郵政存簿 │            │
│    │        │            │          │   儲金簿1本。                  │            │
│    │        │            │          │林志恆之印章1枚。             │            │
│    │        │            │          │帳號：00000000000000號郵政儲金│            │
│    │        │            │          │  金融卡1 張。                  │            │
│    │        │            │          │BENQ手機 (含SIM 卡：0000000000│            │
│    │        │            │          │  號)1 支 。                    │            │
│    │        │            │          │NOKIA手機 (IMEI：0000000000000│            │
│    │        │            │          │   90含SIM卡：0000000000號)1支。│            │
│    │        │            │          │Dashion手機 (SIM卡：0000000000│            │
│    │        │            │          │   號)1支。                     │            │
│    │        │            │          │SAMSUNG手機 (含SIM卡：00000000│            │
│    │        │            │          │   02號)1支。                   │            │
│    │        │            │          │大陸手機黑色 (含SIM卡：       │            │
│    │        │            │          │   00000000000號)1支。          │            │
│    │        │            │          │ATM領款交易明細表22張。       │            │
│    │        │            │          │手寫帳冊11張。                │            │
│    │        │            │          │金融卡讀卡機1台               │            │
│    │        │            │          │自聯邦銀行許邦珍帳戶領出之贓  │應依刑法第│
│    │        │            │          │  款共14萬9000元。              │38 條 第1 項│
│    │        │            │          │                                │第3款 宣告沒│
│    │        │            │          │                                │收          │
└──┴────┴──────┴─────┴────────────────┴──────┘
附表八：與本案犯罪無關
┌──┬────┬──────┬─────┬────────────────┬──────┐
│編號│受搜索人│   時  間   │ 地    點 │     扣     押     物     品    │ 備      註 │
├──┼────┼──────┼─────┼────────────────┼──────┤
│ 1  │陳 怡 伶│96年5月15日 │高雄市新興│本票1本。                       │無證據證明與│
│    │        │16時20分許起│區○○○路│                                │本案犯罪有關│
│    │        │至同日17時許│47號6樓之4│                                │            │
├──┼────┼──────┼─────┼────────────────┼──────┤
│ 2. │劉 衍 德│96年5月15日 │高雄市新興│曹嘉玲個人資料1紙               │同上        │
│    │        │16時50分許起│區○○○街│                                │            │
│    │        │至同日17時許│18號「我家│                                │            │
│    │        │止          │大飯店」3 │                                │            │
│    │        │            │樓312 號房│                                │            │
└──┴────┴──────┴─────┴────────────────┴──────┘


司法院資訊處製作；財團法人民間司法改革基金會備份。
